---
title: "Pt-Gesamt (SAA 7.3.1)"
author: "Forschungsanalytik und Speziesanalytik"
header-includes:

   - \usepackage{booktabs}
   - \usepackage{longtable}
   - \usepackage{cprotect}
   - \usepackage{verbatim}
   - \usepackage{fancyhdr}
   - \usepackage{caption}
   - \usepackage[utf8]{inputenc}
   - \usepackage[german]{babel}
   - \usepackage[T1]{fontenc}
   - \usepackage{amsmath}
output: 
  pdf_document:
    fig_caption: yes
    fig_height: 4
    fig_width: 8.5
params:
  Operator: NA
  BGMethod: NA
  Alpha: NA
  Masse: NA
  inFile: NA
  PipettenList: NA
  Significant.Digits: NA
  BG.SAA: NA
  QCSoll_731_MM2: NA
  QCSoll_731_MM3: NA 
  UseMeans: NA
  UseIntCorr: NA
  PathRegelKarteVBW: NA
  PathRegelKarteMM2: NA
  PathRegelKarteMM3: NA
  PathZielwertMM2: NA
  PathZielwertMM3: NA
--- 

```{r setup, include=FALSE}
# Dieser Chunk wird zwar ausgeführt, aber nicht im Notebook angezeigt. Hier steht der Header für das Skript

# Working Directory
# Der Ordner, der die Messdaten enthällt



# Notwendige Packages

require(dplyr)
require(tidyr)
require(magrittr)
require(stringr)
require(ggplot2)
require(outliers)
require(RColorBrewer)
require(kableExtra)
require(xlsx)
require(DT)
require(tcltk2)

#Unterfunktionen werden geladen

# Directory Structure
path.root <- normalizePath(getwd(),winslash = "\\")
path.QC <- normalizePath(paste0(path.root,"/QC"),winslash = "\\")
path.TargetValues <- normalizePath(paste0(path.QC,"/Akzeptanzkriterien"),winslash = "\\")
path.QCtoWrite <- normalizePath(paste0(path.QC,"/Regelkarten"),winslash = "\\")
path.Functions <- normalizePath(paste0(path.root,"/Functions"),winslash = "\\")
path.Calibration <- normalizePath(paste0(path.root,"/Calibration"),winslash = "\\")


# Regular Expression "^func.*.R$" defines that only R-Files beginning by "func" and ending with ".R" are loaded
funcs <- normalizePath(dir(path.Functions,"^func.*.R$",full.names = T))
for (i in funcs) {
  source(i,encoding = 'UTF-8')
}

#removes temporary *.cpt files in rmd-File containing directory
myTempFileRemove(path.root,FilePattern = ".cpt") 

``` 

```{r Parameter Input aus Shiny, include=FALSE}
# Übernahme der Parameter Liste aus Knitr

# ACHTUNG: die Class "knit_param_list" lässt keine Änderung der übergebenen Paramter zu!
myParams <- unclass(params)

#Standard Einstellung für Aufruf außerhalb von Shiny
if(myParams$Operator =="NA"){myParams$Operator<-"Dronov"}
if(myParams$BGMethod =="NA"){myParams$BGMethod<-"DIN32645"} #   "DIN32645"  "Kaiser"
if(myParams$PipettenList =="NA"){myParams$PipettenList <- c(1067,1097,1099)}
if(myParams$QCSoll_731_MM2 =="NA"){myParams$QCSoll_731_MM2 <- 50}    else  {as.numeric(myParams$QCSoll_731_MM2)}
if(myParams$QCSoll_731_MM3 =="NA"){myParams$QCSoll_731_MM3 <- 8216}  else  {as.numeric(myParams$QCSoll_731_MM3)}
if(myParams$UseIntCorr == "NA"){myParams$UseIntCorr <-T}
if(myParams$UseMeans == "NA"){myParams$UseMeans <-T}
if(myParams$BG.SAA == "NA"){myParams$BG.SAA <-T}
if(myParams$Alpha == "NA"){myParams$Alpha <- 0.01}else{as.numeric(myParams$Alpha)}
if(myParams$Masse == "NA"){myParams$Masse <- "195"}
if(myParams$Significant.Digits == "NA"){myParams$Significant.Digits <- 2}else{as.numeric(myParams$Significant.Digits)}
if(myParams$PathRegelKarteVBW =="NA"){myParams$PathRegelKarteVBW <- normalizePath(paste0(path.QCtoWrite,"/SAA_7.3.1_VBW.csv"),winslash = "\\")}
if(myParams$PathRegelKarteMM2 =="NA"){myParams$PathRegelKarteMM2 <- normalizePath(paste0(path.QCtoWrite,"/SAA_7.3.1_MM2_QC.csv"),winslash = "\\")}
if(myParams$PathRegelKarteMM3 =="NA"){myParams$PathRegelKarteMM3 <- normalizePath(paste0(path.QCtoWrite,"/SAA_7.3.1_MM3_QC.csv"),winslash = "\\")}
if(myParams$PathZielwertMM2 =="NA"){myParams$PathZielwertMM2 <- normalizePath(paste0(path.TargetValues,"/SAA_7.3.1_MM2_Zielwert.csv"),winslash = "\\")}
if(myParams$PathZielwertMM3 =="NA"){myParams$PathZielwertMM3 <- normalizePath(paste0(path.TargetValues,"/SAA_7.3.1_MM3_Zielwert.csv"),winslash = "\\")}

## Öffnet das Dialogfenster zum Auslesen des vollständigen Dateinamen, der Messdaten
if(myParams$inFile =="NA"){myParams$inFile <- tk_choose.files(filters = matrix( c("CSV Dateien","*.csv","Alle Dateien","*.*"),
                                                                             nrow = 2,
                                                                             ncol = 2,
                                                                             byrow = T,
                                                                             dimnames = list(c("csv","All"),c("",""))))}
## Auslesen der Zielwert-Daten
myParams$ZielwertMM2 <-read.csv(myParams$PathZielwertMM2,
                           header = T,
                           stringsAsFactors = F)

myParams$ZielwertMM3 <-read.csv(myParams$PathZielwertMM3,
                           header = T,
                           stringsAsFactors = F)

```

```{r Ausführung des Datenimports, include=FALSE}

#myList <- suppressWarnings(readCSV_iCAPQ(myParams$inFile))
myPreList <- suppressWarnings(readCSV_iCAPQ_short(myParams$inFile)) 
```

```{r Restrukturierung der Liste, echo=TRUE, include=FALSE }
myList <- iCapQ_eQuant(myPreList,myParams)
```

```{r Berechnung der Mittelwerte aus den Wiederholungsmessungen, include=FALSE}
#myList$eQuant[["Raw.Outlier"]] <- myeQuantAverage(myList$eQuant$Raw$Raw.Intensity$Data)
## Ausreißertest funtioniert noch nicht richtig
```


```{r Korrektur mittels internem Standard, include=FALSE}
myList$eQuant[["Corrected.Data"]] <- myInternalCorrection(myList)
```


```{r Berechnung der Konzentration und OLS, include=FALSE}
myList <- my.eQuant.Concentration.Evaluation(myList)
```



```{r Qualitätskontrolle, include=FALSE}  
#### In dieser Funktion werden die QC Proben ausgewertet und die Regelkarten geführt
myList[["QC"]] <- myQC.SAA731(myList)
```

```{r Sicherungen, eval=FALSE, include=FALSE}
############################################
# SICHERUNG der Daten
############################################
```

```{r Speichern der Liste, include=FALSE}
save.myList(myList)
```


```{r Schreiben der Daten in ein Excel Workbook, include=FALSE}
# Pfad zum speichern wird dynamisch aus der gelesenen Datei erstellt 

myXLSX.path <- gsub(basename(myList$Input.Parameter$inFile),"",myList$Input.Parameter$inFile)
myXLSX.file <- paste0(str_split_fixed(string = basename(myList$Input.Parameter$inFile),pattern = ".csv",n=2)[1],"_rEval.xlsx")
dirsave.myList.xlsx <- paste0(myXLSX.path,myXLSX.file)

writeData <- list("InputParameter"= myList$Input.Parameter,
                  "Header"= myList$Header,
                  "Final.Conc" = myList$eQuant$Evaluation$Conc.Final,
                  "RawData"= myList$Raw.Data,
                  "Raw.Average" =myList$eQuant$Raw$Raw.Average$Data,
                  "IntStd.Average" = myList$eQuant$IntStd$Raw.Average,
                  "IntStd.Factors" = myList$eQuant$IntStd$Average.Factors,
                  "IntStd.Assignment" = myList$eQuant$IntStd$Assignment,
                  "Corr.Average" = myList$eQuant$Corrected.Data$Corr.Average,
                  "Std.Conc" = myList$eQuant$Std.Concentration,
                  "BG.Calc" =  myOLS_BG(myList$eQuant$Calibration$OLS,Parameter = "xBG"),
                  "NG.calc" =  myOLS_BG(myList$eQuant$Calibration$OLS,Parameter = "xNG"),
                  "Raw.Conc" = myList$eQuant$Evaluation$Concentration,
                  "BG.Conc" = myList$eQuant$Evaluation$Conc.less.BG,
                  "VF.Conc" = myList$eQuant$Evaluation$Conc.multiply.VF)


suppressWarnings(myXLSX.write(writeData,dirsave.myList.xlsx,Override = F))
```



```{r Report, eval=FALSE, include=FALSE}
############################################
# Ab hier erfolgt der Bericht für Pt-Gesamt
############################################
```

##  `r myList$Input.Parameter$FileName`

Die Messung erfolgte am `r myList$Input.Parameter$Date`.
Die Rohdaten sind hinterlegt im Ordner 

"\verb!`r myList$Input.Parameter$FilePath`!" 

sowie zusätzlich eine Excel-Datei mit den Zwischenberechnungen (Dateiendung "_rEval.xlsx").

```{r Ausgabe der Daten, echo=FALSE}

Analyte <- paste0(myList$eQuant$Calibration$Info %>% 
         filter(str_detect(Masses,myList$Input.Parameter$Masse)) %>% 
         select(Elements) %>% pull(),
       " (",
       myList$eQuant$Calibration$Info %>% 
         filter(str_detect(Masses,myList$Input.Parameter$Masse)) %>% 
         select(Units) %>% pull(),
       ")")

conc_clean <- myList$eQuant$Evaluation$Conc.Final %>% 
  filter(str_detect(Labels,"^M")) %>% 
  select(Labels,contains(myList$Input.Parameter$Masse)) %>% 
  `names<-`(.,c("Labels",Analyte))

# # AlphaNumerische Sortierung!
 conc_clean <- conc_clean[order(conc_clean$Labels),] 

kable(conc_clean, "latex", longtable = T,booktabs = T, row.names = F, caption = "Konzentrationen der Proben") %>% kable_styling(latex_options = c("repeat_header"))

```

Bestimmungsgrenze (BG) nach `r myList$Input.Parameter$BGMethod`:     `r signif(myList$eQuant$Evaluation$BG.Report[2],2)` `r myList$eQuant$Calibration$Info$Units[2]`
\pagenumbering{gobble} `r # Keine Seitenzahlen beim kompilieren mit LaTeX`
\pagestyle{fancy}
\cprotect\lhead{\verb!`r myList$Input.Parameter$FileName`!}
\chead{}
\rhead{ZE1/`r myList$Input.Parameter$Operator` `r format(Sys.time(), format = "%d.%m.%Y")`}
\cprotect\lfoot{\footnotesize \verb!`r myList$Input.Parameter$FilePath`!}
\cfoot{}
\rfoot{}
\renewcommand{\headrulewidth}{0.4pt}
\renewcommand{\footrulewidth}{0.4pt}


\vspace*{\fill}
`r format(Sys.time(), format = "%d.%m.%Y")` 

ZE1/`r myList$Input.Parameter$Operator`

\newpage
# Header

\begin{tabular}{ll}
\hline
Input Parameter & \\
\hline
Operator & `r myList$Input.Parameter$Operator`\\
Datum& `r format(Sys.time(), format = "%d.%m.%Y")`\\
Verwendete Pipetten & `r myList$Input.Parameter$PipettenList`\\
BG Methode & `r myList$Input.Parameter$BGMethod`\\
BG aus SAA? & `r myList$Input.Parameter$BG.SAA`\\
$\alpha$ & `r myList$Input.Parameter$Alpha`\\
Bericht Masse & `r myList$Input.Parameter$Mass`\\
Signifikante Stellen & `r myList$Input.Parameter$Significant.Digits`\\
Messdatei & \verb!`r myList$Input.Parameter$FileName`!\\
Pfad & \verb!`r myList$Input.Parameter$FilePath`!\\
Messdatum & `r myList$Input.Parameter$Date`\\
c(MM2) & `r myList$Input.Parameter$QCSoll_731_MM2` ng/L \\
c(MM3) & `r myList$Input.Parameter$QCSoll_731_MM3` ng/L \\
Zielwert MM2 & `r myList$Input.Parameter$ZielwertMM2$Zielwert` $\pm$ `r myList$Input.Parameter$ZielwertMM2$Unsicherheit`\% \\
Zielwert MM3 & `r myList$Input.Parameter$ZielwertMM3$Zielwert` $\pm$ `r myList$Input.Parameter$ZielwertMM3$Unsicherheit`\% \\
Notwendige BG & `r myList$Input.Parameter$ZielwertMM2$LimitBG` ng/L \\
Interne Standard Korrektur? & `r myList$Input.Parameter$UseIntCorr` \\
Nur Mittelwerte betrachten? & `r myList$Input.Parameter$UseMeans`\\
\hline
\end{tabular}


\newpage

# Roh-Intensitäten (CPS)
```{r echo=FALSE}
kable(myList$eQuant$Raw$Raw.Average$Data %>% select(-Index), "latex",longtable = T, booktabs = T, row.names = F) %>% kable_styling(latex_options = c("repeat_header"))
```

```{r eval=FALSE, include=FALSE}
kable(myList$eQuant$Raw$Raw.Average$Data %>% select(-Index), "latex", booktabs = T, row.names = F)
```

\newpage

# Korrigierte Intensitäten (CPS)
```{r echo=FALSE}
kable(myList$eQuant$Corrected.Data$Corr.Average %>% select(-Index), "latex",longtable = T, booktabs = T, row.names = F) %>% kable_styling(latex_options = c("repeat_header"))
```

\newpage

# Konzentrationen (ungefiltert) (ng/L)
```{r Ausgabe der Konzentrationen, echo=FALSE}
kable(myList$eQuant$Evaluation$Concentration %>% select(-Index), "latex",longtable = T, booktabs = T, row.names = F) %>% kable_styling(latex_options = c("repeat_header"))
```

\newpage

# Verwendete Kalibrationspunkte 1-x
```{r echo=FALSE}
kable(myList$eQuant$Evaluation$UsedStandards %>% select(-Index), "latex",longtable = T, booktabs = T, row.names = F) %>% kable_styling(latex_options = c("repeat_header"))
```

\newpage

## Filter von:   c < BG  <=>  c = 0 (`r myList$eQuant$Calibration$Info$Units[2]`)
```{r echo=FALSE}
kable(myList$eQuant$Evaluation$Conc.less.BG %>% select(-Index), "latex", longtable = T, booktabs = T, row.names = F) %>% kable_styling(latex_options = c("repeat_header"))

```

\newpage

## Einberechnung der Verdünnungsfaktoren (`r myList$eQuant$Calibration$Info$Units[2]`)
```{r echo=FALSE}
kable(myList$eQuant$Evaluation$Conc.multiply.VF %>% select(-Index), "latex",longtable = T, booktabs = T, row.names = F) %>% kable_styling(latex_options = c("repeat_header"))
```

\newpage

## Konzentrationen in (`r myList$eQuant$Calibration$Info$Units[2]`)
```{r echo=FALSE}
kable(myList$eQuant$Evaluation$Conc.Final %>% select(-Index), "latex",longtable = T, booktabs = T, row.names = F) %>% kable_styling(latex_options = c("repeat_header"))
```


\newpage

## Bewertung der Kalibration `r myList$Input.Parameter$BGMethod`
```{r echo=FALSE}
Calibration.Parameter <- c("Methode","b0","b1","sb0","sb1","R","k","m","n","Alpha","ta","ta/2","Sl","yk","xNG","xEG","xBG")
Calibration.Summary <- myOLS_BG(myList$eQuant$Calibration$OLS,Parameter = "Methode")
for (p in Calibration.Parameter[-1]) {
  Calibration.Summary <- rbind(Calibration.Summary,signif(as.numeric(myOLS_BG(myList$eQuant$Calibration$OLS,Parameter = p)),4),deparse.level=1)
}
row.names(Calibration.Summary) <- Calibration.Parameter

kable(Calibration.Summary, "latex", longtable = T, booktabs = T, row.names = T) %>% kable_styling(latex_options = c("repeat_header"))

```

```{r echo=FALSE}

for (v in myList$eQuant$Calibration$Info$Analytes) {
  subList <- myList$eQuant$Calibration$OLS[[v]]
  
  print(subList$Plot_fit)
  print(myList$eQuant$Calibration$Cali.Plots[[v]])
  print(subList$Plot_res)
}


```

\newpage

# Regelkarten

## Blindwertkarte
\verb!`r myList$Input.Parameter$PathRegelKarteVBW`!

```{r echo=FALSE}
kable(myList$QC$Control.Chart.Data$VBW,"latex",longtable = T,booktabs = T,row.names = F) %>% 
  kable_styling(latex_options = c("repeat_header"))
```

## Zielwertkarte SAA 7.3.1 (MM2)
\verb!`r myList$Input.Parameter$PathRegelKarteMM2`!
```{r echo=FALSE}
kable(myList$QC$Control.Chart.Data$MM2, 
      "latex",
      longtable = T, 
      booktabs = T, 
      row.names = F) %>% 
  kable_styling(latex_options = c("repeat_header"))
```

## Zielwertkarte SAA 7.3.1 (MM3)
\verb!`r myList$Input.Parameter$PathRegelKarteMM3`!
```{r echo=FALSE}
kable(myList$QC$Control.Chart.Data$MM3, 
      "latex",
      longtable = T, 
      booktabs = T, 
      row.names = F) %>% 
  kable_styling(latex_options = c("repeat_header"))
```

\newpage

## Blindwertkarte
```{r echo=FALSE}
print(myList$QC$Control.Chart.Plots$VBW)
```

## Zielwertkarte SAA 7.3.1 (MM2)
```{r echo=FALSE}
print(myList$QC$Control.Chart.Plots$MM2)
```

## Zielwertkarte SAA 7.3.1 (MM3)
```{r echo=FALSE}
print(myList$QC$Control.Chart.Plots$MM3)
```