---
title: "Pt-Spezies (SAA 7.3.2)"
author: "Forschungsanalytik und Speziesanalytik"
header-includes:

   - \usepackage{booktabs}
   - \usepackage{longtable}
   - \usepackage{cprotect}
   - \usepackage{verbatim}
   - \usepackage{fancyhdr}
   - \usepackage{caption}
   - \usepackage[utf8]{inputenc}
   - \usepackage[german]{babel}
   - \usepackage[T1]{fontenc}
   - \usepackage{multicol}
output: 
  pdf_document:

    fig_caption: yes
    fig_height: 4
    fig_width: 8.5
params:
  Operator: NA
  BGMethod: NA
  BG.SAA: NA
  inFile: NA
  PipettenList: NA
  QCSoll.Cis: NA
  QCSoll.Carbo: NA
  QCSoll.Oxali: NA
  Alpha: NA
  Masse: NA
  Significant.Digits: NA
  PathRegelKarte.Cis.VBW: NA
  PathRegelKarte.Carbo.VBW: NA
  PathRegelKarte.Oxali.VBW: NA
  PathRegelKarte.Cis.QC: NA
  PathRegelKarte.Carbo.QC: NA
  PathRegelKarte.Oxali.QC: NA
  PathZielwert.Cis: NA
  PathZielwert.Carbo: NA
  PathZielwert.Oxali: NA
  PathCalibration: NA
--- 




```{r setup, include=FALSE}
# Dieser Chunk wird zwar ausgeführt, aber nicht im Notebook angezeigt. Hier steht der Header für das Skript

# Working Directory
# Der Ordner, der die Messdaten enthällt



# Notwendige Packages

require(dplyr)
require(tidyr)
require(magrittr)
require(stringr)
require(ggplot2)
require(outliers)
require(RColorBrewer)
require(kableExtra)
require(xlsx)
require(DT)
require(tcltk2)

#Unterfunktionen werden geladen

# Directory Structure
path.root <- normalizePath(getwd(),winslash = "\\")
path.QC <- normalizePath(paste0(path.root,"/QC"),winslash = "\\")
path.TargetValues <- normalizePath(paste0(path.QC,"/Akzeptanzkriterien"),winslash = "\\")
path.QCtoWrite <- normalizePath(paste0(path.QC,"/Regelkarten"),winslash = "\\")
path.Functions <- normalizePath(paste0(path.root,"/Functions"),winslash = "\\")
path.Calibration <- normalizePath(paste0(path.root,"/Calibration"),winslash = "\\")


# Regular Expression "^func.*.R$" defines that only R-Files beginning by "func" and ending with ".R" are loaded
funcs <- normalizePath(dir(path.Functions,"^func.*.R$",full.names = T))
for (i in funcs) {
  source(i,encoding = 'UTF-8')
}

#removes temporary *.cpt files in rmd-File containing directory
myTempFileRemove(path.root,FilePattern = ".cpt") 

``` 


```{r Parameter Input aus Shiny, include=FALSE}
# Übernahme der Parameter Liste aus Knitr

# ACHTUNG: die Class "knit_param_list" lässt keine Änderung der übergebenen Paramter zu!
myParams <- unclass(params)

#Standard Einstellung für Aufruf außerhalb von Shiny
if(myParams$Operator =="NA"){myParams$Operator<-"Dronov"}
if(myParams$BGMethod =="NA"){myParams$BGMethod<-"SN"} #   "DIN32645"  "Kaiser"
if(myParams$PipettenList =="NA"){myParams$PipettenList <- c(1067,1097,1099)}
if(myParams$BG.SAA == "NA"){myParams$BG.SAA <-T}

if(myParams$QCSoll.Cis =="NA"){myParams$QCSoll.Cis <- 5}    else  {as.numeric(myParams$QCSoll.Cis)}
if(myParams$QCSoll.Carbo =="NA"){myParams$QCSoll.Carbo <- 5}  else  {as.numeric(myParams$QCSoll.Carbo)}
if(myParams$QCSoll.Oxali =="NA"){myParams$QCSoll.Oxali <- 5}  else  {as.numeric(myParams$QCSoll.Oxali)}

if(myParams$Alpha == "NA"){myParams$Alpha <- 0.01}else{as.numeric(myParams$Alpha)}
if(myParams$Masse == "NA"){myParams$Masse <- "195"}
if(myParams$Significant.Digits == "NA"){myParams$Significant.Digits <- 2}else{as.numeric(myParams$Significant.Digits)}

if(myParams$PathRegelKarte.Cis.VBW =="NA"){myParams$PathRegelKarte.Cis.VBW <- normalizePath(paste0(path.QCtoWrite,"/SAA_7.3.2_CisPt_VBW.csv"),winslash = "\\")}
if(myParams$PathRegelKarte.Carbo.VBW =="NA"){myParams$PathRegelKarte.Carbo.VBW <- normalizePath(paste0(path.QCtoWrite,"/SAA_7.3.2_CarboPt_VBW.csv"),winslash = "\\")}
if(myParams$PathRegelKarte.Oxali.VBW =="NA"){myParams$PathRegelKarte.Oxali.VBW <- normalizePath(paste0(path.QCtoWrite,"/SAA_7.3.2_OxaliPt_VBW.csv"),winslash = "\\")}

if(myParams$PathRegelKarte.Cis.QC =="NA"){myParams$PathRegelKarte.Cis.QC <- normalizePath(paste0(path.QCtoWrite,"/SAA_7.3.2_CisPt_QC.csv"),winslash = "\\")}
if(myParams$PathRegelKarte.Carbo.QC =="NA"){myParams$PathRegelKarte.Carbo.QC <- normalizePath(paste0(path.QCtoWrite,"/SAA_7.3.2_CarboPt_QC.csv"),winslash = "\\")}
if(myParams$PathRegelKarte.Oxali.QC =="NA"){myParams$PathRegelKarte.Oxali.QC <- normalizePath(paste0(path.QCtoWrite,"/SAA_7.3.2_OxaliPt_QC.csv"),winslash = "\\")}

if(myParams$PathZielwert.Cis =="NA"){myParams$PathZielwert.Cis <- normalizePath(paste0(path.TargetValues,"/SAA_7.3.2_CisPt_Zielwert.csv"),winslash = "\\")}
if(myParams$PathZielwert.Carbo =="NA"){myParams$PathZielwert.Carbo <- normalizePath(paste0(path.TargetValues,"/SAA_7.3.2_CarboPt_Zielwert.csv"),winslash = "\\")}
if(myParams$PathZielwert.Oxali =="NA"){myParams$PathZielwert.Oxali <- normalizePath(paste0(path.TargetValues,"/SAA_7.3.2_OxaliPt_Zielwert.csv"),winslash = "\\")}

if(myParams$PathCalibration == "NA"){myParams$PathCalibration <- normalizePath(paste0(path.Calibration,"/SAA_7.3.2_Calibration.csv"),winslash = "\\")}


## Öffnet das Dialogfenster zum Auslesen des vollständigen Dateinamen, der Messdaten
if(myParams$inFile =="NA"){myParams$inFile <- tk_choose.files(filters = matrix( c("CSV Dateien","*.csv","Alle Dateien","*.*"),
                                                                             nrow = 2,
                                                                             ncol = 2,
                                                                             byrow = T,
                                                                             dimnames = list(c("csv","All"),c("",""))))}


## Auslesen der Zielwert-Daten
myParams$Zielwerte[["Cis-Platin"]] <-read.csv(myParams$PathZielwert.Cis,
                                              header = T,
                                              stringsAsFactors = F)

myParams$Zielwerte[["Carbo-Platin"]] <-read.csv(myParams$PathZielwert.Carbo,
                                                header = T,
                                                stringsAsFactors = F)

myParams$Zielwerte[["Oxali-Platin"]] <-read.csv(myParams$PathZielwert.Oxali,
                                                header = T,
                                                stringsAsFactors = F)

## Auslesen der Calibrations-Daten
myParams$Calibration.Definition <-read.csv(myParams$PathCalibration,
                                               header = T,
                                               stringsAsFactors = F)

names(myParams$Calibration.Definition) <- c("Index","Cis-Platin","Carbo-Platin","Oxali-Platin")
```

```{r Ausführung des Datenimports, echo=TRUE, include=FALSE }
myPreList <- suppressWarnings(readCSV_iCAPQ_short(myParams$inFile))
```

```{r Restrukturierung der Liste, echo=TRUE, include=FALSE }
myList <- iCapQ_tQuant(myPreList,myParams)
```

```{r Gather Chromatogramm, include=FALSE}
myList$tQuant$Chromatography$Chromatogramm[["SortedChromatogramm"]] <- iCapQ_tQuant_Gather(myList)
```

```{r Evaluation Quantification, include=FALSE}
myList <- my.tQuant.Concentration.Evaluation(myList)
```

```{r Plot Chromatogramm, include=FALSE}
if(length(myList$tQuant$Chromatography$Chromatogramm$SortedChromatogramm) != 0){
  myList$tQuant$Chromatography[["Chromatogram.Plots"]] <- my.tQuant.Chromatogramm.Plot(myList)
}
```


```{r Qualitätskontrolle, include=FALSE}  
#### In dieser Funktion werden die QC Proben ausgewertet und die Regelkarten geführt
myList[["QC"]] <- myQC.SAA732(myList)
```


```{r Sicherungen, eval=FALSE, include=FALSE}
############################################
# SICHERUNG der Daten
############################################
```

```{r Speichern der Liste, include=FALSE}
save.myList(myList)
```


```{r Schreiben der Daten in ein Excel Workbook, include=FALSE}
# Pfad zum speichern wird dynamisch aus der gelesenen Datei erstellt 

myXLSX.path <- gsub(basename(myList$Input.Parameter$inFile),"",myList$Input.Parameter$inFile)
myXLSX.file <- paste0(str_split_fixed(string = basename(myList$Input.Parameter$inFile),pattern = ".csv",n=2)[1],"_rEval.xlsx")
dirsave.myList.xlsx <- paste0(myXLSX.path,myXLSX.file)

writeData <- list("InputParameter"= myList$Input.Parameter,
                  "Header"= myList$Header,
                  "Final.Conc" = myList$tQuant$Evaluation$Conc.Final,
                  "RawData"= "Zu viel für Excel",
                  "PeakStart" =myList$tQuant$Chromatography$PeakStart$Data,
                  "PeakEnd" = myList$tQuant$Chromatography$PeakEnd$Data,
                  "Retention" = myList$tQuant$Chromatography$Retention$Data,
                  "PeakHeight" = myList$tQuant$Chromatography$PeakHeight$Data,
                  "PeakArea" = myList$tQuant$Chromatography$PeakArea$Data,
                  "Chromatogram" = myList$tQuant$Chromatography$Chromatogramm$SortedChromatogramm,
                  "Analyt.Info" =  rbind(myList$tQuant$Calibration$Info$Analytes,myList$tQuant$Calibration$Info$Units),
                  "Std.Concentration" = myList$tQuant$Calibration$Std.Concentration,
                  "NG.calc" =  myOLS_BG(myList$tQuant$Calibration$OLS,Parameter = "xNG"),
                  "BG.calc" =  myOLS_BG(myList$tQuant$Calibration$OLS,Parameter = "xBG"),
                  "Raw.Conc" = myList$tQuant$Evaluation$Concentration,
                  "BG.Conc" = myList$tQuant$Evaluation$Conc.less.BG,
                  "VF.Conc" = myList$tQuant$Evaluation$Conc.multiply.VF)


 suppressWarnings(myXLSX.write(writeData,dirsave.myList.xlsx,Override = F))
```

```{r Kommentar, eval=FALSE, include=FALSE}
############################################
# Ab hier erfolgt der Bericht für Pt-Gesamt
############################################
```

##  `r myList$Input.Parameter$FileName`

Die Messung erfolgte am `r myList$Input.Parameter$Date`.
Die Rohdaten sind hinterlegt im Ordner 

"\verb!`r myList$Input.Parameter$FilePath`!" 

sowie zusätzlich eine Excel-Datei mit den Zwischenberechnungen (Dateiendung "_rEval.xlsx").

```{r Ausgabe der Daten, echo=FALSE}

Analyte_Abbr <- paste0(myList$tQuant$Calibration$Info$Analytes," (",myList$tQuant$Calibration$Info$Units,")")

conc_clean <- myList$tQuant$Evaluation$Conc.Final %>% filter(str_detect(Labels,"^M")) %>% select(-Index) %>% `names<-`(.,c("Labels",unique(Analyte_Abbr)))
conc_clean <- conc_clean[order(conc_clean$Labels),] # AlphaNumerisch Sortiert!
kable(conc_clean, "latex", longtable = T,booktabs = T, row.names = F) %>% kable_styling(latex_options = c("repeat_header"))
```

Bestimmungsgrenze (BG) nach `r myList$Input.Parameter$BGMethod`:

`r myList$tQuant$Calibration$Info$Analytes[1]` `r signif(myList$tQuant$Evaluation$BG.Report[[myList$tQuant$Calibration$Info$Analytes[1]]],2)` `r myList$tQuant$Calibration$Info$Units[1]`

`r myList$tQuant$Calibration$Info$Analytes[2]` `r signif(myList$tQuant$Evaluation$BG.Report[[myList$tQuant$Calibration$Info$Analytes[2]]],2)` `r myList$tQuant$Calibration$Info$Units[2]`

`r myList$tQuant$Calibration$Info$Analytes[3]` `r signif(myList$tQuant$Evaluation$BG.Report[[myList$tQuant$Calibration$Info$Analytes[3]]],2)` `r myList$tQuant$Calibration$Info$Units[3]`


\pagenumbering{gobble} `r # Keine Seitenzahlen beim kompilieren mit LaTeX`
\pagestyle{fancy}
\cprotect\lhead{\verb!`r myList$Input.Parameter$FileName`!}
\chead{}
\rhead{ZE1/`r myList$Input.Parameter$Operator` `r format(Sys.time(), format = "%d.%m.%Y")`}
\cprotect\lfoot{\footnotesize \verb!`r myList$Input.Parameter$FilePath`!}
\cfoot{}
\rfoot{}
\renewcommand{\headrulewidth}{0.4pt}
\renewcommand{\footrulewidth}{0.4pt}


\vspace*{\fill}
`r format(Sys.time(), format = "%d.%m.%Y")` 

ZE1/`r myList$Input.Parameter$Operator`

\newpage
# Header

\begin{tabular}{ll}
\hline
Input Parameter & \\
\hline
\addlinespace
Operator & `r myList$Input.Parameter$Operator` \\
Datum & `r format(Sys.time(), format = "%d.%m.%Y")` \\
\addlinespace
Messdatei & \verb!`r myList$Input.Parameter$FileName`! \\
Pfad & \verb!`r myList$Input.Parameter$FilePath`!\\
Messdatum & `r myList$Input.Parameter$Date`\\
Verwendete Pipetten & `r myList$Input.Parameter$PipettenList` \\
\addlinespace
BG Methode & `r myList$Input.Parameter$BGMethod` \\
BG aus SAA? & `r myList$Input.Parameter$BG.SAA` \\
$\alpha$ & `r myList$Input.Parameter$Alpha` \\
\addlinespace
Bericht Masse & `r myList$Input.Parameter$Mass` \\
Signifikante Stellen & `r myList$Input.Parameter$Significant.Digits` \\
\hline
\end{tabular}

\vspace{1cm}

\begin{tabular}{llll}
\hline
QC-Parameter      &
`r myList$tQuant$Calibration$Info$Analytes[1]`  &
`r myList$tQuant$Calibration$Info$Analytes[2]`  &
`r myList$tQuant$Calibration$Info$Analytes[3]` \\
\hline
\addlinespace
c(Soll) (µg/L) &
`r myList$Input.Parameter$QCSoll.Cis`   &
`r myList$Input.Parameter$QCSoll.Carbo` &
`r myList$Input.Parameter$QCSoll.Oxali` \\

Zielwert (\%) &
`r myList[["Input.Parameter"]][["Zielwerte"]][[1]][["Zielwert"]]` &
`r myList[["Input.Parameter"]][["Zielwerte"]][[2]][["Zielwert"]]` &
`r myList[["Input.Parameter"]][["Zielwerte"]][[3]][["Zielwert"]]` \\

Unsicherheit (\%) &
`r myList[["Input.Parameter"]][["Zielwerte"]][[1]][["Unsicherheit"]]` &
`r myList[["Input.Parameter"]][["Zielwerte"]][[2]][["Unsicherheit"]]` &
`r myList[["Input.Parameter"]][["Zielwerte"]][[3]][["Unsicherheit"]]` \\

Notwendige BG (µg/L) &
`r myList[["Input.Parameter"]][["Zielwerte"]][[1]][["LimitBG"]]` &
`r myList[["Input.Parameter"]][["Zielwerte"]][[2]][["LimitBG"]]` &
`r myList[["Input.Parameter"]][["Zielwerte"]][[3]][["LimitBG"]]` \\
\hline
\end{tabular}

\newpage

# Intensitäten (CTS)
```{r Ausgabe der Roh Daten, echo=FALSE}
kable(myList$tQuant$Chromatography$PeakArea$Data %>% select(-Index), "latex",longtable = T, booktabs = T, row.names = F) %>% kable_styling(latex_options = c("repeat_header"))
```

\newpage
# Konzentrationen (ungefiltert)
```{r Ausgabe der KOnzentrationen, echo=FALSE}
kable(myList$tQuant$Evaluation$Concentration %>% select(-Index), "latex",longtable = T, booktabs = T, row.names = F) %>% kable_styling(latex_options = c("repeat_header"))
```

\newpage
# Verwendete Kalibrationspunkte 1-x
```{r Verwendete Kalibrationspunkte, echo=FALSE}
kable(myList$tQuant$Evaluation$UsedStandards %>% select(-Index), "latex",longtable = T, booktabs = T, row.names = F) %>% kable_styling(latex_options = c("repeat_header"))
```

\newpage

## Filter von:   c < BG  <=>  c = 0 
```{r echo=FALSE}
kable(myList$tQuant$Evaluation$Conc.less.BG %>% select(-Index), "latex", longtable = T, booktabs = T, row.names = F) %>% kable_styling(latex_options = c("repeat_header"))

```

\newpage

## Einberechnung der Verdünnungsfaktoren 
```{r echo=FALSE}
kable(myList$tQuant$Evaluation$Conc.multiply.VF %>% select(-Index), "latex",longtable = T, booktabs = T, row.names = F) %>% kable_styling(latex_options = c("repeat_header"))
```

\newpage

## Konzentrationen in
```{r echo=FALSE}
kable(myList$tQuant$Evaluation$Conc.Final %>% select(-Index), "latex",longtable = T, booktabs = T, row.names = F) %>% kable_styling(latex_options = c("repeat_header"))
```


\newpage

## Bewertung der Kalibration `r myList$Input.Parameter$BGMethod`
```{r echo=FALSE}
Calibration.Parameter <- c("Methode","b0","b1","sb0","sb1","R","m","n","Alpha","ta","xNG","xEG","xBG")
Calibration.Summary <- myOLS_BG(myList$tQuant$Calibration$OLS,Parameter = "Methode")
for (p in Calibration.Parameter[-1]) {
  Calibration.Summary <- rbind(Calibration.Summary,signif(as.numeric(myOLS_BG(myList$tQuant$Calibration$OLS,Parameter = p)),4),deparse.level=1)
}
row.names(Calibration.Summary) <- Calibration.Parameter

kable(Calibration.Summary, "latex", longtable = T, booktabs = T, row.names = T) %>% kable_styling(latex_options = c("repeat_header"))

```

```{r echo=FALSE}

for (v in myList$tQuant$Calibration$Info$Analytes) {
  subList <- myList$tQuant$Calibration$OLS[[v]]
  
  print(myList$tQuant$Calibration$Cali.Plots[[v]])
  print(subList$Plot_fit)
  print(subList$Plot_res)
  cat("\\newpage")
}


```
\newpage


# Chromatogramme
```{r echo=FALSE}
for (w in myList$Header$Labels) {
  print(myList$tQuant$Chromatography$Chromatogram.Plots[[w]])
}
```


\newpage

# Regelkarten


## Blindwertkarte
### Cis-Platin
```{r echo=FALSE}
kable(myList$QC$Control.Chart.Data$VBW.Cis, "latex",longtable = T, booktabs = T, row.names = F) %>% kable_styling(latex_options = c("repeat_header"))
print(myList$QC$Control.Chart.Plots$VBW.Cis)
```
\newpage

### Carbo-Platin
```{r echo=FALSE}
kable(myList$QC$Control.Chart.Data$VBW.Carbo, "latex",longtable = T, booktabs = T, row.names = F) %>% kable_styling(latex_options = c("repeat_header"))
print(myList$QC$Control.Chart.Plots$VBW.Carbo)
```
\newpage

### Oxali-Platin
```{r echo=FALSE}
kable(myList$QC$Control.Chart.Data$VBW.Oxali, "latex",longtable = T, booktabs = T, row.names = F) %>% kable_styling(latex_options = c("repeat_header"))
print(myList$QC$Control.Chart.Plots$VBW.Oxali)
```
\newpage

## Zielwertkarte SAA 7.3.2(MM3)
### Cis-Platin
```{r echo=FALSE}
kable(myList$QC$Control.Chart.Data$QC.Cis, "latex",longtable = T, booktabs = T, row.names = F) %>% kable_styling(latex_options = c("repeat_header"))
print(myList$QC$Control.Chart.Plots$QC.Cis)
```
\newpage

### Carbo-Platin
```{r echo=FALSE}
kable(myList$QC$Control.Chart.Data$QC.Carbo, "latex",longtable = T, booktabs = T, row.names = F) %>% kable_styling(latex_options = c("repeat_header"))
print(myList$QC$Control.Chart.Plots$QC.Carbo)
```
\newpage

### Oxali-Platin
```{r echo=FALSE}
kable(myList$QC$Control.Chart.Data$QC.Oxali, "latex",longtable = T, booktabs = T, row.names = F) %>% kable_styling(latex_options = c("repeat_header"))
print(myList$QC$Control.Chart.Plots$QC.Oxali)
```


