---
title: "DMA80evo Hg in Kohle"
author: "Forschungsanalytik und Speziesanalytik"
header-includes:
   - \usepackage{booktabs}
   - \usepackage{longtable}
   - \usepackage{cprotect}
   - \usepackage{verbatim}
   - \usepackage{fancyhdr}
   - \usepackage{caption}
   - \usepackage[utf8]{inputenc}
   - \usepackage[german]{babel}
   - \usepackage[T1]{fontenc}
   - \usepackage{amsmath}
output: 
  pdf_document:
    fig_caption: yes
    fig_height: 4
    fig_width: 8.5
params:
  Operator: NA
  BGMethod: NA
  Alpha: NA
  inFile: NA
  Significant.Digits: NA
  BG.SAA: NA
  QCSoll_NIST1632: NA
  UseMeans: NA
  PathCalibration: NA
  PathRegelKarteVBW: NA
  PathRegelKarteQC.Z0: NA
  PathRegelKarteQC.Z1: NA
  PathZielwertNIST1632: NA
classoption: landscape
--- 


```{r include=FALSE}

# Dieser Chunk wird zwar ausgeführt, aber nicht im Notebook angezeigt. Hier steht der Header für das Skript

# Working Directory
# Der Ordner, der die Messdaten enthällt



# Notwendige Packages

require(dplyr)
require(tidyr)
require(magrittr)
require(stringr)
require(ggplot2)
require(outliers)
require(RColorBrewer)
require(kableExtra)
require(xlsx)
require(DT)
require(tcltk2)

#Unterfunktionen werden geladen

# Directory Structure
path.root <- normalizePath(getwd(),winslash = "\\")
path.QC <- normalizePath(paste0(path.root,"/QC"),winslash = "\\")
path.TargetValues <- normalizePath(paste0(path.QC,"/Akzeptanzkriterien"),winslash = "\\")
path.QCtoWrite <- normalizePath(paste0(path.QC,"/Regelkarten"),winslash = "\\")
path.Functions <- normalizePath(paste0(path.root,"/Functions"),winslash = "\\")
path.Calibration <- normalizePath(paste0(path.root,"/Calibration"),winslash = "\\")


# Regular Expression "^func.*.R$" defines that only R-Files beginning by "func" and ending with ".R" are loaded
funcs <- normalizePath(dir(path.Functions,"^func.*.R$",full.names = T))
for (i in funcs) {
  source(i,encoding = 'UTF-8')
}

#removes temporary *.cpt files in rmd-File containing directory
myTempFileRemove(path.root,FilePattern = ".cpt") 
```


```{r include=FALSE}
# Übernahme der Parameter Liste aus Knitr

# ACHTUNG: die Class "knit_param_list" lässt keine Änderung der übergebenen Paramter zu!
myParams <- unclass(params)

#Standard Einstellung für Betrieb außerhalb von Shiny
if(myParams$Operator =="NA"){myParams$Operator <- "Dronov"}
if(myParams$BGMethod =="NA"){myParams$BGMethod <- "DIN32645"}
if(myParams$Alpha =="NA"){myParams$Alpha <- 0.01}
if(myParams$QCSoll_NIST1632 =="NA"){myParams$QCSoll_NIST1632 <- 92.8}else{as.numeric(myParams$QCSoll_NIST1632)}
if(myParams$Significant.Digits == "NA"){myParams$Significant.Digits <-2}else{as.numeric(myParams$Significant.Digits)}
if(myParams$BG.SAA == "NA"){myParams$BG.SAA <- T}
if(myParams$Significant.Digits == "NA"){myParams$Significant.Digits <-2}
if(myParams$UseMeans == "NA"){myParams$UseMeans <- T}
if(myParams$BG.SAA == "NA"){myParams$BG.SAA <- T}
if(myParams$PathRegelKarteVBW == "NA"){myParams$PathRegelKarteVBW <- normalizePath(paste0(path.QCtoWrite,"/SAA_5.1.3_VBW.csv"),winslash = "\\")}
if(myParams$PathRegelKarteQC.Z0 == "NA"){myParams$PathRegelKarteQC.Z0 <- normalizePath(paste0(path.QCtoWrite,"/SAA_5.1.3_NIST_Zelle0.csv"),winslash = "\\")}
if(myParams$PathRegelKarteQC.Z1 == "NA"){myParams$PathRegelKarteQC.Z1 <- normalizePath(paste0(path.QCtoWrite,"/SAA_5.1.3_NIST_Zelle1.csv"),winslash = "\\")}
if(myParams$PathZielwertNIST1632 == "NA"){myParams$PathZielwertNIST1632 <- normalizePath(paste0(path.TargetValues,"/SAA_5.1.3_Kohle_Zielwert.csv"),winslash = "\\")}
if(myParams$PathCalibration == "NA"){myParams$PathCalibration <- normalizePath(paste0(path.Calibration,"/SAA_5.1.3_Calibration.csv"),winslash = "\\")}


if(myParams$inFile =="NA"){myParams$inFile <- tk_choose.files(filters = matrix( c("CSV Dateien","*.csv","Alle Dateien","*.*"),
                                                                             nrow = 2,
                                                                             ncol = 2,
                                                                             byrow = T,
                                                                             dimnames = list(c("csv","All"),c("",""))))}

myParams$TargetValue <- read.csv(myParams$PathZielwertNIST1632,
                                 header = T,
                                 stringsAsFactors = F)

myParams$TargetValue$LimitBGabs <- myParams$TargetValue$LimitBG/100

```


```{r include=FALSE}
myList <- myDMA80(myParams)
```


```{r include=FALSE}
myList[["Samples"]] <- myDMA80.Smpl(df = myList$Quantified,
                                    Smpl.filter = "^M.+?[[:digit:]]/[[:digit:]].+?")

myList$Samples[["Report"]] <- myDMA80.Report(df.Smpl = myList$Samples$Samples.Average %>% select(-SD),
                                             SigDigits = myList$Input.Parameter$Significant.Digits,
                                             BG = myList$Input.Parameter$TargetValue$LimitBG)

```



```{r Split only VBWs, include=FALSE}
myList[["QC"]] <- list("VBW.Zelle0" = myDMA80.QC(df = myList$Quantified %>% filter(Cell %in% 0),
                                                QC.filter = "BW",
                                                TargetValue = myList$Input.Parameter$QCSoll_NIST1632),
                       "QC.All" = myDMA80.QC(df = myList$Quantified,
                                             QC.filter = "^NIST.+?[[:digit:]].+?[[:lower:]]",
                                             TargetValue = myList$Input.Parameter$QCSoll_NIST1632),
                       "QC.Zelle0" = myDMA80.QC(df = myList$Quantified %>% filter(Cell %in% 0),
                                                QC.filter = "^NIST.+?[[:digit:]].+?[[:lower:]]",
                                                TargetValue = myList$Input.Parameter$QCSoll_NIST1632),
                       "QC.Zelle1" =  myDMA80.QC(df = myList$Quantified %>% filter(Cell %in% 1),
                                                 QC.filter = "^NIST.+?[[:digit:]].+?[[:lower:]]",
                                                 TargetValue = myList$Input.Parameter$QCSoll_NIST1632),
                       "QC.Zelle2" =  myDMA80.QC(df = myList$Quantified %>% filter(Cell %in% 2),
                                                 QC.filter = "^NIST.+?[[:digit:]].+?[[:lower:]]",
                                                 TargetValue = myList$Input.Parameter$QCSoll_NIST1632))
```

```{r WriteQC, include=FALSE}
#### VBW ###
if(!is.null(myList$QC$VBW.Zelle0$QC.Selected)){
myList$QC$VBW.Zelle0[["Stored"]] <- myQCHandling_DMA80(QC_DF = myList$QC$VBW.Zelle0$QC.Selected,
                                            Handling = "VBW",
                                            PathToWrite = myList$Input.Parameter$PathRegelKarteVBW,
                                            KillOld = F)
} else{myList$QC$VBW.Zelle0[["Stored"]] <- NA}


### QC ###
if(!is.null(myList$QC$QC.Zelle0$QC.Selected)){
myList$QC$QC.Zelle0[["Stored"]] <- myQCHandling_DMA80(QC_DF = myList$QC$QC.Zelle0$QC.Selected,
                                            Handling = "QC",
                                            PathToWrite = myList$Input.Parameter$PathRegelKarteQC.Z0,
                                            KillOld = F)
} else{myList$QC$QC.Zelle0[["Stored"]] <- NA}

if(!is.null(myList$QC$QC.Zelle1$QC.Selected)){
myList$QC$QC.Zelle1[["Stored"]] <- myQCHandling_DMA80(QC_DF = myList$QC$QC.Zelle1$QC.Selected,
                                            Handling = "QC",
                                            PathToWrite = myList$Input.Parameter$PathRegelKarteQC.Z1,
                                            KillOld = F)
} else{myList$QC$QC.Zelle1[["Stored"]] <- NA}
```

```{r QC Plots, include=FALSE}
myList$QC[["Plots"]] <- list()


myList$QC$Plots[["VBW.Zelle0"]]  <- myBlindwertkartenPlot(plotData = data.frame("Index"=myList$QC$VBW.Zelle0$Stored$ProcessTime,
                                                                                "Value" = myList$QC$VBW.Zelle0$Stored$Hg..ng.),
                                                          BWKrit = myList$Input.Parameter$TargetValue$LimitBGabs,
                                                          title = "Blindwertkarte",
                                                          yLabel = "absolute Konzentration (ng)",
                                                          xLabel = "Messzeitpunkt")


myList$QC$Plots[["QC.Zelle0"]]  <- myZielwertkartenPlot(plotData = data.frame("Index"=myList$QC$QC.Zelle0$Stored$ProcessTime,
                                                                                "Value" = myList$QC$QC.Zelle0$Stored$WFR),
                                                        Zielwert = myList$Input.Parameter$TargetValue$Zielwert,
                                                        Unsicherheit = myList$Input.Parameter$TargetValue$Unsicherheit,
                                                        title = "Zielwertkarte Zelle 0",
                                                        yLabel = "Wiederfindungsrate (%)",
                                                        xLabel = "Messzeitpunkt")

myList$QC$Plots[["QC.Zelle1"]]  <- myZielwertkartenPlot(plotData = data.frame("Index"=myList$QC$QC.Zelle1$Stored$ProcessTime,
                                                                                "Value" = myList$QC$QC.Zelle1$Stored$WFR),
                                                        Zielwert = myList$Input.Parameter$TargetValue$Zielwert,
                                                        Unsicherheit = myList$Input.Parameter$TargetValue$Unsicherheit,
                                                        title = "Zielwertkarte Zelle 1",
                                                        yLabel = "Wiederfindungsrate (%)",
                                                        xLabel = "Messzeitpunkt")

```


```{r Speichern der Liste, include=FALSE}
save.myList(myList)

```

```{r Schreiben der Daten in ein Excel Workbook, include=FALSE}
# Pfad zum speichern wird dynamisch aus der gelesenen Datei erstellt 


writeData <- list("InputParameter"= myList$Input.Parameter,
                  "RawData"= myList$RawData,
                  "Report" = myList$Samples$Report)




myXLSX.path <- gsub(basename(myList$Input.Parameter$inFile),"",myList$Input.Parameter$inFile)
myXLSX.file <- paste0(str_split_fixed(string = basename(myList$Input.Parameter$inFile),pattern = ".csv",n=2)[1],"_rEval.xlsx")
dirsave.myList.xlsx <- paste0(myXLSX.path,myXLSX.file)

writeData <- list("InputParameter"= myList$Input.Parameter,
                  "RawData"= myList$RawData,
                  "Calibration" = myList$Calibration$Daten,
                  "NG.calc" =  myOLS_BG(OLS.List = myList$Calibration$OLS,Parameter = "xNG"),
                  "BG.Calc" =  myOLS_BG(OLS.List = myList$Calibration$OLS,Parameter = "xBG"),
                  "Measured VBW" = myList$QC$VBW.Zelle0,
                  "Measured QC" = myList$QC$QC.All,
                  "Report" = myList$Samples$Report)
                  
                  
suppressWarnings(myXLSX.write(writeData,dirsave.myList.xlsx,Override = F))

```


```{r Kommentar, eval=FALSE, include=FALSE}
############################################
# Ab hier erfolgt der Bericht für Pt-Gesamt
############################################
```

##  `r myList$Input.Parameter$FileName`

Die Messung erfolgte am `r myList$Input.Parameter$Date`.
Die Rohdaten sind hinterlegt im Ordner 

"\verb!`r myList$Input.Parameter$FilePath`!" 

sowie zusätzlich eine Excel-Datei mit den Zwischenberechnungen (Dateiendung "_rEval.xlsx").

```{r Ausgabe der Daten, echo=FALSE}

kable(myList$Samples$Report, 
      "latex", 
      longtable = T,
      booktabs = T, 
      row.names = F, 
      caption = "Konzentrationen der Proben") %>% 
  kable_styling(latex_options = c("repeat_header"))


```

Bestimmungsgrenze (BG) nach `r myList$Input.Parameter$BGMethod`:     `r myList$BG.Report` µg/kg
\pagenumbering{gobble} `r # Keine Seitenzahlen beim kompilieren mit LaTeX`
\pagestyle{fancy}
\cprotect\lhead{\verb!`r myList$Input.Parameter$Filename`!}
\chead{}
\rhead{ZE1/`r myList$Input.Parameter$Operator` `r format(Sys.time(), format = "%d.%m.%Y")`}
\cprotect\lfoot{\footnotesize \verb!`r myList$Input.Parameter$FilePath`!}
\cfoot{}
\rfoot{}
\renewcommand{\headrulewidth}{0.4pt}
\renewcommand{\footrulewidth}{0.4pt}


\vspace*{\fill}
`r format(Sys.time(), format = "%d.%m.%Y")` 

ZE1/`r myList$Input.Parameter$Operator`
\newpage

# Header
\begin{center}
\captionof{table}{Input Parameters}
\begin{tabular}{ll}
\hline
Input Parameter & \\
\hline
Operator & `r myList$Input.Parameter$Operator`\\
Datum& `r format(Sys.time(), format = "%d.%m.%Y")`\\
Verwendete Pipetten & `r myList$Input.Parameter$PipettenList`\\
BG Methode & `r myList$Input.Parameter$BGMethod`\\
BG aus SAA? & `r myList$Input.Parameter$BG.SAA`\\
$\alpha$ & `r myList$Input.Parameter$Alpha`\\
Signifikante Stellen & `r myList$Input.Parameter$Significant.Digits`\\
Messdatei & \verb!`r myList$Input.Parameter$FileName`!\\
Pfad & \verb!`r myList$Input.Parameter$FilePath`!\\
Messdatum & `r myList$Input.Parameter$Date`\\
c(NIST 1632d) & `r myList$Input.Parameter$QCSoll_NIST1632` µg/kg \\
Zielwert NIST 1632d & `r myList$Input.Parameter$TargetValue$Zielwert` $\pm$ `r myList$Input.Parameter$TargetValue$Unsicherheit`\% \\
Notwendige BG & `r myList$Input.Parameter$TargetValue$LimitBG` ng/L \\
\hline
\end{tabular}
\end{center}

\newpage

## Rohdaten

```{r Ausgabe der Roh Daten, echo=FALSE}

Intensity_Raw <- myList$RawData %>% select(SampleName,Remark,Amount,Unit,Height,Hg..ng.,Concentration,Cell,CalFactor) 
names(Intensity_Raw) <- c("Labels","Remark","Einwaage","Einheit","Absorbtion","Hg (ng)","Konzentration (µg/kg)","Zelle","CalFactor")

kable(Intensity_Raw, "latex",longtable = T, booktabs = T, row.names = F,caption = "Rohdaten") %>% kable_styling(latex_options = c("repeat_header"))
```


\newpage

## Kalibrationskenndaten nach DIN 32645
```{r echo=FALSE}
myList$Calibration$OLS$Hg$Plot_fit

```

\newpage

```{r  echo=FALSE}
myList$Calibration$OLS$Hg$Plot_res
```

\newpage

## Regelkarten
```{r echo=FALSE}
kable(myList$QC$VBW.Zelle0$Stored, "latex",longtable = T, booktabs = T, row.names = F, caption = "Blindwertkarte Zelle0") %>% kable_styling(latex_options = c("repeat_header"))
kable(myList$QC$QC.Zelle0$Stored, "latex",longtable = T, booktabs = T, row.names = F, caption = "Zielwertkarte Zelle0") %>% kable_styling(latex_options = c("repeat_header"))
kable(myList$QC$QC.Zelle1$Stored, "latex",longtable = T, booktabs = T, row.names = F, caption = "Zielwertkarte Zelle1") %>% kable_styling(latex_options = c("repeat_header"))
```

\newpage
```{r echo=FALSE}
print(myList$QC$Plots$VBW.Zelle0)
```
\newpage
```{r echo=FALSE}
print(myList$QC$Plots$QC.Zelle0)
```
\newpage
```{r echo=FALSE}
print(myList$QC$Plots$QC.Zelle1)
```

