---
title: "iCAP 6500 Duo Auswertung"
author: "Forschungsanalytik und Speziesanalytik"
header-includes:
   - \usepackage{booktabs}
   - \usepackage{longtable}
   - \usepackage{cprotect}
   - \usepackage{verbatim}
   - \usepackage{fancyhdr}
   - \usepackage{caption}
   - \usepackage{xcolor}
   - \usepackage[utf8]{inputenc}
   - \usepackage[german]{babel}
   - \usepackage[T1]{fontenc}
   - \usepackage{amsmath}
   - \usepackage{float}
   - \usepackage{lscape}
   - \newcommand{\blandscape}{\begin{landscape}}
   - \newcommand{\elandscape}{\end{landscape}}
output: 
  pdf_document: 
    fig_caption: yes
    fig_height: 3.5
    fig_width: 7.5
classoption: landscape
params:
  myList: NA
---

```{r setup, include=FALSE}
# Dieser Chunk wird zwar ausgeführt, aber nicht im Notebook angezeigt. Hier steht der Header für das Skript

# Working Directory
# Der Ordner, der die Messdaten enthällt



# Notwendige Packages

require(dplyr)
require(tidyr)
require(magrittr)
require(stringr)
require(ggplot2)
require(outliers)
require(RColorBrewer)
require(kableExtra)
require(xlsx)
require(DT)
require(tcltk2)

#Unterfunktionen werden geladen

# Directory Structure
path.root <- normalizePath(getwd(),winslash = "\\")
path.QC <- normalizePath(paste0(path.root,"/QC"),winslash = "\\")
path.TargetValues <- normalizePath(paste0(path.QC,"/Akzeptanzkriterien"),winslash = "\\")
path.QCtoWrite <- normalizePath(paste0(path.QC,"/Regelkarten"),winslash = "\\")
path.Functions <- normalizePath(paste0(path.root,"/Functions"),winslash = "\\")
path.Calibration <- normalizePath(paste0(path.root,"/Calibration"),winslash = "\\")


# Regular Expression "^func.*.R$" defines that only R-Files beginning by "func" and ending with ".R" are loaded
funcs <- normalizePath(dir(path.Functions,"^func.*.R$",full.names = T))
for (i in funcs) {
  source(i,encoding = 'UTF-8')
}

#removes temporary *.cpt files in rmd-File containing directory
myTempFileRemove(path.root,FilePattern = ".cpt") 

# Für Debug die kommentierten Zeilen tauschen
#myList <- params$myList
load("/srv/shiny-server/myShinyApps/R_Viewer/151myListDebug.RData")


## Einschränkung für Spaltenanzahl der Tabellen im Report
maxCols <- 7

```
##  `r myList$Input.Parameter$FileName`

Die Messung erfolgte am `r myList$Input.Parameter$Date`.
Die Rohdaten sind hinterlegt im Ordner 

"\verb!`r myList$Input.Parameter$FilePath`!" 

sowie zusätzlich eine Excel-Datei mit den Zwischenberechnungen (Dateiendung "_rEval.xlsx").

```{r Ausgabe der Daten, results='asis', echo=FALSE}

# Function to track relevant Analytes in a sapply loop
relevantIndex <- as.logical(
  rowSums(
    sapply(myList$Input.Parameter$Masse, function(i){
      grepl(i,myList$Calibration$Info$Analytes)}))) 
# If no Masses were defined in myList$Input.Parameter, all Analytes pass are set as relevantIndex

relevantAnalytes <- myList$Calibration$Info$Analytes[relevantIndex]
relevantElements <- myList$Calibration$Info$Elements[relevantIndex]
relevantUnits <- myList$Calibration$Info$Units[relevantIndex]

Analyte <- paste0(relevantElements," (",relevantUnits,")")

conc_clean <- myList$Concentration$Conc.Final %>% 
  filter(str_detect(Labels,"^M")) %>% 
  select(Labels,relevantAnalytes) %>% 
  `names<-`(.,c("Labels",Analyte))

# # AlphaNumerische Sortierung!
conc_clean <- conc_clean[order(conc_clean$Labels),] 
if (nrow(conc_clean) == 0) {
  kable(data.frame("Label" = c("No data availabel")), "latex", longtable = T,booktabs = T, row.names = F, caption = "Konzentrationen der Proben") %>% kable_styling(latex_options = c("repeat_header"))
} else {
  myKabel(df = conc_clean,
        maxCols = maxCols,
        repeatCols = "Labels",
        caption = "Konzentrationen der Proben")
}

```

Bestimmungsgrenzen (BG) wurde nach `r myList$Input.Parameter$BGMethod` ermittelt und sind im Kapitel "Bewertung der Kalibration" hinterlegt.
\pagenumbering{gobble} `r # Keine Seitenzahlen beim kompilieren mit LaTeX`
\pagestyle{fancy}
\cprotect\lhead{\verb!`r myList$Input.Parameter$FileName`!}
\chead{}
\rhead{ZE1/`r myList$Input.Parameter$Operator` `r format(Sys.time(), format = "%d.%m.%Y")`}
\cprotect\lfoot{\footnotesize \verb!`r myList$Input.Parameter$FilePath`!}
\cfoot{}
\rfoot{}
\renewcommand{\headrulewidth}{0.4pt}
\renewcommand{\footrulewidth}{0.4pt}


\vspace*{\fill}
`r format(Sys.time(), format = "%d.%m.%Y")` 

ZE1/`r myList$Input.Parameter$Operator`

\newpage

# Header

\begin{tabular}{ll}
\hline
Input Parameter & \\
\hline
Operator & `r myList$Input.Parameter$Operator`\\
Datum& `r format(Sys.time(), format = "%d.%m.%Y")`\\
Verwendete Pipetten & `r myList$Input.Parameter$PipettenList %>% pull()`\\
BG Methode & `r myList$Input.Parameter$BGMethod`\\
$\alpha$ & `r myList$Input.Parameter$Alpha`\\
Bericht Masse & `r myList$Input.Parameter$Masse`\\
Signifikante Stellen & `r myList$Input.Parameter$Significant.Digits`\\
Messdatei & \verb!`r myList$Input.Parameter$FileName`!\\
Pfad & \verb!`r myList$Input.Parameter$FilePath`!\\
Messdatum & `r myList$Input.Parameter$Date`\\
Interne Standard Korrektur? & `r myList$Input.Parameter$UseIntCorr` \\
Nur Mittelwerte betrachten? & `r myList$Input.Parameter$UseMeans`\\
\hline
\end{tabular}

\newpage

# SampleList
```{r echo=FALSE}
kable(myList$Header%>% select(-Nutzername,-`Nutzer ID1`,-`Nutzer ID2`,`Nutzer ID3`,-Index), 
      "latex",
      longtable = T, 
      booktabs = T, 
      row.names = F,caption = "Samplelist") %>% 
  kable_styling(latex_options = c("repeat_header"))
```


# Korrigierte Intensitäten (CPS)

```{r ,results='asis',echo=FALSE}
myKabel(df = myList$Report$Raw %>% select(-Index),
        maxCols = maxCols,
        repeatCols = "Labels",
        caption = "Mittels internem Standard korrigierte und gemittelte Intensitäten")
```

\newpage

# Konzentrationen (ungefiltert)
```{r ,results='asis',echo=FALSE}
myKabel(df = myList$Concentration$Concentration %>% select(-Index),
        maxCols = maxCols,
        repeatCols = "Labels",
        caption = "Konzentrationen anhand der Intensitäten")
```

\newpage

# Verwendete Kalibrationspunkte 1-x
```{r ,results='asis',echo=FALSE}
myKabel(df = myList$Concentration$UsedStandards %>% select(-Index),
        maxCols = maxCols,
        repeatCols = "Labels",
        caption = "Verwendete Kalibrationspunkte")
```

\newpage

## Filter von:   c < BG  <=>  c = 0
```{r ,results='asis',echo=FALSE}
myKabel(df = myList$Concentration$Conc.less.BG %>% select(-Index),
        maxCols = maxCols,
        repeatCols = "Labels",
        caption = "Konzentrationen mit \"< BG\" Filter")
```

\newpage

## Einberechnung der Verdünnungsfaktoren
```{r ,results='asis',echo=FALSE}
myKabel(df = myList$Concentration$Conc.multiply.VF %>% select(-Index),
        maxCols = maxCols,
        repeatCols = "Labels",
        caption = "Konzentrationen mit einberechnetem Verdünnungsfaktor")
```

\newpage

## Bereinigte Konzentrationen
```{r ,results='asis',echo=FALSE}
myKabel(df = myList$Concentration$Conc.Final %>% select(-Index),
        maxCols = maxCols,
        repeatCols = "Labels",
        caption = "Konzentrationen mit einberechnetem Verdünnungsfaktor")
```


\newpage

## Bewertung der Kalibration (`r myList$Input.Parameter$BGMethod`)
```{r ,results='asis',echo=FALSE}
if (myList$Input.Parameter$BGMethod == "Kaiser") {
  Calibration.Parameter <- c("b0","b1","sb0","sb1","R","n","sl","yk","xNG","xEG","xBG")
}else if(myList$Input.Parameter$BGMethod == "DIN32645"){
  Calibration.Parameter <- c("b0","b1","sb0","sb1","R","k","m","n","Alpha","ta","ta/2","yk","xNG","xEG","xBG")
}else if(myList$Input.Parameter$BGMethod == "Leer"){
  Calibration.Parameter <- c("b0","b1","sb0","sb1","R","k","m","n","Alpha","ta","ta/2","sl","yk","xNG","xEG","xBG")
}

Calibration.Summary <- myOLS_BG(myList$Calibration$OLS,Parameter = "b0")

for (p in Calibration.Parameter[-1]) {
  Calibration.Summary <- rbind(Calibration.Summary,signif(as.numeric(myOLS_BG(myList$Calibration$OLS,Parameter = p)),4),deparse.level=1)
}

Calibration.Summary %<>% as.data.frame()
row.names(Calibration.Summary) <- Calibration.Parameter


myKabel(df = Calibration.Summary,
        maxCols = maxCols,
        repeatCols = NULL,
        row.names = T,
        caption = "Kalibrationskenngrößen")
```


\blandscape

```{r echo=FALSE}

for (v in myList$Calibration$Info$Analytes) {
  subList <- myList$Calibration$OLS[[v]]
  
  print(subList$Plot_fit)
  print(myList$Calibration$Cali.Plots[[v]])
  print(subList$Plot_res)
}


```

\elandscape
