---
title: "iCAP 6500 Duo Auswertung"
author: "Forschungsanalytik und Speziesanalytik"
header-includes:
   - \usepackage{booktabs}
   - \usepackage{longtable}
   - \usepackage{cprotect}
   - \usepackage{verbatim}
   - \usepackage{fancyhdr}
   - \usepackage{caption}
   - \usepackage[utf8]{inputenc}
   - \usepackage[german]{babel}
   - \usepackage[T1]{fontenc}
   - \usepackage{amsmath}
output: 
  pdf_document:
    fig_caption: yes
    fig_height: 4
    fig_width: 8.5
params:
  Operator: NA
  BGMethod: NA
  Alpha: NA
  Masse: NA
  inFile: NA
  PipettenList: NA
  Significant.Digits: NA
  BG.SAA: NA
  QCSoll_731_MM2: NA
  QCSoll_731_MM3: NA 
  UseMeans: NA
  UseIntCorr: NA
  PathRegelKarteVBW: NA
  PathRegelKarteMM2: NA
  PathRegelKarteMM3: NA
  PathZielwertMM2: NA
  PathZielwertMM3: NA
classoption: landscape
---

```{r setup, include=FALSE}
# Dieser Chunk wird zwar ausgeführt, aber nicht im Notebook angezeigt. Hier steht der Header für das Skript

# Working Directory
# Der Ordner, der die Messdaten enthällt



# Notwendige Packages

require(dplyr)
require(tidyr)
require(magrittr)
require(stringr)
require(ggplot2)
require(outliers)
require(RColorBrewer)
require(kableExtra)
require(xlsx)
require(DT)
require(tcltk2)

#Unterfunktionen werden geladen

# Directory Structure
path.root <- normalizePath(getwd(),winslash = "\\")
path.QC <- normalizePath(paste0(path.root,"/QC"),winslash = "\\")
path.TargetValues <- normalizePath(paste0(path.QC,"/Akzeptanzkriterien"),winslash = "\\")
path.QCtoWrite <- normalizePath(paste0(path.QC,"/Regelkarten"),winslash = "\\")
path.Functions <- normalizePath(paste0(path.root,"/Functions"),winslash = "\\")
path.Calibration <- normalizePath(paste0(path.root,"/Calibration"),winslash = "\\")


# Regular Expression "^func.*.R$" defines that only R-Files beginning by "func" and ending with ".R" are loaded
funcs <- normalizePath(dir(path.Functions,"^func.*.R$",full.names = T))
for (i in funcs) {
  source(i,encoding = 'UTF-8')
}

#removes temporary *.cpt files in rmd-File containing directory
myTempFileRemove(path.root,FilePattern = ".cpt") 

```

```{r Definition der Rahmen-Parameter, include=FALSE}
Operator <- "Dronov"
DefCal <- data.frame("V1" =c( 0.0 , 0.01 , 0.1 , 0.5 , 1 , 2))
Significant.Digits <- 2
CalUnit <- "mg/L"                     
BG_Method <- "Kaiser"         #   "DIN32645"  "Kaiser"
IntCorrWL <- "auto"  # "auto" "manuell"
chkIntStd <- F # Interne Standard Korrektur

```

```{r Load Data, include=FALSE}
myList <- suppressWarnings(iCAP6000_process(DefCal = DefCal,
                           CalUnit = CalUnit,
                           BG_Method = BG_Method,
                           Operator = Operator,
                           chkIntStd = chkIntStd,
                           Significant.Digits = Significant.Digits,
                           IntCorr.Selection.WL = IntCorrWL))
rm(BG_Method,CalUnit,Operator,DefCal,chkIntStd,Significant.Digits,IntCorrWL)
```

```{r BugFix: Trennung der Proben nach Methode, include=FALSE}
## Dieser Chunk dient der Fehlerbehebung bei Messungen mit mehreren Methoden. Das sollte eigentlich beim Datenexport nicht passieren.
header <- myList$Header
CalDF <- header %>% filter(Probentyp %in% "Kal")
Methods <- unique(CalDF$Methode)

if(length(Methods)>1){
  print("In der Sequenz sind mehr als einen Methode verwendet worden. Es wird derzeit nur eine Methode unterstützt. Daher werden nur Proben ausgewertet, die mit der gleichen Methode gemessen wurden und deren Kalibrationsdaten verfügbar sind!")
  header <- header %>% filter(Methode %in% Methods[1])
  residualIndex <- header$Index
  resultsDF <- resultsDF %>% filter(Index %in% residualIndex)
  IntStdDF <- IntStdDF %>% filter(Index %in% residualIndex)
} 
rm(CalDF,Methods,header)
```

```{r Mittelwerte unter Berücksichtigung von Außreißern, include=FALSE}
myList$Measured[["Means.Outliers"]] <- myList$Measured$Means
myList$Measured[["SD.Outliers"]] <- myList$Measured$SD
myList$Measured[["RSD.Outliers"]] <- myList$Measured$RSD
myList$Measured[["Outlier.Test"]] <- list()

myList$IntStd[["Means.Outliers"]] <- myList$IntStd$Means
myList$IntStd[["SD.Outliers"]] <- myList$IntStd$SD
myList$IntStd[["RSD.Outliers"]] <- myList$IntStd$RSD
myList$IntStd[["Outlier.Test"]] <- list()
wdh <- myList$Header$Messwiederh.
n1 <- cumsum(wdh)-wdh+1
n2 <- cumsum(wdh)
outlier.test <-T
alpha <- 0.01
Nalimov <- F

for (i in 1:length(wdh)) { # Schleife für Anzahl an Proben
  current.sample <- paste(i,myList$Header$Probenname[i],sep = ".")
  myCurrentSampleOutlierList <- list("Perform.Outlier.Test" = outlier.test,
                                     "Alpha" = alpha,
                                     "Nalimov" = Nalimov)
  
  
  for (j in 1:length(myList$Measured$Analytes)){# Schleife für Anzahl an Analyt
    vec <- myList$Measured$Values[n1[i]:n2[i],j]
    current.Analyte <- myList$Measured$Analytes[j]
    
    myTempResults <- suppressWarnings(myMean(vec = vec,
                                             outlier.test,
                                             alpha,
                                             Nalimov))
    
    myList$Measured$Means.Outliers[i,j] <- round(myTempResults$mean,1)
    myList$Measured$SD.Outliers[i,j] <- myTempResults$sd
    myList$Measured$RSD.Outliers[i,j] <- myTempResults$rsd
    myCurrentSampleOutlierList[[current.Analyte]] <- myTempResults$Outlier.Test
  }
  
  myList$Measured$Outlier.Test[[current.sample]] <- myCurrentSampleOutlierList
  
  
  if(myList$IntStd$Perform.IntStd){
    myCurrentSampleOutlierList <- list("Perform.Outlier.Test" = outlier.test,
                                       "Alpha" = alpha,
                                       "Nalimov" = Nalimov)
    
    for (k in 1:length(myList$IntStd$Standards)){
      vec <- myList$IntStd$Values[n1[i]:n2[i],k]
      current.Analyte <- myList$IntStd$Standards[k]
      
      myTempResults <- suppressWarnings(myMean(vec = vec,
                                               outlier.test,
                                               alpha,
                                               Nalimov))
      
      myList$IntStd$Means.Outliers[i,k] <- round(myTempResults$mean,1)
      myList$IntStd$SD.Outliers[i,k] <- myTempResults$sd
      myList$IntStd$RSD.Outliers[i,k] <- myTempResults$rsd
      myCurrentSampleOutlierList[[current.Analyte]] <- myTempResults$Outlier.Test
    }
    myList$IntStd$Outlier.Test[[current.sample]] <- myCurrentSampleOutlierList
  }
  
}
rm(myTempResults,vec,wdh,n1,n2,myCurrentSampleOutlierList,current.Analyte,current.sample,alpha,i,j,k,Nalimov,outlier.test)

```


```{r Internal Standard Factor Calculation, include=FALSE}

if(myList$IntStd$Perform.IntStd){
  #Berechnung der Faktoren des Internen Standards
  IntFactDF_func <- function(df){ # Erfordert einen einspaltigen DataFrame
    Denominator <- df[1]
    dfFact <- df/Denominator
    dfFact
  }
  
  IntStdFactorDF <- myList$IntStd$Means.Outliers
  IntStdFactorDF[myList$IntStd$Standards] <- sapply(IntStdFactorDF[myList$IntStd$Standards], function(i)IntFactDF_func(i))
  myList$IntStd[["Int.Corr.Factors"]] <- IntStdFactorDF
  
  rm(IntStdFactorDF)
}

```


```{r Internal Standard Correction, include=FALSE}

if(myList$IntStd$Perform.IntStd){ # Wenn jedem Messwert ein InternerStandard zugewiesen ist
  trace.Analyte <- myList$Measured$Analytes
  if (myList$IntStd$IntCorr.Selection.WL == "auto") {
    trace.IntStd <- unlist(myList$Measured$ISRef)
  }
  data.Analyte <- myList$Measured$Means.Outliers
  data.IntStd <- myList$IntStd$Int.Corr.Factors
  corr.Analyte <- data.Analyte
  
  for (i in 1:length(trace.Analyte)) { # Verrechnung dazugehörenden Internen Standards
    corr.Analyte[trace.Analyte[i]] <- data.Analyte[trace.Analyte[i]]/data.IntStd[trace.IntStd[i]]
  }
  
  myList$Measured[["Corrected.Means"]] <- corr.Analyte
  
  rm(trace.Analyte,trace.IntStd,data.Analyte,data.IntStd,corr.Analyte)
}else{
  myList$Measured[["Corrected.Means"]] <- myList$Measured$Means.Outliers
}

```

```{r Ermittlung des optimalen Kalibrationsbereichs, include=FALSE}

# Ermittlung des passenden Kalibrierbereichs, in Abhängigkeit der Intensität der Probe
# Matrix mit   (Anzahl Proben) x (Anzahl Massen)   Dimension
Intensities <- myList$Measured$Corrected.Means[myList$Measured$Analytes]
CalIndex   <- Intensities
OutOfRange <- CalIndex
StdIndex  <- myList$Header %>% filter(Probentyp %in% "Kal") %>% select(Index) %>% pull()

CalIndex[,] <- 0
OutOfRange[,] <- 0
# Abfrage für die Schleife
for (i in 1:nrow(Intensities)) { # Schleife für Anzahl an Proben
  for (j in 1:ncol(Intensities)) { # Schleife für Anzahl an Massen
    
   
    
    ####
    # "Out of Range" kann bei Standards, die im OverFlow gemessen wurden, falsch 0 gesetzt sein!
    ####
    for (k in length(StdIndex):3) { # Schleife für Anzahl an Standards (Reverse)
      
      std2 <- Intensities[StdIndex[k],j] 
      std1 <- Intensities[StdIndex[k-1],j]
      smpl <- Intensities[i,j]
      
      
      if (is.na(smpl)) { # wenn größer als höster Standard
        CalIndex[i,j] <- NA
        OutOfRange[i,j] <- NA
        break
      }
      
      
      test.highest <- (k == length(StdIndex)) & (smpl > std2) # wenn größer als höster Standard
      test.between2 <- (std1 < smpl) & (smpl <= std2) # Probe zwischen zwei Standards
      test.less3 <- k == 3 # wenn kleiner als der dritte standard
      
      if (is.na(test.highest)) {
        test.highest <- F
      }
      
      if (is.na(test.between2)) {
        test.between2 <- F
      }
      
      if (is.na(test.less3)) {
        test.less3 <- F
      }
      
      
      if (test.highest) { # wenn größer als höster Standard
        CalIndex[i,j] <- k
        OutOfRange[i,j] <- 1
        break
      } else if(test.between2) { # Probe zwischen zwei Standards
        CalIndex[i,j] <- k
        break
      } else if(test.less3){ # wenn kleiner als der dritte standard
        CalIndex[i,j] <- k
        break
      }
    }
  }
}

myList[["Evaluation"]] <- list("Sample.In.Range" = CalIndex,"Sample.OutOf.Range" = OutOfRange)

rm(Intensities,CalIndex,OutOfRange,StdIndex,smpl,std1,std2,test.less3,test.between2,test.highest)
```

```{r Berechnung der individuellen linearen Regression und Konzentration, include=FALSE}

conc <- myList$Measured$Corrected.Means
CalcConcNumber <- myList$Measured$Corrected.Means
conc[,myList$Measured$Analytes] <- 0 # wird später als Charakter formatiert
CalcConcNumber[,myList$Measured$Analytes] <- 0

for (v in names(myList$Calibration$Definition)) { # Schleife für Anzahl definierter Elemente
  
  
  ### Abfrage nach Wellenlänge gleichen Elements
  for (w in grep(pattern = v, x = myList$Measured$Analytes,value = T)) {
    
    Cal.Index <- myList$Header %>% filter(Probentyp %in% "Kal") %>% select(Index) %>% pull()
    # DataFrame der Kalibrationsdaten
    df <- data.frame("Index" = Cal.Index,
                     "xVal" = myList$Calibration$Definition[Cal.Index,v],
                     "yVal" = myList$Measured$Corrected.Means %>% filter(Index %in% Cal.Index) %>% select(w) %>% pull())
    # Doppelte Eckige Klammern, um "yVal" als Vektor zu extrahieren. Sonst wir der ColName nicht überschrieben
    
    df <- df[order(df$xVal),] # Sortieren der Datenpunkte nach aufsteigender Konzentration der Standards
    
    ##########################
    # Bug durch eine Datei, bei der die ersten Messungen der SampleList Fehlmessungen waren und nicht exportiert wurden
    # -> Der die Spalte "Index" der Raw_Intensity  beginnt nicht bei 1
    # -> nAllStds ist die Differenz der Indizes.
    # -> +1 weil der index nicht bei 0 startet.
    
    nAllStds <- max(df$Index)-df$Index[1] + 1 # Der erste Index muss nicht zwingend bei 1 beginnen!
    ##########################
    
    CalIndex <- myList$Evaluation$Sample.In.Range
    
    
    for (j in 1:nrow(CalIndex)) { # Schleife für Anzahl an Proben
      if (is.na(CalIndex[j,w])) {
        conc[j,w] <- Inf
        CalcConcNumber[j,w] <- Inf
        next
      }
      nStds <- CalIndex[j,w]
      lr <- myLinReg(df,nStds)
      c <- (myList$Measured$Corrected.Means[myList$Measured$Analytes][j,w] - lr$b0)/lr$b1
      
      while ((lr$rSquare < .99 | lr$b1 <= 0 ) & nStds < nAllStds ) {
        nStds <- nStds + 1
        lr <- myLinReg(df,nStds)
        c <- (myList$Measured$Corrected.Means[myList$Measured$Analytes][j,w] - lr$b0)/lr$b1
      }
      conc[j,w] <- c
      CalcConcNumber[j,w] <- nStds
    }
  }
}

myList$Evaluation[["Concentration"]] <- conc
myList$Evaluation[["Number.Used.Standards"]] <- CalcConcNumber
rm(conc,CalIndex,CalcConcNumber,df,lr,nStds,nAllStds,c,v,w,i,j,k)
```

```{r Kalibration Graph in einer Funktion und als Schleife aufgerufen, include=FALSE}
myPlots <- list()
for (v in names(myList$Calibration$Definition)) { # Schleife für Anzahl definierter Elemente
  
  
  ### Abfrage nach Wellenlänge gleichen Elements
  for (w in grep(pattern = v, x = myList$Measured$Analytes,value = T)) {
    
    Cal.Index <- myList$Header %>% filter(Probentyp %in% "Kal") %>% select(Index) %>% pull()
    # DataFrame der Kalibrationsdaten
    df <- data.frame("Index" = Cal.Index,
                     "xVal" = myList$Calibration$Definition[Cal.Index,v],
                     "yVal" = myList$Measured$Corrected.Means %>% filter(Index %in% Cal.Index) %>% select(w) %>% pull())
    # Doppelte Eckige Klammern, um "yVal" als Vektor zu extrahieren. Sonst wir der ColName nicht überschrieben
    
    g <- myCaliGraph(df,w,myList$Calibration$Unit) # Beinhaltet auch die Berechnung der Lineraren Regression
    
    myPlots[[w]] <- g
  }}  
rm(Cal.Index,df,g)
```


```{r Prüfung der Konzentration auf Unterschreitung der BG, include=FALSE}
conc <- myList$Evaluation$Concentration
conc_BG <- myList$Evaluation$Concentration

# Tabelle für NWGs und BGs
BG_DF <- data.frame(row.names = c("NWG","BG","y(NWG)","y(BG)"))
myList$Calibration[["OLS"]] <-list()

for (v in names(myList$Calibration$Definition)) { # Schleife für Anzahl definierter Elemente
  
  
  ### Abfrage nach Wellenlänge gleichen Elements
  for (w in grep(pattern = v, x = myList$Measured$Analytes,value = T)) {
    
    Cal.Index <- myList$Header %>% filter(Probentyp %in% "Kal") %>% select(Index) %>% pull()
    # DataFrame der Kalibrationsdaten
    df <- data.frame("Index" = Cal.Index,
                     "xVal" = myList$Calibration$Definition[Cal.Index,v],
                     "yVal" = myList$Measured$Corrected.Means %>% filter(Index %in% Cal.Index) %>% select(w) %>% pull())
    # Doppelte Eckige Klammern, um "yVal" als Vektor zu extrahieren. Sonst wir der ColName nicht überschrieben
    
    df <- df[order(df$xVal),] # Sortieren der Datenpunkte nach aufsteigender Konzentration der Standards

    m <- min(myList$Header$Messwiederh.) # Messwiederholungen
    
    ## Berechnung der BEN Kenngrößen
    vecX <- df$xVal
    vecY <- df$yVal
    OLS <- myBEN_DIN(vecX,vecY,k = 3,alpha = 0.05,m=m,Method = "Kal",Titel = w) # Ordinary Least Square (OLS) Methode nach DIN
    # Welche BG soll berücksichtigt werden?
    if (myList$Calibration$Bestimmungsgrenze.Methode == "DIN32645") {
      NG <- OLS$xNG
      BG <- OLS$xBG # Berechnung der Bestimmungsgrenze nach DIN32645
    } else if(myList$Calibration$Bestimmungsgrenze.Methode == "Kaiser"){
      NG <- myList$Measured$SD.Outliers[1,w]*3/OLS$b1
      BG <- myList$Measured$SD.Outliers[1,w]*9/OLS$b1 # Berechnung der Bestimmungsgrenze nach Kaiser (10*s)
    }
    
    yBG <- BG*OLS$b1 + OLS$b0 # Intensität der BG
    yNG <- NG*OLS$b1 + OLS$b0
    BG_DF[1,w] <- signif(NG,3)
    BG_DF[2,w] <- signif(BG,3)
    BG_DF[3,w] <- signif(yNG,3)
    BG_DF[4,w] <- signif(yBG,3)
    
    myList$Calibration$OLS[[w]]<- OLS
    
    
    conc_BG[conc[[w]] < BG,w] <- 0  # Prüfung und gleichzeitige Überschreibung der <BG Werte
  }
}
myList$Evaluation[["Betimmungsgrenzen"]] <- BG_DF
myList$Evaluation[["Kleiner.Bestimmungsgrenze"]] <- conc_BG
rm(conc_BG,conc,BG_DF,df,Cal.Index,v,w,m,vecX,vecY,OLS,NG,BG,yNG,yBG)

```

```{r Verdünnungsfakoren, include=FALSE}

VF_DF <- as.numeric(myList$Header$KorrFaktor)

conc_VF <- myList$Evaluation$Kleiner.Bestimmungsgrenze
conc_VF[,myList$Measured$Analytes] <- myList$Evaluation$Kleiner.Bestimmungsgrenze[,myList$Measured$Analytes]*VF_DF
myList$Evaluation[["Mal.Verd.Faktor"]] <- conc_VF
rm(VF_DF,conc_VF)
```

```{r Runden auf signifikante Stellen, include=FALSE}

conc_sig <- myList$Evaluation$Mal.Verd.Faktor

conc_sig[,myList$Measured$Analytes] <- signif(myList$Evaluation$Mal.Verd.Faktor[,myList$Measured$Analytes],
                                              myList$Report$Significant.Digits)
myList$Evaluation[["Significante.Stellen"]] <- conc_sig

rm(conc_sig)
```

```{r Enddarstellung als Character mit <BG, include=FALSE}

conc_final <- myList$Evaluation$Significante.Stellen

for (i in 1:nrow(conc_final)) {
  for(w in myList$Measured$Analytes){
    if (myList$Evaluation$Significante.Stellen[i,w] == 0) {
      conc_final[i,w] <- "< BG"
    } else if(myList$Evaluation$Significante.Stellen[i,w] == Inf){
      conc_final[i,w] <- "Err"
    } else{
      conc_final[i,w] <- formatC(myList$Evaluation$Significante.Stellen[i,w],
                                 digits = myList$Report$Significant.Digits,
                                 format = "fg",
                                 flag = "#")
      conc_final[i,w] <- gsub("\\.$","",conc_final[i,w])
    }
  }
}
myList$Evaluation[["Concentration.Final"]] <- conc_final
rm(conc_final,i,w)

```


```{r Zwischenspeichern der Daten, eval=FALSE, include=FALSE}
#####################################################################
# Hier werden die Daten in einer R-Liste und Excel Datei gespeichert
#####################################################################
```


```{r Sicheren der gesamten Datenstruktur als *.RData File, include=FALSE}

dirsave.myList.RData  <- paste0(dirname(myList$Report$Path),"/",str_split_fixed(myList$Report$Filename,"[.]",2)[1],"_myList.RData")
dirsave.myPlots.RData <- paste0(dirname(myList$Report$Path),"/",str_split_fixed(myList$Report$Filename,"[.]",2)[1],"_myPlots.RData")
save(file=dirsave.myList.RData, list="myList")
save(file=dirsave.myPlots.RData, list="myPlots")

```


```{r Schreiben der Daten in ein Excel Workbook, include=FALSE}
# Pfad zum speichern wird dynamisch aus der gelesenen Datei erstellt 

dirsave.myList.xlsx <- paste0(dirname(myList$Report$Path),"/",str_split_fixed(myList$Report$Filename,"[.]",2)[1],"_rEval.xlsx")

wb <- createWorkbook()


### In Schleife verpacken

xlsxData <- myList$RawData$Data
addDataFrame(
  xlsxData,createSheet(
    wb,sheetName="Roh Daten"))


xlsxData <- 
  cbind(
    myList$Header %>% select(Probenname,Messwiederh.),
    myList$Measured$Means %>% select(-Index))
if(myList$IntStd$Perform.IntStd){
  xlsxData <- cbind(
    xlsxData,
    myList$IntStd$Means %>% select(-Index))}
addDataFrame(
  xlsxData,createSheet(
    wb,sheetName="Gemittelte Daten der Messrechner-Software"))



xlsxData <- 
  cbind(
    myList$Header %>% select(Probenname),
    myList$Measured$Corrected.Means %>% select(-Index))
if(myList$IntStd$Perform.IntStd){
  xlsxData <- cbind(
    xlsxData,
    myList$IntStd$Int.Corr.Factors %>% select(-Index))}
addDataFrame(
  xlsxData,createSheet(
    wb,sheetName="Nalimov, MW, Interner Standard Korrektur"))


xlsxData <- 
  cbind(
    myList$Header %>% select(Probenname),
    myList$Evaluation$Number.Used.Standards %>% select(-Index))
addDataFrame(
  xlsxData,createSheet(
    wb,sheetName="Verwendete Anzahl an Standards"))


xlsxData <- 
  cbind(
    myList$Header %>% select(Probenname),
    signif(x = myList$Evaluation$Concentration %>% select(-Index),digits = 4))
addDataFrame(
  xlsxData,createSheet(
    wb,sheetName=paste0("ungefilterte Konzentrationen in", myList$Calibration$Unit)))


xlsxData <- 
  cbind(
    myList$Header %>% select(Probenname),
    signif(x = myList$Evaluation$Kleiner.Bestimmungsgrenze %>% select(-Index),digits = 4))
addDataFrame(
  xlsxData,createSheet(
    wb,sheetName="Konzentrationen größer BG"))


xlsxData <- 
  cbind(
    myList$Header %>% select(Probenname,KorrFaktor),
    signif(x = myList$Evaluation$Mal.Verd.Faktor %>% select(-Index),digits = 4))
addDataFrame(
  xlsxData,createSheet(
    wb,sheetName="Mal KorrFaktor"))


xlsxData <- 
  cbind(
    myList$Header %>% select(Probenname),
    myList$Evaluation$Concentration.Final %>% select(-Index))
addDataFrame(
  xlsxData,createSheet(
    wb,sheetName="Finale Konzentrationen"))


xlsxData <- myList$Evaluation$Betimmungsgrenzen
addDataFrame(
  xlsxData,createSheet(
    wb,sheetName=paste0("Bestimmungsgrenzen (",myList$Calibration$Bestimmungsgrenze.Methode,")")))


xlsxData <- myList$Calibration$Definition
addDataFrame(
  xlsxData,createSheet(
    wb,sheetName=paste0("Definition der Kalibrationsstandards in", myList$Calibration$Unit)))



saveWorkbook(wb, dirsave.myList.xlsx)
rm(wb,xlsxData,dirsave.myList.xlsx)

```

```{r Kommentar, eval=FALSE, include=FALSE}
############################################
# Ab hier erfolgt der Bericht für Pt-Gesamt
############################################
```

##  `r myList$Report$Filename`

Die Messung erfolgte am `r myList$Report$Date`.
Die Rohdaten sind hinterlegt im Ordner 

\footnotesize "\verb!`r myList$Report$Path`!"

sowie zusätzlich eine Excel-Datei mit den Zwischenergebnissen (Dateiendung "_rEval.xlsx").

\pagenumbering{gobble} `r # Keine Seitenzahlen beim kompilieren mit LaTeX`
\pagestyle{fancy}
\cprotect\lhead{\verb!`r myList$Report$Filename`!}
\chead{}
\rhead{ZE1/Dronov `r format(Sys.time(), format = "%d.%m.%Y")`}
\cprotect\lfoot{\footnotesize \verb!`r myList$Report$Path`!}
\cfoot{}
\rfoot{}
\renewcommand{\headrulewidth}{0.4pt}
\renewcommand{\footrulewidth}{0.4pt}

# Intensitäten
## Rohdaten
### Gemittelte Daten der Messrechner-Software  
```{r Ausgabe der Roh Daten, echo=FALSE}
kableData <- cbind(
      myList$Header %>% select(Probenname,Messwiederh.),
      myList$Measured$Means %>% select(-Index))
if(myList$IntStd$Perform.IntStd){
  kableData <- cbind(
    kableData,
    myList$IntStd$Means %>% select(-Index))}

kable(kableData,"latex", booktabs = T, row.names = F) %>% 
  kable_styling(latex_options = c("striped", "scale_down"))

```

### Nalimov-Ausreißertest, Mittelwerte, Interner Standard Korrektur
```{r Ausgabe nach Ausreißerkorrektur, echo=FALSE}
kableData <- 
  cbind(
      myList$Header %>% select(Probenname),
      myList$Measured$Corrected.Means %>% select(-Index))

  if(myList$IntStd$Perform.IntStd){
  kableData <- cbind(
    kableData,
    myList$IntStd$Int.Corr.Factors %>% select(-Index))}

kable(kableData,"latex", booktabs = T, row.names = F) %>% 
  kable_styling(latex_options = c("striped", "scale_down"))

```

### Auswahl der Standards 1-x
```{r Ausgabe der verwendeten Standards, echo=FALSE}
kableData <- 
  cbind(
    myList$Header %>% select(Probenname),
    myList$Evaluation$Number.Used.Standards %>% select(-Index))

kable(kableData,"latex", booktabs = T, row.names = F) %>% 
  kable_styling(latex_options = c("striped", "scale_down"))
```


### Ungefilterte Konzentrationen (`r myList$Calibration$Unit`)
```{r Ausgabe der ungefilteren Konzentrationen, echo=FALSE}
kableData <- 
  cbind(
    myList$Header %>% select(Probenname),
    signif(x = myList$Evaluation$Concentration %>% select(-Index),
           digits = 4))

kable(kableData,"latex", booktabs = T, row.names = F) %>% 
  kable_styling(latex_options = c("striped", "scale_down"))
```

### Eliminierung von c < Bestimmungsgrenzen nach `r myList$Calibration$Bestimmungsgrenze.Methode`  (`r myList$Calibration$Unit`)
```{r Filter kleiner Bestimmungsgrenze, echo=FALSE}
kableData <- 
  cbind(
    myList$Header %>% select(Probenname),
    signif(x = myList$Evaluation$Kleiner.Bestimmungsgrenze %>% select(-Index),
           digits = 4))

kable(kableData,"latex", booktabs = T, row.names = F) %>% 
  kable_styling(latex_options = c("striped", "scale_down"))
```

### Einberechnung der Verdünnungsfaktoren (`r myList$Calibration$Unit`)
```{r Einberechnung der Verdünnungsfaktoren, echo=FALSE}
kableData <- 
  cbind(
    myList$Header %>% select(Probenname,KorrFaktor),
    signif(x = myList$Evaluation$Mal.Verd.Faktor %>% select(-Index),
           digits = 4))

kable(kableData,"latex", booktabs = T, row.names = F) %>% 
  kable_styling(latex_options = c("striped", "scale_down"))
```

### Konzentrationen in (`r myList$Units[1]`)
```{r Report Konzentrationen, echo=FALSE}
kableData <- 
  cbind(
    myList$Header %>% select(Probenname),
    myList$Evaluation$Concentration.Final %>% select(-Index))

kable(kableData,"latex", booktabs = T, row.names = F) %>% 
  kable_styling(latex_options = c("striped", "scale_down"))
```


\newpage

# Kalibrationen

### Bestimmungsgrenzen nach `r myList$Calibration$Bestimmungsgrenze.Methode` (`r myList$Calibration$Unit`)
```{r Ausgabe der Bestimmungsgrenzen, echo=FALSE}
kableData <- 
  myList$Evaluation$Betimmungsgrenzen

kable(kableData,"latex", booktabs = T, row.names = F) %>% 
  kable_styling(latex_options = c("striped", "scale_down"))
```

### Konzentrationen der Standards (`r myList$Calibration$Unit`)
```{r Ausgabe der Definierten Standardkonzentration, echo=FALSE}
kableData <- 
 myList$Calibration$Definition

kable(kableData,"latex", booktabs = T, row.names = F) %>% 
  kable_styling(latex_options = c("striped", "scale_down"))
```


\newpage

# Kalibrationen
```{r Calibration Graphen, echo=FALSE}

for (i in 1:length(myPlots)) {
  print(myPlots[[i]])
}  

```


