---
title: "iCAP Q Auswertung"
author: "Forschungsanalytik und Speziesanalytik"
header-includes:
   - \usepackage{booktabs}
   - \usepackage{longtable}
   - \usepackage{cprotect}
   - \usepackage{verbatim}
   - \usepackage{fancyhdr}
   - \usepackage{caption}
   - \usepackage{xcolor}
   - \usepackage[utf8]{inputenc}
   - \usepackage[german]{babel}
   - \usepackage[T1]{fontenc}
   - \usepackage{amsmath}
   - \usepackage{float}
   - \usepackage{lscape}
   - \newcommand{\blandscape}{\begin{landscape}}
   - \newcommand{\elandscape}{\end{landscape}}
   
output: 
  pdf_document: 
    fig_caption: yes
    fig_height: 3.5
    fig_width: 7.5
    
classoption: landscape

params:
  Operator: NA
  BGMethod: NA
  Alpha: NA
  inFile: NA
  PipettenList: NA
  Significant.Digits: NA
  QCSoll_SM28E: NA
  QCSoll_MerckVI: NA 
  UseMeans: NA
  UseIntCorr: NA
  
--- 


```{r include=FALSE}
# Load User-Defined Functions ----

## Directory Structure  ----
path.root <- normalizePath(getwd(),winslash = "\\")
path.QC <- normalizePath(paste0(path.root,"/QC"),winslash = "\\")
path.TargetValues <- normalizePath(paste0(path.QC,"/Akzeptanzkriterien"),winslash = "\\")
path.QCtoWrite <- normalizePath(paste0(path.QC,"/Regelkarten"),winslash = "\\")
path.Functions <- normalizePath(paste0(path.root,"/Functions"),winslash = "\\")
path.Calibration <- normalizePath(paste0(path.root,"/Calibration"),winslash = "\\")


# Regular Expression "^func.*.R$" defines that only R-Files beginning by "func" and ending with ".R" are loaded
funcs <- normalizePath(dir(path.Functions,"^func.*.R$",full.names = T))
for (i in funcs) {
  source(i,encoding = 'UTF-8')
}

### Initialise Packages ----
# !!!!!!!!!!!!!!!!!!!!!!!!!!!!!!!!!!!!!!!!!!!!!!!!!!!!!!!!!!!!!!!!!!!!!!!!!!!!!!!!
# Die Installation eines neuen Package MUSS zwingend über das Terminal passieren, 
# da das Package ansonsten nicht in der Shiny-Server Version verfügbar ist
# !!!!!!!!!!!!!!!!!!!!!!!!!!!!!!!!!!!!!!!!!!!!!!!!!!!!!!!!!!!!!!!!!!!!!!!!!!!!!!!!
# Beispuiel zur Installation des "shiny" Package über das Terminal
# sudo su - -c "R -q -e \"install.packages('shiny', repos='http://cran.rstudio.com/')\""


# !!!!!!!!!!!!!!!!!!!!!!!!!!!!!!!!!!!!!!!!!!!!!!!!!!!!!!!!!!!!!!!!!!!!!!!!!!!!!!!!
# Beim Hinzufügen neuer Dateien ins R_Viewer Verzeichnis von Shiny-Server, 
# müssen zwingend die Rechte neu vergeben werden, da der Ubuntu Benutzer "shiny"
# sonst keinen Zugriff bei der der Ausführung erhält und somit eine Fehlermeldung 
# im Browser erscheint
# sudo chmod -R 777 /srv/shiny-server/myShinyApps/R_Viewer/
# !!!!!!!!!!!!!!!!!!!!!!!!!!!!!!!!!!!!!!!!!!!!!!!!!!!!!!!!!!!!!!!!!!!!!!!!!!!!!!!!


myPackageList <- c("shiny",
                   "shinyFiles",
                   "shinydashboard",
                   "shinyjs",
                   "shinyalert",
                   "dplyr",
                   "stringr",
                   "DT",
                   "rhandsontable",
                   "tools",
                   "data.table",
                   "ggplot2",
                   "RColorBrewer",
                   "tcltk",
                   "tcltk2",
                   "rChoiceDialogs",
                   "openssl")

MultiPackageInstall(myPackageList)
```

```{r Parameter Input aus Shiny, include=FALSE}
# Übernahme der Parameter Liste aus Knitr

# ACHTUNG: die Class "knit_param_list" lässt keine Änderung der übergebenen Paramter zu!
myParams <- unclass(params)

#Standard Einstellung für Betrieb außerhalb von Shiny
if(myParams$Operator =="NA"){myParams$Operator<-"Dronov"}
if(myParams$BGMethod =="NA"){myParams$BGMethod<-"Kaiser"} # "DIN32645"  "Leer"  "Kaiser"
if(myParams$Alpha =="NA"){myParams$Alpha<-0.01}
if(myParams$PipettenList =="NA"){myParams$PipettenList <- c(1067,1097,1099)}
if(myParams$Significant.Digits == "NA"){myParams$Significant.Digits <- 2}
if(myParams$QCSoll_SM28E =="NA"){myParams$QCSoll_SM28E <- 50}else{as.numeric(myParams$QCSoll_SM28E)}
if(myParams$QCSoll_MerckVI =="NA"){myParams$QCSoll_MerckVI <- 50}else{as.numeric(myParams$QCSoll_MerckVI)}
if(myParams$UseMeans == "NA"){myParams$UseMeans <-T}
if(myParams$UseIntCorr == "NA"){myParams$UseIntCorr <-T}
if(myParams$inFile =="NA"){myParams$inFile <- tk_choose.files(filters = matrix( c("CSV Dateien","*.csv","Alle Dateien","*.*"),
                                         nrow = 2,
                                         ncol = 2,
                                         byrow = T,
                                         dimnames = list(c("All", "csv"),c("",""))))}

```

```{r Ausführung des Datenimports, include=FALSE}

#myList <- suppressWarnings(readCSV_iCAPQ(myParams$inFile))
myPreList <- suppressWarnings(readCSV_iCAPQ_short(myParams$inFile)) 
```

```{r Restrukturierung der Liste, echo=TRUE, include=FALSE }
myList <- my.eQuant.myList(myParams = myParams)
```

```{r Output for LAGA Project, include=FALSE}
conc <- myList$Concentration$Conc.multiply.VF

Elements <- myList$Calibration$Info$Elements
Analytes <- myList$Calibration$Info$Analytes
Units <- myList$Calibration$Info$Units
BGs <- myOLS_BG(myList$Calibration$OLS,"xBG")

new.names <- paste0(Elements," (",Units,")")
names(BGs) <- new.names
new.names2 <- c("Index","Labels",new.names)
names(conc) <- new.names2

if (any(str_detect(Elements,"Pb"))) {
  ElemMean <- myElementMean(conc,"Pb",new.names) # Compute the mean of same Masses
  conc.Sum <- conc[c(T,T,!grepl(pattern = "Pb",x = new.names))] %>% merge(ElemMean,c("Index","Labels"))
}else{
  conc.Sum <- conc
}

Analytes.Sum <- names(conc.Sum)

#------ 
## Sortierung für die Zusammenfassung für Christine
#SortOrder <- c("As","Sb","Pb","Cd","Cr","Cu","Mo","Ni","V","W","Zn","Al","Ca","Fe")
SortOrder <- unique(Elements)
#------

SortedAnalytes <- c()
for (a in SortOrder) {
 SortedAnalytes <- c(SortedAnalytes, Analytes.Sum[str_detect(Analytes.Sum,a)])
}

conc.Sum <- conc.Sum[c("Index","Labels",SortedAnalytes)]
conc.Sum <- myConcFinal(conc.Sum,SortedAnalytes,2,BGs)

conc.Sum <- myList$Header %>% select(Index,Labels,`Dilution Factor`) %>% merge(conc.Sum,by = c("Index","Labels"))
conc.Sum <- conc.Sum[order(conc.Sum$Index),]

myList$Concentration[["Conc.LAGA"]] <- conc.Sum


```



```{r Speichern der Liste, include=FALSE}
myRDATA.path <- gsub(basename(myList$Input.Parameter$inFile),"",myList$Input.Parameter$inFile)
myRDATA.file <- paste0(str_split_fixed(string = basename(myList$Input.Parameter$inFile),pattern = "[.]",n=2)[1],"_rEval.RData")
dirsave.myList.RData <- paste0(myRDATA.path,myRDATA.file)

save(myList,file = dirsave.myList.RData)
```


```{r Schreiben der Daten in ein Excel Workbook, include=FALSE}
# Pfad zum speichern wird dynamisch aus der gelesenen Datei erstellt 

myXLSX.path <- gsub(basename(myList$Input.Parameter$inFile),"",myList$Input.Parameter$inFile)
myXLSX.file <- paste0(str_split_fixed(string = basename(myList$Input.Parameter$inFile),pattern = "[.]",n=2)[1],"_rEval.xlsx")
dirsave.myList.xlsx <- paste0(myXLSX.path,myXLSX.file)

writeData <- list("InputParameter"= myList$Input.Parameter,
                  "Header"= myList$Header,
                  "Conc.LAGA.Sorted" = myList$Concentration$Conc.LAGA,
                  "Calibration" = data.frame("Analyt" = myList$Calibration$Info$Analytes,
                                             "b0" = signif(myOLS_BG(myList$Calibration$OLS,"b0"),4),
                                             "b1" = signif(myOLS_BG(myList$Calibration$OLS,"b1"),4),
                                             "R^2" = signif(myOLS_BG(myList$Calibration$OLS,"R"),5),
                                             "NG" = signif(myOLS_BG(myList$Calibration$OLS,"xNG"),3),
                                             "BG" = signif(myOLS_BG(myList$Calibration$OLS,"xBG"),3),
                                             "Einheit" = myList$Calibration$Info$Units,
                                             "Int.Std Zuordn." = myList$Raw.Data$eQuant$IntStd$Assignment$Standards,
                                             stringsAsFactors = F),
                  "Std.Conc" = myList$Raw.Data$eQuant$Std.Concentration,
                  "RawData"= myList$Raw.Data$eQuant$Raw$Raw.Intensity$Data,
                  "Raw.Average" =myList$Raw.Data$eQuant$Raw$Raw.Average$Data,
                  "IntStd.Average" = myList$Raw.Data$eQuant$IntStd$Raw.Average,
                  "IntStd.Factors" = myList$Raw.Data$eQuant$IntStd$Average.Factors,
                  "Corr.Average" = myList$Raw.Data$eQuant$Corrected.Data$Corr.Average,
                  "Raw.Conc" = myList$Concentration$Concentration,
                  "Final.Conc" = myList$Concentration$Conc.Final)
                  

suppressWarnings(myXLSX.write(writeData,dirsave.myList.xlsx))

```


```{r Berechnung der Probenkonzentrationen, include=FALSE}  
  ### Zwischen welchen Standards liegen die Probensignale?
 
# myList[["QC"]] <- list() # hier kommt ein System zum lesen und schreiben der QC's in CSVs. Siehe Pt-Analytik
```


```{r Kommentar, eval=FALSE, include=FALSE}
############################################
# Ab hier erfolgt der Bericht für Pt-Gesamt
############################################
```

```{r Definition einer gemeinsamen Spaltenanzahl,include=FALSE}


## Einschränkung für Spaltenanzahl der Tabellen im Report
maxCols <- 11


```
\small

##  `r myList$Input.Parameter$FileName`

Die Messung erfolgte am `r myList$Input.Parameter$Date`.
Die Rohdaten sind hinterlegt im Ordner 

"\verb!`r myList$Input.Parameter$FilePath`!" 

sowie zusätzlich eine Excel-Datei mit den Zwischenberechnungen (Dateiendung "_rEval.xlsx").

```{r Ausgabe der Daten, results='asis', echo=FALSE}

  myKabel(df = myList$Concentration$Conc.LAGA,
        maxCols = maxCols,
        repeatCols = "Labels",
        caption = "Konzentrationen in den Proben")

```

Bestimmungsgrenzen (BG) wurde nach `r myList$Input.Parameter$BGMethod` ermittelt und sind im Kapitel "Bewertung der Kalibration" hinterlegt.
\pagenumbering{gobble} `r # Keine Seitenzahlen beim kompilieren mit LaTeX`
\pagestyle{fancy}
\cprotect\lhead{\verb!`r myList$Input.Parameter$FileName`!}
\chead{}
\rhead{ZE1/`r myList$Input.Parameter$Operator` `r format(Sys.time(), format = "%d.%m.%Y")`}
\cprotect\lfoot{\footnotesize \verb!`r myList$Input.Parameter$FilePath`!}
\cfoot{}
\rfoot{}
\renewcommand{\headrulewidth}{0.4pt}
\renewcommand{\footrulewidth}{0.4pt}


\vspace*{\fill}
`r format(Sys.time(), format = "%d.%m.%Y")` 

ZE1/`r myList$Input.Parameter$Operator`

\newpage

# Header

\begin{tabular}{ll}
\hline
Input Parameter & \\
\hline
Operator & `r myList$Input.Parameter$Operator`\\
Datum& `r format(Sys.time(), format = "%d.%m.%Y")`\\
Verwendete Pipetten & `r myList$Input.Parameter$PipettenList`\\
BG Methode & `r myList$Input.Parameter$BGMethod`\\
$\alpha$ & `r myList$Input.Parameter$Alpha`\\
Signifikante Stellen & `r myList$Input.Parameter$Significant.Digits`\\
Messdatei & \verb!`r myList$Input.Parameter$FileName`!\\
Pfad & \verb!`r myList$Input.Parameter$FilePath`!\\
Messdatum & `r myList$Input.Parameter$Date`\\
Interne Standard Korrektur? & `r myList$Input.Parameter$UseIntCorr` \\
Nur Mittelwerte betrachten? & `r myList$Input.Parameter$UseMeans`\\
\hline
\end{tabular}

\newpage

# SampleList
```{r echo=FALSE}
kable(myList$Header %>% select(-Index,-`Internal Standard`,-Standard,-Evaluate,-`Special Blank`), 
      "latex",
      longtable = T, 
      booktabs = T, 
      row.names = F,caption = "Samplelist") %>% 
  kable_styling(latex_options = c("repeat_header"))
```


\newpage

# Roh-Intensitäten (CPS)
```{r ,results='asis',echo=FALSE}
myKabel(df = myList$Raw.Data$eQuant$Raw$Raw.Average$Data %>% select(-Index),
        maxCols = 8,
        repeatCols = "Labels",
        caption = "Gemessene Intensitäten (CPS)")
```

\newpage

\blandscape

## Interner Standard Zuordnung

```{r echo=FALSE}
kable(myList$Raw.Data$eQuant$IntStd$Assignment , "latex",longtable = T, booktabs = T, row.names = F,caption = "Zuordnung der internen Standards") %>% 
  kable_styling(latex_options = c("repeat_header"))
```

\newpage

## Interner Standard Faktoren
```{r echo=FALSE}
kable(myList$Raw.Data$eQuant$IntStd$Average.Factors %>% select(-Index), "latex",longtable = T, booktabs = T, row.names = F,caption = "Interne Standard Faktoren") %>% 
  kable_styling(latex_options = c("repeat_header"))
```

\elandscape

# Korrigierte Intensitäten (CPS)

```{r ,results='asis',echo=FALSE}
myKabel(df = myList$Raw.Data$eQuant$Corrected.Data$Corr.Average %>% select(-Index),
        maxCols = 8,
        repeatCols = "Labels",
        caption = "Mittels internem Standard korrigierte und gemittelte Intensitäten")
```

\newpage

# Konzentrationen (ungefiltert)
```{r ,results='asis',echo=FALSE}
myKabel(df = myList$Concentration$Concentration %>% select(-Index),
        maxCols = 8,
        repeatCols = "Labels",
        caption = "Konzentrationen anhand der Intensitäten")
```

\newpage

# Verwendete Kalibrationspunkte 1-x
```{r ,results='asis',echo=FALSE}
myKabel(df = myList$Concentration$UsedStandards %>% select(-Index),
        maxCols = 8,
        repeatCols = "Labels",
        caption = "Verwendete Kalibrationspunkte")
```

\newpage

## Filter von:   c < BG  <=>  c = 0
```{r ,results='asis',echo=FALSE}
myKabel(df = myList$Concentration$Conc.less.BG %>% select(-Index),
        maxCols = 8,
        repeatCols = "Labels",
        caption = "Konzentrationen mit \"< BG\" Filter")
```

\newpage

## Einberechnung der Verdünnungsfaktoren
```{r ,results='asis',echo=FALSE}
myKabel(df = myList$Concentration$Conc.multiply.VF %>% select(-Index),
        maxCols = 8,
        repeatCols = "Labels",
        caption = "Konzentrationen mit einberechnetem Verdünnungsfaktor")
```

\newpage

## Bereinigte Konzentrationen
```{r ,results='asis',echo=FALSE}
myKabel(df = myList$Concentration$Conc.Final %>% select(-Index),
        maxCols = 8,
        repeatCols = "Labels",
        caption = "Konzentrationen mit einberechnetem Verdünnungsfaktor")
```


\newpage

## Bewertung der Kalibration (`r myList$Input.Parameter$BGMethod`)
```{r ,results='asis',echo=FALSE}
if (myList$Input.Parameter$BGMethod == "Kaiser") {
  Calibration.Parameter <- c("b0","b1","sb0","sb1","R","n","sl","yk","xNG","xEG","xBG")
}else if(myList$Input.Parameter$BGMethod == "DIN32645"){
  Calibration.Parameter <- c("b0","b1","sb0","sb1","R","k","m","n","Alpha","ta","ta/2","yk","xNG","xEG","xBG")
}else if(myList$Input.Parameter$BGMethod == "Leer"){
  Calibration.Parameter <- c("b0","b1","sb0","sb1","R","k","m","n","Alpha","ta","ta/2","sl","yk","xNG","xEG","xBG")
}

Calibration.Summary <- myOLS_BG(myList$Calibration$OLS,Parameter = "b0")

for (p in Calibration.Parameter[-1]) {
  Calibration.Summary <- rbind(Calibration.Summary,signif(as.numeric(myOLS_BG(myList$Calibration$OLS,Parameter = p)),4),deparse.level=1)
}

Calibration.Summary %<>% as.data.frame()
row.names(Calibration.Summary) <- Calibration.Parameter


myKabel(df = Calibration.Summary,
        maxCols = 8,
        repeatCols = NULL,
        row.names = T,
        caption = "Kalibrationskenngrößen")
```


\blandscape

```{r echo=FALSE}

for (v in myList$Calibration$Info$Analytes) {
  subList <- myList$Calibration$OLS[[v]]
  
  print(subList$Plot_fit)
  print(myList$Calibration$Cali.Plots[[v]])
  print(subList$Plot_res)
}
```

\elandscape



