---
title: "Pt-Gesamt (SAA 2.3.1)"
author: "Forschungsanalytik und Speziesanalytik"
header-includes:
   - \usepackage{booktabs}
   - \usepackage{longtable}
   - \usepackage{cprotect}
   - \usepackage{verbatim}
   - \usepackage{fancyhdr}
   - \usepackage{caption}
   - \usepackage[utf8]{inputenc}
   - \usepackage[german]{babel}
   - \usepackage[T1]{fontenc}
   - \usepackage{multicol}
   - \usepackage{array}
   - \usepackage{multirow}
   - \usepackage{wrapfig}
   - \usepackage{float}
   - \usepackage{colortbl}
   - \usepackage{pdflscape}
   - \usepackage{tabu}
   - \usepackage{threeparttable}
   - \usepackage{threeparttablex}
   - \usepackage[normalem]{ulem}
   - \usepackage{makecell}
   - \usepackage{xcolor}
output: 
  pdf_document:
    fig_caption: yes
    fig_height: 3.5
    fig_width: 8.5
params:
  myList: NA
--- 

\pagenumbering{gobble}


```{r setup, include=FALSE}
# Dieser Chunk wird zwar ausgeführt, aber nicht im Notebook angezeigt. Hier steht der Header für das Skript

# Working Directory
# Der Ordner, der die Messdaten enthällt



# Notwendige Packages

### Initialise Packages ----
# !!!!!!!!!!!!!!!!!!!!!!!!!!
# ______________________________________________
# Die Installation eines neuen Package MUSS zwingend über das Terminal passieren, 
# da das Package ansonsten nicht in der Shiny-Server Version verfügbar ist
# !!!!!!!!!!!!!!!!!!!!!!!!!!!!!!!!!!!!!!!!!!!!!!!!!!!!!!!!!!!!!!!!!!!!!!!!!!!!!!!!
# Beispiel zur Installation des "shiny" Package über das Terminal
# sudo su - -c "R -q -e \"install.packages('shiny', repos='http://cran.rstudio.com/')\""
#__________________________________________
require(dplyr)
require(tidyr)
require(magrittr)
require(stringr)
require(ggplot2)
require(outliers)
require(RColorBrewer)
require(kableExtra)
require(xlsx)
require(DT)
require(tcltk2)

#__________________________________________


#Unterfunktionen werden geladen

# Directory Structure
path.root <- normalizePath(getwd(),winslash = "\\")
path.QC <- normalizePath(paste0(path.root,"/QC"),winslash = "\\")
path.TargetValues <- normalizePath(paste0(path.QC,"/Akzeptanzkriterien"),winslash = "\\")
path.QCtoWrite <- normalizePath(paste0(path.QC,"/Regelkarten"),winslash = "\\")
path.Functions <- normalizePath(paste0(path.root,"/Functions"),winslash = "\\")
path.Calibration <- normalizePath(paste0(path.root,"/Calibration"),winslash = "\\")


# Regular Expression "^func.*.R$" defines that only R-Files beginning by "func" and ending with ".R" are loaded
funcs <- normalizePath(dir(path.Functions,"^func.*.R$",full.names = T))
for (i in funcs) {
  source(i,encoding = 'UTF-8')
}

#removes temporary *.cpt files in rmd-File containing directory
myTempFileRemove(path.root,FilePattern = ".cpt") 

myList <- params$myList
#if(params$myList == "NA"){myList <- my.eQuant.myList()}
#load("/srv/shiny-server/myShinyApps/R_Viewer_beta/myList_eQuant_Pt_Reval2020.RData")
#load("/srv/shiny-server/myShinyApps/R_Viewer_beta/myList_eQuant_Pt_Valid.RData")
#load("~/Schreibtisch/R_Viewer/myList_eQuant_Pt_CommentReport.RData")
#load("/srv/shiny-server/myShinyApps/R_Viewer/myList.RData")
#load("myList.RData")
myList$Input.Parameter$FilePath <- "\\\\10.1.8.210\\gc-ms-fid\\Analysen\\2018\\Berichte\\iCAPQ Messdaten\\Pt Gesamt"
ReportTime <- format(Sys.time(), format = "%d.%m.%Y")


# Avoid scientific notation to prevent LaTex errors
options(scipen = 999)
``` 


\pagestyle{fancy}
\cprotect\lhead{\verb!`r myList$Input.Parameter$FileName`!}
\chead{}
\rhead{ZE1/`r myList$Input.Parameter$Operator` `r ReportTime`}
\cprotect\lfoot{\footnotesize \verb!`r myList$Input.Parameter$FilePath`!}
\cfoot{}
\rfoot{Version 1.1}

```{r Report, eval=FALSE, include=FALSE}
############################################
# Ab hier erfolgt der Bericht für Pt-Gesamt
############################################
```

##  `r myList$Input.Parameter$FileName`

Die Messung erfolgte am `r myList$Input.Parameter$Date`.
Die Rohdaten sind hinterlegt im Ordner 

"\verb!`r myList$Input.Parameter$FilePath`!" 

sowie zusätzlich eine Excel-Datei mit den Zwischenberechnungen (Dateiendung "_rEval.xlsx").

```{r Ausgabe der Daten, echo=FALSE,comment=NA}

Analyte <- paste0(myList$Calibration$Info %>% 
         filter(str_detect(Masses,myList$Input.Parameter$Masse)) %>% 
         select(Elements) %>% pull(),
       " (",
       myList$Calibration$Info %>% 
         filter(str_detect(Masses,myList$Input.Parameter$Masse)) %>% 
         select(Units) %>% pull(),
       ")")

conc_clean <- myList$Concentration$Conc.Final %>% 
  filter(str_detect(Labels,"^M")) %>% 
  select(Labels,contains(myList$Input.Parameter$Masse)) %>% 
  `names<-`(.,c("Labels",Analyte))

# # AlphaNumerische Sortierung!
 conc_clean <- conc_clean[order(conc_clean$Labels),] 

kable(conc_clean, "latex", longtable = T,booktabs = T, row.names = F, caption = "Konzentrationen der Proben") %>% kable_styling(latex_options = c("repeat_header"))

# Kommentare unter Berücksichtigung der mit Sternchen markierten Proben
cat(c("Kommentare:",myList$Header$Comments[grep(pattern = "^\\*",x = myList$Header$Comments)]),sep = "\n")

```

Bestimmungsgrenze (BG) mittels \verb!`r myList[["Calibration"]][["OLS"]][[1]][["Methode"]]`!: `r signif(myList$Concentration$BG.Report[[2]],2)` `r myList$Calibration$Info$Units[2]`

\renewcommand{\headrulewidth}{0.4pt}
\renewcommand{\footrulewidth}{0.4pt}


\vspace*{\fill}
`r ReportTime` 

ZE1/`r myList$Input.Parameter$Operator`

\newpage

# Begleitinformationen
\small
\begin{tabular}{ll}
\hline
Input Parameter & \\
\hline
\addlinespace
Operator & `r myList$Input.Parameter$Operator` \\
Datum & `r ReportTime` \\
\addlinespace
Messdatei & \verb!`r myList$Input.Parameter$FileName`! \\
Pfad & \verb!`r myList$Input.Parameter$FilePath`!\\
Messdatum & `r myList$Input.Parameter$Date`\\
Verwendete Pipetten & `r myList$Input.Parameter$PipettenList %>% pull()` \\
\addlinespace
BG Methode & `r myList$Input.Parameter$BGMethod` \\
BG aus SAA? & `r myList$Input.Parameter$BG.SAA` \\
$\alpha$ & `r myList$Input.Parameter$Alpha` \\
\addlinespace
Bericht Masse & `r myList$Input.Parameter$Mass` \\
Signifikante Stellen & `r myList$Input.Parameter$Significant.Digits` \\
\addlinespace
Interne Standard Korrektur? & `r as.logical(myList$Input.Parameter$UseIntCorr)` \\
Nur Mittelwerte betrachten? & `r as.logical(myList$Input.Parameter$UseMeans)`\\
\hline
\end{tabular}

\vspace{1cm}

```{r Auslesen der QC Daten, echo=FALSE}
# Wenn bei diesem Messlauf kein "perform.QC" durchgeführt wurde, wurde auch keine myList[["QC"]] angelegt. Daher muss dies nachträglich geschehen, sonst funktionieren nachfolgende abrufe der gespeicherten Kontrollkarten nicht
if (is.null(myList$QC)) {
myList[["QC"]] <-myQC.Defaults.csv(results.list = myList.Converter(myList), # Converts the measurement results in a uniform list
                                              df.defaults.QC = read.defaults() %>% # Extract QC default data
                                                filter(SAA.Menue %in% myList$Input.Parameter$SAA.Selected) %>% # Info about stored QC-Values defined by QC-Method (e.g. "VBW", "MM2" and "MM3" from "SAA 2.3.1 Pt-Gesamt")
                                                select(Analyt,Element,SAA,QC.Kind,QC.Name,QC.RegEx,Filename,Zielwert,Unsicherheit,LimitBG,Unit.Accept,Masse), # Needed Values
                                              QCSoll = read.defaults() %>% filter(SAA.Menue %in% myList$Input.Parameter$SAA.Selected) %>% filter(QC.Kind %in% "QC") %>% select(QC.Name,SAA,QC.Norm,Unit.Norm),
                                              NonDefaultAnalyt.vec = NULL,
                                   path.QCtoWrite = path.QCtoWrite) # In the UI defined QCSoll values
}
```


```{r Prüfung der Akzeptanzkriterien, include=FALSE}
# Erstellen einer Prüfvariablen vom Typ LOGICAL. Die Werte sind gelabels nach dem QC.Name der default.csv zur besseren Zuordnung
proof <- logical(length(names(myList[["QC"]])))
names(proof) <- names(myList[["QC"]])
for (i in 1:length(myList[["QC"]])) {
  if (myList[["QC"]][[i]][["QC.defaults"]][["QC.Kind"]] == "VBW") { # Wenn Blindwert betrachtet wird, ist das Kriterium "VBW < LimitBG"
    # Exception if no data is available
    if (is.na(myList[["QC"]][[i]][["QC.Data"]])) { # Abbruchkriterium, wenn Standard nicht gemessen wurden und entsprechend keine Daten vorliegen
      proof[names(myList[["QC"]][i])] <- NA
      next
    }
    # Betrachtet wird die Concentration
    Data <- as.numeric(myList[["QC"]][[i]][["QC.Data"]][["Concentration"]])
    # Prüfwert
    check1 <- myList[["QC"]][[i]][["QC.defaults"]]$LimitBG
    # Abfrage und Setzen der proof Variablen auf TRUE wenn der Test bestanden ist
    if (all(check1 >Data)) {
      proof[names(myList[["QC"]][i])] <- TRUE
    }
   
  } else if (myList[["QC"]][[i]][["QC.defaults"]][["QC.Kind"]] == "QC") { # Wenn Zielwert betrachtet wird, ist das Kriterium  "Zielwert-U < QC < Zielwert+U"
    # Exception if no data is available
    if (is.na(myList[["QC"]][[i]][["QC.Data"]])) { # Abbruchkriterium, wenn Standard nicht gemessen wurden und entsprechend keine Daten vorliegen
      proof[names(myList[["QC"]][i])] <- NA
      next
    }
    # Betrachtet wird die WFR
    Data <- as.numeric(myList[["QC"]][[i]][["QC.Data"]][["WFR"]])
    # Prüfwert
    check1 <- myList[["QC"]][[i]][["QC.defaults"]]$Zielwert - myList[["QC"]][[i]][["QC.defaults"]]$Unsicherheit
    check2 <- myList[["QC"]][[i]][["QC.defaults"]]$Zielwert + myList[["QC"]][[i]][["QC.defaults"]]$Unsicherheit
    # Abfrage und Setzen der proof Variablen auf TRUE wenn der Test bestanden ist
    if (all(check1 < Data) && all(Data < check2)) {
      proof[names(myList[["QC"]][i])] <- TRUE
    }
  }
  
}


```


## Bewertung der Akzeptanzkriterien nach `r myList$Input.Parameter$SAA.Selected`
\small
\begin{tabular}{llll}
\hline
QC-Parameter & 
\verb!`r myList[["QC"]][[1]][["QC.defaults"]]$QC.Name`! & 
\verb!`r myList[["QC"]][[2]][["QC.defaults"]]$QC.Name`! & 
\verb!`r myList[["QC"]][[3]][["QC.defaults"]]$QC.Name`! \\ 
\hline 
\addlinespace
Art & 
`r myList[["QC"]][[1]][["QC.defaults"]]$QC.Kind` &
`r myList[["QC"]][[2]][["QC.defaults"]]$QC.Kind` &
`r myList[["QC"]][[3]][["QC.defaults"]]$QC.Kind` \\ 
\addlinespace
Dateiname & 
\verb!`r myList[["QC"]][[1]][["QC.defaults"]]$Filename`! &
\verb!`r myList[["QC"]][[2]][["QC.defaults"]]$Filename`! &
\verb!`r myList[["QC"]][[3]][["QC.defaults"]]$Filename`! \\ 
\addlinespace
Messsignal & 
\verb!`r myList[["QC"]][[1]][["QC.defaults"]]$Analyt`! &
\verb!`r myList[["QC"]][[2]][["QC.defaults"]]$Analyt`! &
\verb!`r myList[["QC"]][[3]][["QC.defaults"]]$Analyt`! \\ 
\addlinespace
Zielwert &   
`r myList[["QC"]][[1]][["QC.defaults"]]$LimitBG` \verb!`r myList[["QC"]][[1]][["QC.defaults"]]$Unit.Accept`! &
`r myList[["QC"]][[2]][["QC.defaults"]]$Zielwert` $\pm$ `r myList[["QC"]][[2]][["QC.defaults"]]$Unsicherheit` \verb!`r myList[["QC"]][[2]][["QC.defaults"]]$Unit.Accept`! &
`r myList[["QC"]][[3]][["QC.defaults"]]$Zielwert` $\pm$ `r myList[["QC"]][[3]][["QC.defaults"]]$Unsicherheit` \verb!`r myList[["QC"]][[3]][["QC.defaults"]]$Unit.Accept`! \\ 
\addlinespace
Gemessene Konzentration &
`r if(!all(is.na(myList[["QC"]][[1]][["QC.Data"]]))){signif(as.numeric(myList[["QC"]][[1]][["QC.Data"]]$Concentration),3)}` \verb!`r if(!all(is.na(myList[["QC"]][[1]][["QC.Data"]]))){myList$Calibration$Info$Units[2]}`! &
`r if(!all(is.na(myList[["QC"]][[2]][["QC.Data"]]))){signif(as.numeric(myList[["QC"]][[2]][["QC.Data"]]$Concentration),3)}` \verb!`r if(!all(is.na(myList[["QC"]][[2]][["QC.Data"]]))){myList$Calibration$Info$Units[2]}`! &
`r if(!all(is.na(myList[["QC"]][[3]][["QC.Data"]]))){signif(as.numeric(myList[["QC"]][[3]][["QC.Data"]]$Concentration),3)}` \verb!`r if(!all(is.na(myList[["QC"]][[3]][["QC.Data"]]))){myList$Calibration$Info$Units[2]}`! \\
Definierte Konzentration &
&
`r if(!all(is.na(myList[["QC"]][[2]][["QC.Data"]]))){signif(as.numeric(myList[["QC"]][[2]][["QC.Data"]]$Defined),3)}` \verb!`r if(!all(is.na(myList[["QC"]][[2]][["QC.Data"]]))){myList$Calibration$Info$Units[2]}`! &
`r if(!all(is.na(myList[["QC"]][[3]][["QC.Data"]]))){signif(as.numeric(myList[["QC"]][[3]][["QC.Data"]]$Defined),3)}` \verb!`r if(!all(is.na(myList[["QC"]][[3]][["QC.Data"]]))){myList$Calibration$Info$Units[2]}`! \\
Akzeptiert &  
`r proof[names(myList[["QC"]][1])]` &
`r proof[names(myList[["QC"]][2])]` &
`r proof[names(myList[["QC"]][3])]` \\  
\hline 
\end{tabular}

\vspace{1cm}




```{r Kommentar zur aktuellen QC Abweichung, echo=FALSE, comment=NA}
# Definietion eines leeren Vektors
comment <- c()
# Sammeln der Kommentare durch eine Schleife in dem leeren Vektor
for (i in names(myList[["QC"]])) {
  # Nächste QC Karte wenn kein Eintrag vorliegt
  if (all(is.na(myList[["QC"]][[i]][["QC.Data"]]))) {
    comment <- c(comment,paste("QC Probe",i,"wurde bei dieser Messung nicht erkannt oder gemessen\n"))
    next
  }
  # Sichern des Eintrags in einem Vektor durch Verkettung
  # Berücksichtigung nur QCs
  # comment <- c(comment,myList[["QC"]][[i]][["QC.Data"]][["Comment"]])
 }

cat(comment, sep = "\n")
```

Kommentar zur Akzeptanz der Messung: 
\begin{Form}
    \TextField[name = CommentActualQC,
               width = \textwidth,%
               height = 20em,% 
               multiline=true,%
               bordercolor = 1 1 1,% 
               backgroundcolor = 1 1 1,%
               color = 0 0 0,%
               value = {}%
               ]{}
\end{Form}


\newpage

# Regelkarten

## Blindwertkarte
\verb!`r myList$Input.Parameter$QC[[names(myList$QC)[1]]]`!

```{r Blindwertkarte, echo=FALSE}
print(myList$QC[[1]][["QC.Plot"]])
df <- myList$QC[[1]][["QC.Table"]] %>% select(-Comment,-TimeStamp,-Operator,-Outlier)
df$Intensity <-  as.numeric(df$Intensity)
df$Concentration <-  as.numeric(df$Concentration)
df <- myDFsignif(df,3)

kable(df,"latex",longtable = T,booktabs = T,row.names = F) %>% 
  kable_styling(latex_options = c("repeat_header"))

```

Alle Kommentare:

```{r Kommentare VBW, echo=FALSE}
# Filter rows with comments
if (!is.null(myList[["QC"]][[1]][["QC.Table"]][["Comment"]])) {
  verb <- myList[["QC"]][[1]][["QC.Table"]] %>% filter(!Comment %in% "")
  # Proof if no rows with comments are available
  if (nrow(verb) == 0) {
    all.comments <- NULL
  } else {
    all.comments <- verb %>% select(Labels,StartTime,Comment,TimeStamp,Operator)
    kable(all.comments,"latex",longtable = T,booktabs = T,row.names = F) %>% 
      kable_styling(latex_options = c("repeat_header"),full_width = F) %>% 
      column_spec(column = 3, width = "5cm") 
  }
  
}
          
```

\newpage

## Zielwertkarte MM2
\verb!`r myList$Input.Parameter$QC[[names(myList$QC)[2]]]`!

```{r Zielwertkarte MM2, echo=FALSE}
print(myList$QC[[2]][["QC.Plot"]])
df <- myList$QC[[2]][["QC.Table"]] %>% select(-Comment,-TimeStamp,-Operator,-Outlier)
df$Concentration <-  as.numeric(df$Concentration)
df$WFR <-  as.numeric(df$WFR)
df <- myDFsignif(df,3)

kable(df,"latex",longtable = T,booktabs = T,row.names = F) %>% 
  kable_styling(latex_options = c("repeat_header"))

```

Alle Kommentare:

```{r Kommentare MM2, echo=FALSE}
# Filter rows with comments
if (!is.null(myList[["QC"]][[2]][["QC.Table"]][["Comment"]])) {
  verb <- myList[["QC"]][[2]][["QC.Table"]] %>% filter(!Comment %in% "")
  # Proof if no rows with comments are available
  if (nrow(verb) == 0) {
    all.comments <- NULL
  } else {
    all.comments <- verb %>% select(Labels,StartTime,Comment,TimeStamp,Operator)
    kable(all.comments,"latex",longtable = T,booktabs = T,row.names = F) %>% 
      kable_styling(latex_options = c("repeat_header"),full_width = F) %>% 
      column_spec(column = 3, width = "5cm") 
  }
  
}
          
```

\newpage

## Zielwertkarte MM3
\verb!`r myList$Input.Parameter$QC[[names(myList$QC)[3]]]`!

```{r Zielwertkarte MM3, echo=FALSE}
print(myList$QC[[3]][["QC.Plot"]])
df <- myList$QC[[3]][["QC.Table"]] %>% select(-Comment,-TimeStamp,-Operator,-Outlier)
df$Concentration <-  as.numeric(df$Concentration)
df$WFR <-  as.numeric(df$WFR)
df <- myDFsignif(df,3)

kable(df,"latex",longtable = T,booktabs = T,row.names = F) %>% 
  kable_styling(latex_options = c("repeat_header"))

```

Alle Kommentare:

```{r Kommentare MM3, echo=FALSE}
# Filter rows with comments
if (!is.null(myList[["QC"]][[3]][["QC.Table"]][["Comment"]])) {
  verb <- myList[["QC"]][[3]][["QC.Table"]] %>% filter(!Comment %in% "")
  # Proof if no rows with comments are available
  if (nrow(verb) == 0) {
    all.comments <- NULL
  } else {
    all.comments <- verb %>% select(Labels,StartTime,Comment,TimeStamp,Operator)
    kable(all.comments,"latex",longtable = T,booktabs = T,row.names = F) %>% 
      kable_styling(latex_options = c("repeat_header"),full_width = F) %>% 
      column_spec(column = 3, width = "5cm") 
  }
  
}

```

\newpage

# Kalibrierung

## Kalibrierdaten

```{r Kalibrationsdaten_conc,  echo=FALSE}
kable(myList$Calibration$Std.Concentration %>% select(-Index), "latex",longtable = T,booktabs = T,linesep ="", row.names = F, caption = "Konzentrationen der Standards in ng/L") %>% kable_styling(latex_options = c("repeat_header"))
```

```{r Kalibrationsdaten_CorrInt, echo=FALSE}
  kable(myList$Raw.Data$eQuant$Corrected.Data$Corr.Average[myList$Raw.Data$eQuant$Std.Concentration$Index,c("Labels",myList$Raw.Data$eQuant$ExtCal$Which.Analytes$Analytes)], "latex", booktabs = T, longtable = T, linesep = "", row.names = F, caption = "Gemessene Intensitäten der Standards in CPS") %>% kable_styling(latex_options = c("repeat_header"))
```

## Bewertung der Kalibrierung `r myList$Input.Parameter$BGMethod`
```{r Bewertung der Kalibration, echo=FALSE}
Calibration.Parameter <- c("Methode","b0","b1","sb0","sb1","R","sl","xNG","xEG","xBG")
Calibration.Summary <- myOLS_BG(myList$Calibration$OLS,Parameter = "Methode")
for (p in Calibration.Parameter[-1]) {
  Calibration.Summary <- rbind(Calibration.Summary,signif(as.numeric(myOLS_BG(myList$Calibration$OLS,Parameter = p)),4),deparse.level=1)
}
row.names(Calibration.Summary) <- Calibration.Parameter

kable(Calibration.Summary, "latex", longtable = T, linesep ="", booktabs = T, row.names = T) %>% kable_styling(latex_options = c("repeat_header"))

```


\newpage

```{r Kalibration Diagramme, echo=FALSE}

for (v in myList$Calibration$Info$Analytes) {
  subList <- myList$Calibration$OLS[[v]]
  
  print(subList$Plot_fit)
  print(myList$Calibration$Cali.Plots[[v]])
  print(subList$Plot_res)
}


```

\newpage
# Rohdaten
## Probentabelle
```{r Probentabelle, echo=FALSE}
kable(myList$Header %>% select(Labels,StartTime,Main.Runs,`Sample Type`,Standard,`Dilution Factor`), "latex",longtable = T, booktabs = T, row.names = F) %>% kable_styling(latex_options = c("repeat_header"))
```

\newpage

## Roh-Intensitäten (CPS)
```{r Ausgabe der Roh Daten, echo=FALSE}
kable(myList$Raw.Data$eQuant$Raw$Raw.Average$Data %>% select(-Index), "latex",longtable = T, booktabs = T, row.names = F) %>% kable_styling(latex_options = c("repeat_header"))
```

\newpage

## Interner-Standard Korrektur
### Zuordnung
```{r Interner Standard Zuordnung, echo=FALSE}
kable(myList$Raw.Data$eQuant$IntStd$Assignment, "latex",longtable = T, booktabs = T, row.names = F) %>% kable_styling(latex_options = c("repeat_header"))
```

\newpage

### Faktoren
```{r Interner Standard Faktoren, echo=FALSE}
IntData <- merge(myList$Raw.Data$eQuant$IntStd$Raw.Average,myList$Raw.Data$eQuant$IntStd$Average.Factors,by = c("Index","Labels"))
IntData <- IntData[order(IntData$Index),]
names(IntData) <- c("Index","Labels",myList$Raw.Data$eQuant$IntStd$Which.Standard$Analytes,"Faktor")
kable(IntData %>% select(-Index), "latex",longtable = T, booktabs = T, row.names = F) %>% kable_styling(latex_options = c("repeat_header"))
```

\newpage

### Korrigierte Intensitäten (CPS)
```{r Ausgabe der Korrigierten Daten, echo=FALSE}
kable(myList$Raw.Data$eQuant$Corrected.Data$Corr.Average %>% select(-c("Index",myList$Raw.Data$eQuant$IntStd$Which.Standard$Analytes)), "latex",longtable = T, booktabs = T, row.names = F) %>% kable_styling(latex_options = c("repeat_header"))
```

\newpage

### Standardabweichung SD der korrigierten Intensitäten (CPS)
```{r Ausgabe der SD Daten, echo=FALSE}
kable(myList$Raw.Data$eQuant$Raw$Raw.STD$Data %>% select(-c("Index",myList$Raw.Data$eQuant$IntStd$Which.Standard$Analytes)), "latex",longtable = T, booktabs = T, row.names = F) %>% kable_styling(latex_options = c("repeat_header"))
```

\newpage

### Relative Standardabweichung RSD der korrigierten Intensitäten in Prozent
```{r Ausgabe der RSD Daten, echo=FALSE}
kable(myList$Raw.Data$eQuant$Raw$Raw.RSD$Data %>% select(-c("Index",myList$Raw.Data$eQuant$IntStd$Which.Standard$Analytes)), "latex",longtable = T, booktabs = T, row.names = F) %>% kable_styling(latex_options = c("repeat_header"))
```

\newpage

# Konzentrationen (`r unique(myList$Calibration$Info$Units)`)
## Roh-Konzentrationen
```{r Ausgabe der Konzentrationen (ungefiltert), echo=FALSE}
kable(myList$Concentration$Concentration %>% select(-Index), "latex",longtable = T, booktabs = T, row.names = F) %>% kable_styling(latex_options = c("repeat_header"))
```

\newpage

## Verwendete Anzahl an Kalibrationspunkten (1-x)
```{r Verwendete Kalibrationspunkte 1-x, echo=FALSE}
kable(myList$Concentration$UsedStandards %>% select(-Index), "latex",longtable = T, booktabs = T, row.names = F) %>% kable_styling(latex_options = c("repeat_header"))
```

\newpage

## Filter von:  $c < BG  \Leftrightarrow  c = 0$ 
```{r Filter von:   c < BG, echo=FALSE}
kable(myList$Concentration$Conc.less.BG %>% select(-Index), "latex", longtable = T, booktabs = T, row.names = F) %>% kable_styling(latex_options = c("repeat_header"))

```

\newpage

## Einberechnung der Verdünnungsfaktoren 
```{r Einberechnung der Verdünnungsfaktoren, echo=FALSE}
VF <- merge(myList$Concentration$Conc.multiply.VF,myList$Header,by=c("Index","Labels")) %>% select(c("Index","Labels","Dilution Factor",myList$Calibration$Info$Analytes))
VF <- VF[order(VF$Index),]
kable(VF %>% select(-Index), "latex",longtable = T, booktabs = T, row.names = F) %>% kable_styling(latex_options = c("repeat_header"))
```

\newpage

## Bereinigte Konzentrationen
```{r Konzentrationen, echo=FALSE}
kable(myList$Concentration$Conc.Final %>% select(-Index), "latex",longtable = T, booktabs = T, row.names = F) %>% kable_styling(latex_options = c("repeat_header"))
```

