---
title: "Pt-Spezies (SAA 2.3.2)"
author: "Forschungsanalytik und Speziesanalytik"
header-includes:
   - \usepackage{booktabs}
   - \usepackage{longtable}
   - \usepackage{cprotect}
   - \usepackage{verbatim}
   - \usepackage{fancyhdr}
   - \usepackage{caption}
   - \usepackage[utf8]{inputenc}
   - \usepackage[german]{babel}
   - \usepackage[T1]{fontenc}
   - \usepackage{multicol}
   - \usepackage{array}
   - \usepackage{multirow}
   - \usepackage{wrapfig}
   - \usepackage{float}
   - \usepackage{colortbl}
   - \usepackage{pdflscape}
   - \usepackage{tabu}
   - \usepackage{threeparttable}
   - \usepackage{threeparttablex}
   - \usepackage[normalem]{ulem}
   - \usepackage{makecell}
   - \usepackage{xcolor}
output: 
  pdf_document:
    fig_caption: yes
    fig_height: 3.5
    fig_width: 8.5
params:
  myList: NA
--- 




```{r setup, include=FALSE}
# Dieser Chunk wird zwar ausgeführt, aber nicht im Notebook angezeigt. Hier steht der Header für das Skript

# Working Directory
# Der Ordner, der die Messdaten enthällt



# Notwendige Packages

require(dplyr)
require(tidyr)
require(magrittr)
require(stringr)
require(ggplot2)
require(outliers)
require(RColorBrewer)
require(kableExtra)
require(xlsx)
require(DT)
require(tcltk2)

#Unterfunktionen werden geladen

# Directory Structure
path.root <- normalizePath(getwd(),winslash = "\\")
path.QC <- normalizePath(paste0(path.root,"/QC"),winslash = "\\")
path.TargetValues <- normalizePath(paste0(path.QC,"/Akzeptanzkriterien"),winslash = "\\")
path.QCtoWrite <- normalizePath(paste0(path.QC,"/Regelkarten"),winslash = "\\")
path.Functions <- normalizePath(paste0(path.root,"/Functions"),winslash = "\\")
path.Calibration <- normalizePath(paste0(path.root,"/Calibration"),winslash = "\\")


# Regular Expression "^func.*.R$" defines that only R-Files beginning by "func" and ending with ".R" are loaded
funcs <- normalizePath(dir(path.Functions,"^func.*.R$",full.names = T))
for (i in funcs) {
  source(i,encoding = 'UTF-8')
}

#removes temporary *.cpt files in rmd-File containing directory
myTempFileRemove(path.root,FilePattern = ".cpt") 
myList <- params$myList
#load("/srv/shiny-server/myShinyApps/R_Viewer_beta/myList_tQuant_Pt.RData")
#load("~/Schreibtisch/R_Viewer/myList_tQuant_Pt_CommentReport.RData")
#load("myList.RData")
myList$Input.Parameter$FilePath <- "\\\\10.1.8.210\\gc-ms-fid\\Analysen\\2018\\Berichte\\iCAPQ Messdaten\\Pt Spezies"
ReportTime <- format(Sys.time(), format = "%d.%m.%Y")
# Avoid scientific notation to prevent LaTex errors
options(scipen = 999)
``` 

\pagenumbering{gobble} `r # Keine Seitenzahlen beim kompilieren mit LaTeX`
\pagestyle{fancy}
\cprotect\lhead{\verb!`r myList$Input.Parameter$FileName`!}
\chead{}
\rhead{ZE1/`r myList$Input.Parameter$Operator` `r ReportTime`}
\cprotect\lfoot{\footnotesize \verb!`r myList$Input.Parameter$FilePath`!}
\cfoot{}
\rfoot{Version 1.1}


```{r Kommentar, eval=FALSE, include=FALSE}
############################################
# Ab hier erfolgt der Bericht für Pt-Gesamt
############################################
```

##  `r myList$Input.Parameter$FileName`

Die Messung erfolgte am `r myList$Input.Parameter$Date`.
Die Rohdaten sind hinterlegt im Ordner 

"\verb!`r myList$Input.Parameter$FilePath`!" 

sowie zusätzlich eine Excel-Datei mit den Zwischenberechnungen (Dateiendung "_rEval.xlsx").

```{r Ausgabe der Daten, echo=FALSE,comment=NA}

Analyte_Abbr <- paste0(myList$Calibration$Info$Analytes," (",myList$Calibration$Info$Units,")")

conc_clean <- myList$Concentration$Conc.Final %>% filter(str_detect(Labels,"^M")) %>% select(-Index) %>% `names<-`(.,c("Labels",unique(Analyte_Abbr)))
conc_clean <- conc_clean[order(conc_clean$Labels),] # AlphaNumerisch Sortiert!
kable(conc_clean, "latex", longtable = T,booktabs = T, row.names = F) %>% kable_styling(latex_options = c("repeat_header"))

# Kommentare unter Berücksichtigung der mit Sternchen markierten Proben
cat(c("Kommentare:",myList$Header$Comment[grep(pattern = "^\\*",x = myList$Header$Comment)]),sep = "\n")
```


Bestimmungsgrenze (BG) mittels \verb!`r myList[["Calibration"]][["OLS"]][[1]][["Methode"]]`!:

`r names(myList$Concentration$BG.Report)[1]` `r myList$Concentration$BG.Report[[1]]` `r myList$Calibration$Info$Units[1]` 

`r names(myList$Concentration$BG.Report)[2]` `r myList$Concentration$BG.Report[[2]]` `r myList$Calibration$Info$Units[2]` 

`r names(myList$Concentration$BG.Report)[3]` `r myList$Concentration$BG.Report[[3]]` `r myList$Calibration$Info$Units[3]` 



\renewcommand{\headrulewidth}{0.4pt}
\renewcommand{\footrulewidth}{0.4pt}


\vspace*{\fill}
`r ReportTime` 

ZE1/`r myList$Input.Parameter$Operator`

\newpage

# Begleitinformationen

\begin{tabular}{ll}
\hline
Input Parameter & \\
\hline
\addlinespace
Operator & `r myList$Input.Parameter$Operator` \\
Datum & `r ReportTime` \\
\addlinespace
Messdatei & \verb!`r myList$Input.Parameter$FileName`! \\
Pfad & \verb!`r myList$Input.Parameter$FilePath`!\\
Messdatum & `r myList$Input.Parameter$Date`\\
Verwendete Pipetten & `r myList$Input.Parameter$PipettenList %>% pull()` \\
\addlinespace
BG Methode & `r myList$Input.Parameter$BGMethod` \\
BG aus SAA? & `r myList$Input.Parameter$BG.SAA` \\
$\alpha$ & `r myList$Input.Parameter$Alpha` \\
\addlinespace
Bericht Masse & `r myList$Input.Parameter$Mass` \\
Signifikante Stellen & `r myList$Input.Parameter$Significant.Digits` \\
\hline
\end{tabular}

\vspace{1cm}


```{r Auslesen der QC Daten, include=FALSE}
# Wenn bei diesem Messlauf kein "perform.QC" durchgeführt wurde, wurde auch keine myList[["QC"]] angelegt. Daher muss dies nachträglich geschehen, sonst funktionieren nachfolgende abrufe der gespeicherten Kontrollkarten nicht
if (is.null(myList$QC)) {
myList[["QC"]] <-myQC.Defaults.csv(results.list = myList.Converter(myList), # Converts the measurement results in a uniform list
                                              df.defaults.QC = read.defaults() %>% # Extract QC default data
                                                filter(SAA.Menue %in% myList$Input.Parameter$SAA.Selected) %>% # Info about stored QC-Values defined by QC-Method (e.g. "VBW", "MM2" and "MM3" from "SAA 2.3.1 Pt-Gesamt")
                                                select(Analyt,Element,SAA,QC.Kind,QC.Name,QC.RegEx,Filename,Zielwert,Unsicherheit,LimitBG,Unit.Accept,Masse), # Needed Values
                                              QCSoll = read.defaults() %>% filter(SAA.Menue %in% myList$Input.Parameter$SAA.Selected) %>% filter(QC.Kind %in% "QC") %>% select(QC.Name,SAA,QC.Norm,Unit.Norm),
                                              NonDefaultAnalyt.vec = NULL,
                                   path.QCtoWrite = path.QCtoWrite) # In the UI defined QCSoll values
}
```


```{r Prüfung der Akzeptanzkriterien, include=FALSE}
# Erstellen einer Prüfvariablen vom Typ LOGICAL. Die Werte sind gelabels nach dem QC.Name der default.csv zur besseren Zuordnung
proof <- logical(length(names(myList[["QC"]])))
names(proof) <- names(myList[["QC"]])
for (i in 1:length(myList[["QC"]])) {
  if (myList[["QC"]][[i]][["QC.defaults"]][["QC.Kind"]] == "VBW") { # Wenn Blindwert betrachtet wird, ist das Kriterium "VBW < LimitBG"
    # Exception if no data is available
    if (is.na(myList[["QC"]][[i]][["QC.Data"]])) { # Abbruchkriterium, wenn Standard nicht gemessen wurden und entsprechend keine Daten vorliegen
      proof[names(myList[["QC"]][i])] <- NA
      next
    }
    # Betrachtet wird die Concentration
    Data <- as.numeric(myList[["QC"]][[i]][["QC.Data"]][["Concentration"]])
    # Prüfwert
    check1 <- myList[["QC"]][[i]][["QC.defaults"]]$LimitBG
    # Abfrage und Setzen der proof Variablen auf TRUE wenn der Test bestanden ist
    if (is.na(Data) | all(check1 > Data)) {
      proof[names(myList[["QC"]][i])] <- TRUE
    }
   
  } else if (myList[["QC"]][[i]][["QC.defaults"]][["QC.Kind"]] == "QC") { # Wenn Zielwert betrachtet wird, ist das Kriterium  "Zielwert-U < QC < Zielwert+U"
    # Betrachtet wird die WFR
    if (is.na(myList[["QC"]][[i]][["QC.Data"]])) { # Abbruchkriterium, wenn Standard nicht gemessen wurden und entsprechend keine Daten vorliegen
      proof[names(myList[["QC"]][i])] <- NA
      next
    }
    Data <- as.numeric(myList[["QC"]][[i]][["QC.Data"]][["WFR"]])
    # Prüfwert
    check1 <- myList[["QC"]][[i]][["QC.defaults"]]$Zielwert - myList[["QC"]][[i]][["QC.defaults"]]$Unsicherheit
    check2 <- myList[["QC"]][[i]][["QC.defaults"]]$Zielwert + myList[["QC"]][[i]][["QC.defaults"]]$Unsicherheit
    # Abfrage und Setzen der proof Variablen auf TRUE wenn der Test bestanden ist
    if (all(check1 < Data) && all(Data < check2)) {
      proof[names(myList[["QC"]][i])] <- TRUE
    }
  }
  
}


```


## Bewertung der Akzeptanzkriterien nach `r myList$Input.Parameter$SAA.Selected`
\small
\begin{tabular}{llll}
\hline
QC-Parameter & 
\verb!`r myList[["QC"]][[1]][["QC.defaults"]]$QC.Name`! & 
\verb!`r myList[["QC"]][[2]][["QC.defaults"]]$QC.Name`! & 
\verb!`r myList[["QC"]][[3]][["QC.defaults"]]$QC.Name`! \\ 
\hline 
\addlinespace
Art & 
`r myList[["QC"]][[1]][["QC.defaults"]]$QC.Kind` &
`r myList[["QC"]][[2]][["QC.defaults"]]$QC.Kind` &
`r myList[["QC"]][[3]][["QC.defaults"]]$QC.Kind` \\ 
\addlinespace
Dateiname & 
\verb!`r myList[["QC"]][[1]][["QC.defaults"]]$Filename`! &
\verb!`r myList[["QC"]][[2]][["QC.defaults"]]$Filename`! &
\verb!`r myList[["QC"]][[3]][["QC.defaults"]]$Filename`! \\ 
\addlinespace
Messsignal & 
\verb!`r myList[["QC"]][[1]][["QC.defaults"]]$Analyt`! & 
\verb!`r myList[["QC"]][[2]][["QC.defaults"]]$Analyt`! & 
\verb!`r myList[["QC"]][[3]][["QC.defaults"]]$Analyt`! \\ 
\addlinespace
Zielwert &   
`r myList[["QC"]][[1]][["QC.defaults"]]$LimitBG` \verb!`r myList[["QC"]][[1]][["QC.defaults"]]$Unit.Accept`! &
`r myList[["QC"]][[2]][["QC.defaults"]]$LimitBG` \verb!`r myList[["QC"]][[2]][["QC.defaults"]]$Unit.Accept`! &
`r myList[["QC"]][[3]][["QC.defaults"]]$LimitBG` \verb!`r myList[["QC"]][[3]][["QC.defaults"]]$Unit.Accept`! \\ 
\addlinespace
Gemessene Konzentration &
`r if(!all(is.na(myList[["QC"]][[1]][["QC.Data"]]))){signif(as.numeric(myList[["QC"]][[1]][["QC.Data"]]$Concentration),3)}` \verb!`r if(!all(is.na(myList[["QC"]][[1]][["QC.Data"]]))){myList$Calibration$Info$Units[1]}`! &
`r if(!all(is.na(myList[["QC"]][[2]][["QC.Data"]]))){signif(as.numeric(myList[["QC"]][[2]][["QC.Data"]]$Concentration),3)}` \verb!`r if(!all(is.na(myList[["QC"]][[2]][["QC.Data"]]))){myList$Calibration$Info$Units[2]}`! &
`r if(!all(is.na(myList[["QC"]][[3]][["QC.Data"]]))){signif(as.numeric(myList[["QC"]][[3]][["QC.Data"]]$Concentration),3)}` \verb!`r if(!all(is.na(myList[["QC"]][[3]][["QC.Data"]]))){myList$Calibration$Info$Units[3]}`! \\ 
Akzeptiert &  
`r proof[names(myList[["QC"]][1])]` &
`r proof[names(myList[["QC"]][2])]` &
`r proof[names(myList[["QC"]][3])]` \\  
\hline 
\end{tabular}

\vspace{1cm}

\begin{tabular}{llll}
\hline
QC-Parameter & 
\verb!`r myList[["QC"]][[4]][["QC.defaults"]]$QC.Name`! &
\verb!`r myList[["QC"]][[5]][["QC.defaults"]]$QC.Name`! &
\verb!`r myList[["QC"]][[6]][["QC.defaults"]]$QC.Name`! \\ 
\hline 
\addlinespace
Art & 
`r myList[["QC"]][[4]][["QC.defaults"]]$QC.Kind` &
`r myList[["QC"]][[5]][["QC.defaults"]]$QC.Kind` &
`r myList[["QC"]][[6]][["QC.defaults"]]$QC.Kind` \\ 
\addlinespace
Dateiname & 
\verb!`r myList[["QC"]][[4]][["QC.defaults"]]$Filename`! &
\verb!`r myList[["QC"]][[5]][["QC.defaults"]]$Filename`! &
\verb!`r myList[["QC"]][[6]][["QC.defaults"]]$Filename`! \\ 
\addlinespace
Messsignal & 
\verb!`r myList[["QC"]][[4]][["QC.defaults"]]$Analyt`! &
\verb!`r myList[["QC"]][[5]][["QC.defaults"]]$Analyt`! &
\verb!`r myList[["QC"]][[6]][["QC.defaults"]]$Analyt`! \\ 
\addlinespace
Zielwert &   
`r myList[["QC"]][[4]][["QC.defaults"]]$Zielwert` $\pm$ `r myList[["QC"]][[4]][["QC.defaults"]]$Unsicherheit` \verb!`r myList[["QC"]][[4]][["QC.defaults"]]$Unit.Accept`! &
`r myList[["QC"]][[5]][["QC.defaults"]]$Zielwert` $\pm$ `r myList[["QC"]][[5]][["QC.defaults"]]$Unsicherheit` \verb!`r myList[["QC"]][[5]][["QC.defaults"]]$Unit.Accept`! &
`r myList[["QC"]][[6]][["QC.defaults"]]$Zielwert` $\pm$ `r myList[["QC"]][[6]][["QC.defaults"]]$Unsicherheit` \verb!`r myList[["QC"]][[6]][["QC.defaults"]]$Unit.Accept`! \\ 
\addlinespace
Gemessene Konzentration &
`r if(!all(is.na(myList[["QC"]][[4]][["QC.Data"]]))){signif(as.numeric(myList[["QC"]][[4]][["QC.Data"]]$Concentration),3)}` \verb!`r if(!all(is.na(myList[["QC"]][[4]][["QC.Data"]]))){myList$Calibration$Info$Units[1]}`! &
`r if(!all(is.na(myList[["QC"]][[5]][["QC.Data"]]))){signif(as.numeric(myList[["QC"]][[5]][["QC.Data"]]$Concentration),3)}` \verb!`r if(!all(is.na(myList[["QC"]][[5]][["QC.Data"]]))){myList$Calibration$Info$Units[2]}`! &
`r if(!all(is.na(myList[["QC"]][[6]][["QC.Data"]]))){signif(as.numeric(myList[["QC"]][[6]][["QC.Data"]]$Concentration),3)}` \verb!`r if(!all(is.na(myList[["QC"]][[6]][["QC.Data"]]))){myList$Calibration$Info$Units[3]}`! \\
Definierte Konzentration &
`r if(!all(is.na(myList[["QC"]][[4]][["QC.Data"]]))){signif(as.numeric(myList[["QC"]][[4]][["QC.Data"]]$Defined),3)}` \verb!`r if(!all(is.na(myList[["QC"]][[4]][["QC.Data"]]))){myList$Calibration$Info$Units[1]}`! &
`r if(!all(is.na(myList[["QC"]][[5]][["QC.Data"]]))){signif(as.numeric(myList[["QC"]][[5]][["QC.Data"]]$Defined),3)}` \verb!`r if(!all(is.na(myList[["QC"]][[5]][["QC.Data"]]))){myList$Calibration$Info$Units[2]}`! &
`r if(!all(is.na(myList[["QC"]][[6]][["QC.Data"]]))){signif(as.numeric(myList[["QC"]][[6]][["QC.Data"]]$Defined),3)}` \verb!`r if(!all(is.na(myList[["QC"]][[6]][["QC.Data"]]))){myList$Calibration$Info$Units[3]}`! \\
Akzeptiert &  
`r proof[names(myList[["QC"]][4])]` &
`r proof[names(myList[["QC"]][5])]` &
`r proof[names(myList[["QC"]][6])]` \\  
\hline 
\end{tabular}

\vspace{1cm}

```{r Kommentar zur aktuellen QC Abweichung, echo=FALSE,comment=NA}
# Definietion eines leeren Vektors
comment <- c()
# Sammeln der Kommentare durch eine Schleife in dem leeren Vektor
for (i in names(myList[["QC"]])) {
  # Nächste QC Karte wenn kein Eintrag vorliegt
  if (all(is.na(myList[["QC"]][[i]][["QC.Data"]]))) {
    comment <- c(comment,paste("QC Probe",i,"wurde bei dieser Messung nicht erkannt oder gemessen\n"))
    next
  }
}
cat(comment, sep = "\n")
```

Kommentar zur Akzeptanz der Messung: 
\begin{Form}
    \TextField[name = CommentActualQC,
               width = \textwidth,%
               height = 7em,% 
               multiline=true,%
               bordercolor = 1 1 1,% 
               backgroundcolor = 1 1 1,%
               color = 0 0 0,%
               value = {}%
               ]{}
\end{Form}


\newpage

# Regelkarten

## Blindwertkarte
### Cis-Platin
```{r Blindwertkarte Cis-Pt, echo=FALSE}
print(myList$QC[[1]][["QC.Plot"]])
df <- myList$QC[[1]][["QC.Table"]] %>% select(-Comment,-TimeStamp,-Operator,-Outlier)
df$Intensity <-  as.numeric(df$Intensity)
df$Concentration <-  as.numeric(df$Concentration)
df <- myDFsignif(df,3)
kable(df, "latex",longtable = T, booktabs = T, row.names = F) %>% kable_styling(latex_options = c("repeat_header"))
```
Alle Kommentare:

```{r Kommentare Blindwertkarte Cis-Pt, echo=FALSE}
# Filter rows with comments
if (!is.null(myList[["QC"]][[1]][["QC.Table"]][["Comment"]])) {
  verb <- myList[["QC"]][[1]][["QC.Table"]] %>% filter(!Comment %in% "")
  # Proof if no rows with comments are available
  if (nrow(verb) == 0) {
    all.comments <- NULL
  } else {
    all.comments <- verb %>% select(Labels,StartTime,Comment,TimeStamp,Operator)
    kable(all.comments,"latex",longtable = T,booktabs = T,row.names = F) %>% 
      kable_styling(latex_options = c("repeat_header")) %>% 
      column_spec(column = 3, width = "5cm")
  }
}
          
```

\newpage

### Carbo-Platin
```{r Blindwertkarte Carbo-Pt, echo=FALSE}
print(myList$QC[[2]][["QC.Plot"]])
df <- myList$QC[[2]][["QC.Table"]] %>% select(-Comment,-TimeStamp,-Operator,-Outlier)
df$Intensity <-  as.numeric(df$Intensity)
df$Concentration <-  as.numeric(df$Concentration)
df <- myDFsignif(df,3)
kable(df, "latex",longtable = T, booktabs = T, row.names = F) %>% kable_styling(latex_options = c("repeat_header"))

```

Alle Kommentare:

```{r Kommentare Blindwertkarte Carbo-Pt, echo=FALSE}
# Filter rows with comments
if (!is.null(myList[["QC"]][[2]][["QC.Table"]][["Comment"]])) {
  verb <- myList[["QC"]][[2]][["QC.Table"]] %>% filter(!Comment %in% "")
  # Proof if no rows with comments are available
  if (nrow(verb) == 0) {
    all.comments <- NULL
  } else {
    all.comments <- verb %>% select(Labels,StartTime,Comment,TimeStamp,Operator)
    kable(all.comments,"latex",longtable = T,booktabs = T,row.names = F) %>% 
      kable_styling(latex_options = c("repeat_header")) %>% 
      column_spec(column = 3, width = "5cm")
  }
}
          
```

\newpage

### Oxali-Platin
```{r Blindwertkarte Oxali-Pt, echo=FALSE}
print(myList$QC[[3]][["QC.Plot"]])
df <- myList$QC[[3]][["QC.Table"]] %>% select(-Comment,-TimeStamp,-Operator,-Outlier)
df$Intensity <-  as.numeric(df$Intensity)
df$Concentration <-  as.numeric(df$Concentration)
df <- myDFsignif(df,3)
kable(df, "latex",longtable = T, booktabs = T, row.names = F) %>% kable_styling(latex_options = c("repeat_header"))

```
Alle Kommentare:

```{r Kommentare Blindwertkarte Oxali-Pt, echo=FALSE}
# Filter rows with comments
if (!is.null(myList[["QC"]][[3]][["QC.Table"]][["Comment"]])) {
  verb <- myList[["QC"]][[3]][["QC.Table"]] %>% filter(!Comment %in% "")
  # Proof if no rows with comments are available
  if (nrow(verb) == 0) {
    all.comments <- NULL
  } else {
    all.comments <- verb %>% select(Labels,StartTime,Comment,TimeStamp,Operator)
    kable(all.comments,"latex",longtable = T,booktabs = T,row.names = F) %>% 
      kable_styling(latex_options = c("repeat_header")) %>% 
      column_spec(column = 3, width = "5cm")
  }
}
          
```

\newpage

## Zielwertkarte 
### Cis-Platin
```{r Zielwertkarte Cis-Pt, echo=FALSE}
print(myList$QC[[4]][["QC.Plot"]])
df <- myList$QC[[4]][["QC.Table"]] %>% select(-Comment,-TimeStamp,-Operator,-Outlier)
df$Concentration <-  as.numeric(df$Concentration)
df$WFR <-  as.numeric(df$WFR)
df <- myDFsignif(df,3)
kable(df, "latex",longtable = T, booktabs = T, row.names = F) %>% kable_styling(latex_options = c("repeat_header"))

```
Alle Kommentare:

```{r Kommentare Zielwertkarte Cis-Pt, echo=FALSE}
# Filter rows with comments
if (!is.null(myList[["QC"]][[4]][["QC.Table"]][["Comment"]])) {
  verb <- myList[["QC"]][[4]][["QC.Table"]] %>% filter(!Comment %in% "")
  # Proof if no rows with comments are available
  if (nrow(verb) == 0) {
    all.comments <- NULL
  } else {
    all.comments <- verb %>% select(Labels,StartTime,Comment,TimeStamp,Operator)
    kable(all.comments,"latex",longtable = T,booktabs = T,row.names = F) %>% 
      kable_styling(latex_options = c("repeat_header")) %>% 
      column_spec(column = 3, width = "5cm")
    }
}
          
```

\newpage

### Carbo-Platin
```{r Zielwertkarte Carbo-Pt, echo=FALSE}
print(myList$QC[[5]][["QC.Plot"]])
df <- myList$QC[[5]][["QC.Table"]] %>% select(-Comment,-TimeStamp,-Operator,-Outlier)
df$Concentration <-  as.numeric(df$Concentration)
df$WFR <-  as.numeric(df$WFR)
df <- myDFsignif(df,3)
kable(df, "latex",longtable = T, booktabs = T, row.names = F) %>% kable_styling(latex_options = c("repeat_header"))

```
Alle Kommentare:

```{r Kommentare Zielwertkarte Carbo-Pt, echo=FALSE}
# Filter rows with comments
if (!is.null(myList[["QC"]][[5]][["QC.Table"]][["Comment"]])) {
  verb <- myList[["QC"]][[5]][["QC.Table"]] %>% filter(!Comment %in% "")
  # Proof if no rows with comments are available
  if (nrow(verb) == 0) {
    all.comments <- NULL
  } else {
    all.comments <- verb %>% select(Labels,StartTime,Comment,TimeStamp,Operator)
    kable(all.comments,"latex",longtable = T,booktabs = T,row.names = F) %>% 
      kable_styling(latex_options = c("repeat_header")) %>% 
      column_spec(column = 3, width = "5cm")
  }
}
          
```

\newpage

### Oxali-Platin
```{r Zielwertkarte Oxali-Pt, echo=FALSE}
print(myList$QC[[6]][["QC.Plot"]])
df <- myList$QC[[6]][["QC.Table"]] %>% select(-Comment,-TimeStamp,-Operator,-Outlier)
df$Concentration <-  as.numeric(df$Concentration)
df$WFR <-  as.numeric(df$WFR)
df <- myDFsignif(df,3)
kable(df, "latex",longtable = T, booktabs = T, row.names = F) %>% kable_styling(latex_options = c("repeat_header"))

```
Alle Kommentare:

```{r Kommentare Zielwertkarte Oxali-Pt, echo=FALSE}
# Filter rows with comments
if (!is.null(myList[["QC"]][[6]][["QC.Table"]][["Comment"]])) {
  verb <- myList[["QC"]][[6]][["QC.Table"]] %>% filter(!Comment %in% "")
  # Proof if no rows with comments are available
  if (nrow(verb) == 0) {
    all.comments <- NULL
  } else {
    all.comments <- verb %>% select(Labels,StartTime,Comment,TimeStamp,Operator)
    kable(all.comments,"latex",longtable = T,booktabs = T,row.names = F) %>% 
      kable_styling(latex_options = c("repeat_header")) %>% 
      column_spec(column = 3, width = "5cm")
  }
}
          
```

\newpage


# Kalibrierung
## Kalibrierdaten

```{r Kalibrationsdate,  echo=FALSE}
  kable(myList$Calibration$Std.Concentration %>% select(-Index), "latex", longtable = T, booktabs = T, row.names = T, caption = "Konzentrationen der Standards in µg/L") %>% kable_styling(latex_options = c("repeat_header"))
  kable(myList$Calibration$Std.PeakArea %>% select(-Index), "latex", longtable = T, booktabs = T, row.names = T, caption = "Gemessene Intensität der Standards in CPS") %>% kable_styling(latex_options = c("repeat_header"))
```


## Bewertung der Kalibrierung `r myList$Input.Parameter$BGMethod`
```{r Kalibrationsparameter,  echo=FALSE}
if(myList$Input.Parameter$BGMethod == "DIN32645"){
  Calibration.Parameter <- c("b0","b1","sb0","sb1","R","k","m","n","Alpha","ta","ta/2","yk","xNG","xEG","xBG")
}else{
  Calibration.Parameter <- c("b0","b1","sb0","sb1","R","m","n","Alpha","Peak.Height","Baseline.Height","SN","xNG","xEG","xBG")
}


Calibration.Summary <- myDFsignif(myOLS_BG(myList$Calibration$OLS,Parameter = "b0"),6)
for (p in Calibration.Parameter[-1]) {
  Calibration.Summary <- rbind(Calibration.Summary,myDFsignif(myOLS_BG(myList$Calibration$OLS,Parameter = p),6),deparse.level = 0)
}
Calibration.Summary <- data.frame(Calibration.Summary,stringsAsFactors = F)
Calibration.Summary <- cbind("Parameter" = Calibration.Parameter,Calibration.Summary,stringsAsFactors = F)
# Format Calibration.Summary (keine e+00 und 4 Signifikante Stellen)
kable(Calibration.Summary, "latex", longtable = T, booktabs = T, row.names = F) %>% kable_styling(latex_options = c("repeat_header"))

```

\newpage

```{r Kalibration Diagramme, echo=FALSE}

for (v in myList$Calibration$Info$Analytes) {
  subList <- myList$Calibration$OLS[[v]]
  
  print(myList$Calibration$Cali.Plots[[v]])
  print(subList$Plot_fit)
  print(subList$Plot_res)
}


```

\newpage

# Rohdaten
## Probentabelle
```{r Probentabelle, echo=FALSE}
kable(myList$Header, "latex",longtable = T, booktabs = T, row.names = F) %>% kable_styling(latex_options = c("repeat_header"))
```

\newpage

## Peak Area (CTS)
```{r Ausgabe der Area, echo=FALSE}
kable(myList$Chromatography$PeakArea$Data %>% select(-Index), "latex",longtable = T, booktabs = T, row.names = F) %>% kable_styling(latex_options = c("repeat_header"))
```

\newpage

## Peak Height (Counts)
```{r Ausgabe der Height Daten, echo=FALSE}
kable(myList$Chromatography$PeakHeight$Data %>% select(-Index), "latex",longtable = T, booktabs = T, row.names = F) %>% kable_styling(latex_options = c("repeat_header"))
```

\newpage

## Peak Start (s)
```{r Ausgabe der Start Daten, echo=FALSE}
kable(myList$Chromatography$PeakStart$Data %>% select(-Index), "latex",longtable = T, booktabs = T, row.names = F) %>% kable_styling(latex_options = c("repeat_header"))
```

\newpage

## Peak End (s)
```{r Ausgabe der End Daten, echo=FALSE}
kable(myList$Chromatography$PeakEnd$Data %>% select(-Index), "latex",longtable = T, booktabs = T, row.names = F) %>% kable_styling(latex_options = c("repeat_header"))
```

\newpage

## Retention Time (s)
```{r Ausgabe der Retention Time, echo=FALSE}
kable(myList$Chromatography$Retention$Data %>% select(-Index), "latex",longtable = T, booktabs = T, row.names = F) %>% kable_styling(latex_options = c("repeat_header"))
```

\newpage
# Konzentrationen (`r unique(myList$Calibration$Info$Units)`)
## Roh Konzentrationen
```{r Ausgabe der Konzentrationen, echo=FALSE}
kable(myList$Concentration$Concentration %>% select(-Index), "latex",longtable = T, booktabs = T, row.names = F) %>% kable_styling(latex_options = c("repeat_header"))
```

\newpage

## Verwendete Anzahl an Kalibrationspunkten (1-x)
```{r Verwendete Kalibrationspunkte, echo=FALSE}
kable(myList$Concentration$UsedStandards %>% select(-Index), "latex",longtable = T, booktabs = T, row.names = F) %>% kable_styling(latex_options = c("repeat_header"))
```

\newpage

## Filter von:   $c < BG  \Leftrightarrow  c = 0$ 
```{r Filter <BG, echo=FALSE}
kable(myList$Concentration$Conc.less.BG %>% select(-Index), "latex", longtable = T, booktabs = T, row.names = F) %>% kable_styling(latex_options = c("repeat_header"))

```

\newpage

## Einberechnung der Verdünnungsfaktoren 
```{r Verdünnungsfaktoren, echo=FALSE}
VF <- merge(myList$Concentration$Conc.multiply.VF,myList$Header,by=c("Index","Labels")) %>% select(c("Index","Labels","Dilution Factor",myList$Calibration$Info$Analytes))
VF <- VF[order(VF$Index),]
kable(VF %>% select(-Index), "latex",longtable = T, booktabs = T, row.names = F) %>% kable_styling(latex_options = c("repeat_header"))
#kable(myList$Concentration$Conc.multiply.VF %>% select(-Index), "latex",longtable = T, booktabs = T, row.names = F) %>% kable_styling(latex_options = c("repeat_header"))
```

\newpage

## Bereinigte Konzentrationen
```{r Konzentrationen, echo=FALSE}
kable(myList$Concentration$Conc.Final %>% select(-Index), "latex",longtable = T, booktabs = T, row.names = F) %>% kable_styling(latex_options = c("repeat_header"))
```

\newpage

# Chromatogramme
```{r Chromatogramme, echo=FALSE}
for (i in 1:length(myList$Header$Labels)) {
  print(myList$Chromatography$Chromatogramm.Plots[[i]])
}
```



