---
title: "Kontrollkarte"
author: "Forschungsanalytik und Speziesanalytik"
header-includes:
   - \usepackage{booktabs}
   - \usepackage{longtable}
   - \usepackage{cprotect}
   - \usepackage{verbatim}
   - \usepackage{fancyhdr}
   - \usepackage{caption}
   - \usepackage[utf8]{inputenc}
   - \usepackage[german]{babel}
   - \usepackage[T1]{fontenc}
   - \usepackage{multicol}
   - \usepackage{array}
   - \usepackage{multirow}
   - \usepackage{wrapfig}
   - \usepackage{float}
   - \usepackage{colortbl}
   - \usepackage{pdflscape}
   - \usepackage{tabu}
   - \usepackage{threeparttable}
   - \usepackage{threeparttablex}
   - \usepackage[normalem]{ulem}
   - \usepackage{makecell}
   - \usepackage{xcolor}
output: 
  pdf_document:
    fig_caption: yes
    fig_height: 3.5
    fig_width: 8.5
params:
  QCInfo: NA
  Operator: NA
  QCData: NA
  QCPlot: NA
  QCComment: NA
--- 

\pagenumbering{gobble}


```{r setup, include=FALSE}
# Dieser Chunk wird zwar ausgeführt, aber nicht im Notebook angezeigt. Hier steht der Header für das Skript

# Working Directory
# Der Ordner, der die Messdaten enthällt



# Notwendige Packages

### Initialise Packages ----
# !!!!!!!!!!!!!!!!!!!!!!!!!!
# ______________________________________________
# Die Installation eines neuen Package MUSS zwingend über das Terminal passieren, 
# da das Package ansonsten nicht in der Shiny-Server Version verfügbar ist
# !!!!!!!!!!!!!!!!!!!!!!!!!!!!!!!!!!!!!!!!!!!!!!!!!!!!!!!!!!!!!!!!!!!!!!!!!!!!!!!!
# Beispiel zur Installation des "shiny" Package über das Terminal
# sudo su - -c "R -q -e \"install.packages('shiny', repos='http://cran.rstudio.com/')\""
#__________________________________________
require(dplyr)
require(tidyr)
require(magrittr)
require(stringr)
require(ggplot2)
require(outliers)
require(RColorBrewer)
require(kableExtra)
require(xlsx)
require(DT)
require(tcltk2)

#__________________________________________


#Unterfunktionen werden geladen

# Directory Structure
path.root <- normalizePath(getwd(),winslash = "\\")
path.QC <- normalizePath(paste0(path.root,"/QC"),winslash = "\\")
path.TargetValues <- normalizePath(paste0(path.QC,"/Akzeptanzkriterien"),winslash = "\\")
path.QCtoWrite <- normalizePath(paste0(path.QC,"/Regelkarten"),winslash = "\\")
path.Functions <- normalizePath(paste0(path.root,"/Functions"),winslash = "\\")
path.Calibration <- normalizePath(paste0(path.root,"/Calibration"),winslash = "\\")


# Regular Expression "^func.*.R$" defines that only R-Files beginning by "func" and ending with ".R" are loaded
funcs <- normalizePath(dir(path.Functions,"^func.*.R$",full.names = T))
for (i in funcs) {
  source(i,encoding = 'UTF-8')
}

#removes temporary *.cpt files in rmd-File containing directory
myTempFileRemove(path.root,FilePattern = ".cpt") 

QCInfo = params$QCInfo
Operator = params$Operator
QCData = params$QCData
QCPlot = params$QCPlot
QCComment = params$QCComment

ReportTime <- format(Sys.time(), format = "%d.%m.%Y")
# Avoid scientific notation to prevent LaTex errors
options(scipen = 999)
``` 


\pagestyle{fancy}
\cprotect\lhead{\verb!`r QCInfo$SAA.Menue`!}
\cprotect\chead{\verb!`r QCInfo$QC.Name`!}
\rhead{ZE1/`r Operator` `r ReportTime`}
\cprotect\lfoot{\footnotesize \verb!`r QCInfo$Filename`!}
\cprotect\cfoot{\footnotesize \verb!`r QCInfo$FullName`!}
\rfoot{Version 1.0}

```{r Report, eval=FALSE, include=FALSE}
############################################
# Ab hier erfolgt der Bericht für Pt-Gesamt
############################################
```

# Verfahren: `r QCInfo$SAA.Menue` 
## Kontrollkarte: `r QCInfo$QC.Name`


```{r Regelkarte-Plot, echo=FALSE}
print(QCPlot)

```

```{r Regelkarte-Statistik, echo=FALSE}
df <- QCData

Outlier <- as.logical(as.numeric(df$Outlier))
if (!is.null(df$Intensity)) {
  data <- as.numeric(df$Concentration)
  clean <- as.numeric(df$Concentration[!Outlier])
} else if (!is.null(df$WFR)){
  data <- as.numeric(df$WFR)
  clean <- as.numeric(df$WFR[!Outlier])
}

df.n <- length(data)
df.mean <- mean(data)

df.sd <- sd(data)
df.rsd <- df.sd/df.mean

clean.n <- length(clean)
out.n <- length(data) - length(clean)
clean.mean <- mean(clean)
clean.sd <- sd(clean)
clean.rsd <- clean.sd/clean.mean

```
\vspace{2cm}

\small
\begin{tabular}{lllll}
\hline
Kenndaten         &           & \hspace*{2cm} &                            &           \\ \hline \addlinespace
Messwerte Gesamt  & `r df.n` &                & Ausreißerfreie Messwerte & `r clean.n`\\
&&&Anteil Ausreißer (\%) & `r 100-clean.n/df.n*100`\\ 
\addlinespace
Mittelwert & `r df.mean`&&Ausreißerfreier Mittelwert & `r clean.mean` \\
Standardabweichung & `r df.sd` &&Ausreißerfreie Standardabweichung & `r clean.sd` \\
Variationskoeffizient & `r df.rsd` &&Ausreißerfreier Variationskoeffizient (\%)& `r clean.rsd` \\

\hline
\end{tabular}

\vspace{1cm}

## Daten

```{r Regelkarte-Tabelle, echo=FALSE}
df <- QCData

if (QCInfo$QC.Kind == "VBW") {
  df$Intensity <-  as.numeric(df$Intensity)
  df$Concentration <-  as.numeric(df$Concentration)
  df <- myDFsignif(df,3)
} else if(QCInfo$QC.Kind == "QC"){
  df$Concentration <-  as.numeric(df$Concentration)
  df$WFR <-  as.numeric(df$WFR)
  df <- myDFsignif(df,3)
}


kable(df,"latex",longtable = T,booktabs = T,row.names = F) %>% 
  kable_styling(latex_options = c("repeat_header"))

```

## Kommentare
```{r Regelkarte-Kommentare VBW, echo=FALSE}
# Filter rows with comments
  verb <- QCComment
  # Proof if no rows with comments are available
  if (nrow(verb) == 0) {
    all.comments <- NULL
  } else {
    all.comments <- verb %>% select(Labels,StartTime,Comment,TimeStamp,Operator)
    kable(all.comments,"latex",longtable = T,booktabs = T,row.names = F) %>% 
      kable_styling(latex_options = c("repeat_header"),full_width = F) %>% 
      column_spec(column = 3, width = "5cm") 
  }
  
          
```

\begin{Form}
    \TextField[name = CommentActualQC,
               width = \textwidth,%
               height = 20em,% 
               multiline=true,%
               bordercolor = 1 1 1,% 
               backgroundcolor = 1 1 1,%
               color = 0 0 0,%
               value = {}%
               ]{}
\end{Form}

\vspace*{\fill}
`r ReportTime` 

ZE1/`r Operator`


