---
title: "Pt-Gesamt (SAA 7.3.1)"
author: "Forschungsanalytik und Speziesanalytik"
header-includes:

   - \usepackage{booktabs}
   - \usepackage{longtable}
   - \usepackage{cprotect}
   - \usepackage{verbatim}
   - \usepackage{fancyhdr}
   - \usepackage{caption}
   - \usepackage[utf8]{inputenc}
   - \usepackage[german]{babel}
   - \usepackage[T1]{fontenc}
output: 
  pdf_document:

    fig_caption: yes
    fig_height: 4
    fig_width: 8.5
params:
  Operator: NA
  BGMethod: NA
  inFile: NA
  PipettenList: NA
  QCSoll_731_MM2: NA
  QCSoll_731_MM3: NA 
  UseMeans: NA
  UseIntCorr: NA
--- 

```{r setup}

# Notwendige Packages

require("dplyr")
require("tidyr")
require("magrittr")
require("stringr")
require("ggplot2")
require("outliers")
require("RColorBrewer")
require("kableExtra")
require("xlsx")

#Unterfunktionen die geladen werden müssen

source('func_csvImport_iCAPQ.R', encoding = 'UTF-8') 
source('func_dfGather_iCAPQ.R', encoding = 'UTF-8')
source("func_myOutlier.R")  
source("func_myCaliGraph.R") 
source("func_myLinReg.R")
source("func_myBEN_DIN.R")
source('func_mySIUnits.R', encoding = 'UTF-8')
source('func_Regelkarten.R')
source('func_ZielwertkartenPlot.R')
source('func_Blindwertkarten.R')
source('func_myQCHandling.R', encoding = 'UTF-8')

``` 

```{r Parameter Input aus Shiny, echo=TRUE}

myName    <- params$Operator          
BG_Method <- params$BGMethod        
inFile <- params$inFile             
PipettenList <- c("Pipetten-ID" = params$PipettenList)
QCSoll_731_MM2 <- params$QCSoll_731_MM2
QCSoll_731_MM3 <- params$QCSoll_731_MM3
UseMeans <- params$UseMeans
UseIntCorr <- params$UseIntCorr
``` 

```{r Standard Einstellung für Betrieb außerhalb von Shiny, echo=TRUE}
if(myName =="NA"){myName<-"Dronov"}
if(BG_Method =="NA"){BG_Method<-"DIN32645"} #   "DIN32645"  "Kaiser"
if(inFile =="NA"){inFile <- choose.files(filters = matrix( 
  c("Alle Dateien",
    "*.*",
    "CSV Dateien",
    "*.csv"),
  nrow = 2,
  ncol = 2,
  byrow = T,
  dimnames = list(c("All", "csv"),c("",""))))}
if(PipettenList =="NA"){PipettenList <- c(1067,1097,1099)}
if(QCSoll_731_MM2 =="NA"){
  QCSoll_731_MM2 <- 50
}else{
  as.numeric(QCSoll_731_MM2)
}
if(QCSoll_731_MM3 =="NA"){
  QCSoll_731_MM3 <- 8216
}else{
  as.numeric(QCSoll_731_MM3)
}
if(UseIntCorr == "NA"){UseIntCorr <-T}

```

```{r Ausführung des Datenimports, echo=TRUE}

# Hier werden die Rohdaten eingelesen
myList <- suppressWarnings(readCSV_iCAPQ(inFile))

```

```{r Extraktion der generierten Dataframes, echo=TRUE}

massTraces <- myList$Analytes 
Sonstiges <- myList$Data$BrigidMS                    

CalDef <- myList$Data$ExtCal.StandardConcentration
myUnits <-  myList$Units$Units          
Raw_Intensity <- myList$Data$Raw.Intensity
Raw_Average <- myList$Data$Raw.Average
Raw_SD <- myList$Data$Raw.STD
Raw_RSD <- myList$Data$Raw.RSD

# Umsortierung der Daten
Raw_Intensity <- suppressWarnings(
  dfGather_iCAPQ(Raw_Intensity,massTraces))
Raw_Average <- suppressWarnings(
  dfGather_iCAPQ(Raw_Average,massTraces))
Raw_SD <- suppressWarnings(
  dfGather_iCAPQ(Raw_SD,massTraces))
Raw_RSD <- suppressWarnings(
  dfGather_iCAPQ(Raw_RSD,massTraces))
```


```{r Nur Qtegra-Mittelwerte verwenden, echo=TRUE}

if (UseMeans == "NA"){UseMeans <- TRUE}
if (UseMeans) {
  Raw_Intensity <- Raw_Average
}


```

```{r Einlesen QS-Relevanter Daten, echo=TRUE}

ZielwertMM2 <- read.csv(paste0(
  "\\\\10.1.8.210",
  "\\gc-ms-fid",
  "\\Analysen",
  "\\2018",
  "\\Berichte",
  "\\iCAPQ Messdaten",
  "\\Pt Gesamt",
  "\\QC",
  "\\Pt-Gesamt_ZielwertMM2.csv"),
  header = T,
  stringsAsFactors = F)

ZielwertMM3 <- read.csv(paste0(
  "\\\\10.1.8.210",
  "\\gc-ms-fid",
  "\\Analysen",
  "\\2018",
  "\\Berichte",
  "\\iCAPQ Messdaten",
  "\\Pt Gesamt",
  "\\QC",
  "\\Pt-Gesamt_ZielwertMM3.csv"),
  header = T,
  stringsAsFactors = F)
```



```{r Verrechnung des Internen Standards, echo=TRUE}
### Erkennung der Daten der Internen Standards
massTraceIntenralStdvec <- sapply(CalDef,function(i)all(is.na(i)))
# Ermittlung des Spalten Labels (steht in der 3ten  Zeile)
massTraceCleanvec <- !massTraceIntenralStdvec
massTraceCleanvec[c(1,2)] <- F # Ausgenommen Spalten "Index" und "Labels"
massTraceClean  <- names(CalDef[massTraceCleanvec])
massTraceIntenralStd <- names(CalDef[massTraceIntenralStdvec])
if (length(massTraceIntenralStd) < 1) {UseIntCorr <- FALSE} 


# Extraktion der IntenralStd-Spalten aus den gesamten Intensitäts Daten
IntenralStd <- Raw_Intensity[
  names(Raw_Intensity) 
  %in% 
    c("Index","Labels","Wiederholung",massTraceIntenralStd)
  ]


# Berechnung der Faktoren (Normierung auf die Werte in der ersten Zeile)
IntenralStd[,massTraceIntenralStd] <- IntenralStd[,massTraceIntenralStd]/
  c(IntenralStd[1,massTraceIntenralStd]) 


```

```{r Prüfung zur Berechnung korrigierter Intensitäten, echo=TRUE}

t_IntenralStd <- table(str_split_fixed(
  massTraceIntenralStd,"[()]",3)[,2])

ElementList<- gsub("[[:digit:]]","",
                   str_split_fixed(massTraces,"[()]",3)[,1])
MassList <- gsub("[[:alpha:]]","",
                 str_split_fixed(massTraces,"[()]",3)[,1])

ElementListIntenralStd <- gsub("[[:digit:]]","",
                               str_split_fixed(massTraceIntenralStd,"[()]",3)[,1])
MassListIntenralStd <- gsub("[[:alpha:]]","",
                            str_split_fixed(massTraceIntenralStd,"[()]",3)[,1])

ElementListClean <- gsub("[[:digit:]]","",
                         str_split_fixed(massTraceClean,"[()]",3)[,1])
MassListClean <- gsub("[[:alpha:]]","",
                      str_split_fixed(massTraceClean,"[()]",3)[,1])


methodNames <- names(t_IntenralStd)

massTraceVec <- sapply(Raw_Intensity,function(i)all(is.numeric(i)))
massTraceVec[c(1,2,3)] <- F # Ausgenommen die Index Spalte

Corr_Intensity <- Raw_Intensity 

if(UseIntCorr){
  for(i in 1:length(Raw_Intensity)){
    if(massTraceVec[i]){
      c_name <- names(Raw_Intensity)[i]
      c_meth <- as.character(str_split_fixed(c_name,"[()]",3)[,2])
      
      test <- FALSE
      if (length(t_IntenralStd[t_IntenralStd > 1]) > 0) {
        test <- c_meth == names(t_IntenralStd[t_IntenralStd > 1])}
     
      if (test) { 
        c_methpossible <- massTraceIntenralStd[endsWith(massTraceIntenralStd, c_meth)]
        
        j<-1
        selMassTraceInt1 <- c_methpossible[j]
        selMassInt1 <- as.numeric(gsub("[[:alpha:]]",""
                                       ,str_split_fixed(selMassTraceInt1,"[()]",3)[,1]))
        
        selMassTraceInt2 <- c_methpossible[j+1]
        selMassInt2 <- as.numeric(gsub("[[:alpha:]]",""
                                       ,str_split_fixed(selMassTraceInt2,"[()]",3)[,1]))
        
        selMass <- as.numeric(gsub("[[:alpha:]]",""
                                   ,str_split_fixed(c_name,"[()]",3)[,1]))
        
        if (abs(selMass - selMassInt1) < abs(selMass - selMassInt2)) {
          int_meth <-  IntenralStd %>% select(c_methpossible[j]) %>% pull()
          print(paste(names(Raw_Intensity[i]),names(IntenralStd %>% select(c_methpossible[j]))))
        }else{
          int_meth <-  IntenralStd %>% select(c_methpossible[j+1]) %>% pull()
        }  
      }else{
        int_meth <- IntenralStd %>% select(contains(c_meth)) %>% pull()
      }
      
      int_meth2 <- int_meth
      int_meth2[int_meth <= 0.001 | int_meth >= 1.8] <- 1
      
      Corr_Intensity[,i] <- Raw_Intensity[,i]/int_meth2
    }
  }
} 

```


```{r Ermittlung der Kalibrationsdaten, echo=TRUE}
StdIndex <- Sonstiges %>% 
  select(Index,`Sample Type`)%>%
  filter(`Sample Type` %in% c("BLK","STD"))

StdIndex <- StdIndex$Index
StdIndex <- StdIndex[!StdIndex %in% c(NA,"")]

# Das gleiche gilt für die Proben als "UNKNOWN"
SmplIndex <- Sonstiges$Index[Sonstiges$`Sample Type` == "UNKNOWN"]
SmplIndex <- SmplIndex[!SmplIndex %in% c(NA,"")]


CalY <- Corr_Intensity[Corr_Intensity$Index %in% as.integer(StdIndex),]
CalY <- drop(CalY[!names(CalY) %in% massTraceIntenralStd])
CalDef_Clean <- CalDef[CalDef$Index %in% StdIndex,]
CalDef_Clean <- drop(CalDef_Clean[!names(CalDef_Clean) %in% massTraceIntenralStd])

```

```{r Anpassung der Dimensionen der y und x Werte, echo=TRUE}
CalX <- CalY 
for(i in 1:nrow(CalDef_Clean)){
  CalX_Vec <- CalY$Index == CalDef_Clean[i,"Index"]
  CalX[CalX_Vec,4:ncol(CalX)] <- CalDef_Clean[i,3:ncol(CalDef_Clean)]
}
rm(CalX_Vec)
```

```{r Berechnung der Mittelwerte, echo=TRUE}
Corr_Intensity_Clean <- drop(Corr_Intensity[!names(Corr_Intensity) %in% massTraceIntenralStd])
rsd <- function(i){sd(i)/mean(i)}
Int_Mean <- Corr_Intensity_Clean %>% 
  select(-Wiederholung) %>% 
  group_by(Index,Labels) %>% 
  summarise_all(funs(mean)) %>% 
  as.data.frame()
Int_SD <- Corr_Intensity_Clean %>% 
  select(-Wiederholung) %>% 
  group_by(Index,Labels) %>% 
  summarise_all(funs(sd)) %>% 
  as.data.frame()
Int_RSD <- Corr_Intensity_Clean %>% 
  select(-Wiederholung) %>% 
  group_by(Index,Labels) %>% 
  summarise_all(funs(rsd)) %>% 
  as.data.frame()
IntenralStd_Mean  <- IntenralStd %>% 
  select(-Wiederholung) %>% 
  group_by(Index,Labels) %>% 
  summarise_all(funs(mean)) %>% 
  as.data.frame()

if(UseMeans){
  Int_SD  <- Raw_SD
  Int_RSD <- Raw_RSD
}
```

```{r Ermittlung des optimalen Kalibrationsbereichs, echo=TRUE}
CalIndex   <- Int_Mean
OutOfRange <- Int_Mean

CalIndex[1:nrow(CalIndex),3:ncol(CalIndex)] <- 0
OutOfRange[1:nrow(OutOfRange),3:ncol(OutOfRange)] <- 0
# Abfrage für die Schleife
for (i in 1:nrow(Int_Mean)) {
  for (j in 3:ncol(Int_Mean)) {
    for (k in length(StdIndex):3) {
      
      smpl <- Int_Mean[i,j]
      std2 <- Int_Mean[StdIndex[k],j] 
      std1 <- Int_Mean[StdIndex[k-1],j]
      
      test_low    <- smpl < std2   
      test_high   <- smpl > std1 
      test_higher <- smpl > std2 
      
      if (k == length(StdIndex) & smpl > std2) {
        CalIndex[i,j] <- k
        OutOfRange[i,j] <- 1
        break
      } else if(std1 < smpl & smpl <= std2) {
        CalIndex[i,j] <- k
        break
      } else if(k == 3){
        CalIndex[i,j] <- k
        break
      }
    }
  }
}

```

```{r Berechnung der individuellen linearen Regression und Konzentration, echo=TRUE}

conc <- CalIndex
CalcConcNumber <- CalIndex
conc[1:nrow(conc),3:ncol(conc)] <- 0 
CalcConcNumber[1:nrow(CalcConcNumber),3:ncol(CalcConcNumber)] <- 0
for (i in 4:ncol(CalX)) {
  df <- data.frame(CalX[,c(1,3,i)],CalY[,i])
  names(df)<-c(names(CalX)[c(1,3)],"xVal","yVal")
  df <- df[order(df[3]),]
  
  nAllStds <- max(df$Index)-df$Index[1] + 1
 
  for (j in 1:nrow(CalIndex)) {
    
    nStds <- CalIndex[j,(i-1)]
    lr <- myLinReg(df,nStds)
    c <- (Int_Mean[j,(i-1)] - lr$b0)/lr$b1
      
    while ((lr$rSquare < .998 | lr$b1 <= 0 ) & nStds < nAllStds ) {
      nStds <- nStds + 1
      lr <- myLinReg(df,nStds)
      c <- (Int_Mean[j,(i-1)] - lr$b0)/lr$b1
    }
  conc[j,(i-1)] <- c
  CalcConcNumber[j,(i-1)] <- nStds
  }
}

```

```{r Prüfung der Konzentration auf Unterschreitung der BG, echo=TRUE}
 
conc_BG <- conc
BG_DF <- data.frame(row.names = c("NWG","BG","y(NWG)","y(BG)"))

for (i in 1:length(massTraceClean)) {
  
  df <- data.frame(
    CalDef_Clean[,c(1,2)],
    CalDef_Clean[massTraceClean[i]],
    Int_Mean %>% 
      filter(Index %in% CalDef_Clean$Index) %>% 
      select(massTraceClean[i]),
    stringsAsFactors = F
    )
  names(df)<-c(names(CalDef_Clean)[c(1,2)],"xVal","yVal")
  df <- df[order(df[3]),]
  
  m <- max(CalX$Wiederholung) # Messwiederholungen
  
  if(is.na(m)){m<-1}
  if (length(unique(table(CalX$Wiederholung)))>1) {
    print(paste(
      "Die Anzahl an Messwiederholungen",
      "innerhalb der Kalibration ist nicht konstant!"
      ))
    m <- 3
  }
  
  OLS <- myBEN_DIN(df$xVal,df$yVal,k = 3,alpha = 0.01,m=m) 
  if (BG_Method == "DIN32645") {
    NG <- OLS$xNG
    BG <- OLS$xBG 
  } else if(BG_Method == "Kaiser"){
    NG <- Int_SD[1,massTraceClean[i]]*3/OLS$b1
    BG <- Int_SD[1,massTraceClean[i]]*10/OLS$b1 
  }
  
  ReportBG <- BG
  if(ZielwertMM2$LimitBG > BG){
    ReportBG <- ZielwertMM2$LimitBG
  }
  
  yBG <- BG*OLS$b1 + OLS$b0 
  yNG <- NG*OLS$b1 + OLS$b0
  BG_DF[1,i] <- signif(NG,3)
  BG_DF[2,i] <- signif(BG,3)
  BG_DF[3,i] <- signif(yNG,3)
  BG_DF[4,i] <- signif(yBG,3)
  
  names(BG_DF)[i] <- massTraceClean[i]
  
  conc_BG[conc[massTraceClean[i]]<BG,massTraceClean[i]] <-0 
}

OLS

```

```{r Verdünnungsfakoren, echo=TRUE}

VF_DF <- myList$Data$BrigidMS %>% 
  select(Index,Labels,`Dilution Factor`)

conc_VF <- conc_BG
conc_VF[,3:ncol(conc_VF)] <- conc_BG[,3:ncol(conc_BG)]*VF_DF$`Dilution Factor`
```

```{r Runden auf signifikante Stellen, echo=TRUE}

conc_sig <- conc_VF

n<-3
conc_sig[,3:ncol(conc_sig)] <- signif(conc_VF[,3:ncol(conc_VF)],n)


```

```{r Enddarstellung als Character mit <BG, echo=TRUE}

conc_final <- conc_sig

n<-2

for (i in 1:nrow(conc_final)) {
  for(j in 3:ncol(conc_final)){
    if (conc_sig[i,j] == 0) {
      conc_final[i,j] <- "< BG"
    } else{
      conc_final[i,j] <- formatC(conc_sig[i,j],digits = n,format = "fg",flag = "#")
      conc_final[i,j] <- gsub("\\.$","",conc_final[i,j])
    }
  }
}



```


```{r Schreiben der Daten in ein Excel Workbook, echo=TRUE}
# Pfad zum speichern wird dynamisch aus der gelesenen Datei erstellt 

dirsave_xlsx <- paste0(dirname(myList$Path),"/",
                       str_split_fixed(myList$Filename,"[.]",2)[1],
                       "_rEval.xlsx")

wb <- createWorkbook()
sheet1  <- createSheet(wb, sheetName="Raw_Intensity")
sheet2  <- createSheet(wb, sheetName="IntenralStd")
sheet3  <- createSheet(wb, sheetName="Corr_Intensity")
sheet4  <- createSheet(wb, sheetName="Int_Mean")
sheet5  <- createSheet(wb, sheetName="Int_SD")
sheet6  <- createSheet(wb, sheetName="Int_RSD")
sheet7  <- createSheet(wb, sheetName="CalDef_Clean")
sheet8  <- createSheet(wb, sheetName="conc")
sheet9  <- createSheet(wb, sheetName="BG_DF")
sheet10 <- createSheet(wb, sheetName="VF_DF")
sheet11 <- createSheet(wb, sheetName="conc_VF")

addDataFrame(Raw_Intensity, sheet1)
addDataFrame(IntenralStd, sheet2)
addDataFrame(Corr_Intensity, sheet3)
addDataFrame(Int_Mean, sheet4)
addDataFrame(Int_SD, sheet5)
addDataFrame(Int_RSD, sheet6)
addDataFrame(CalDef_Clean, sheet7)
addDataFrame(conc, sheet8)
addDataFrame(BG_DF, sheet9)
addDataFrame(VF_DF, sheet10)
addDataFrame(conc_VF, sheet11)

### Verhindert das Überschreiben vorhandener rEval.xlsx Datein ###
i<-1
OverwriteCondition <- T
while(OverwriteCondition){
  
  if(!file.exists(dirsave_xlsx)){
    OverwriteCondition <- F
  }else{
    dirsave_xlsx <- paste0(dirname(myList$Path),
                           "/",
                           str_split_fixed(myList$Filename,"[.]",2)[1],
                           "_recalc",
                           as.character(i),
                           "_rEval.xlsx")
    OverwriteCondition <- T
    i <- i+1
  }
}

saveWorkbook(wb, dirsave_xlsx)
```

```{r Kommentar, echo=TRUE}
############################################
# Ab hier erfolgt der Bericht für Pt-Gesamt
############################################
```

##  `r myList$Filename`

Die Messung erfolgte am `r myList$Date`.
Die Rohdaten sind hinterlegt im Ordner 

"\verb!`r gsub(myList$Filename,"",myList$Path)`!" 

sowie zusätzlich eine Excel-Datei mit den Zwischenberechnungen (Dateiendung "_rEval.xlsx").

```{r Ausgabe der Daten, echo=TRUE}
ElementList<- gsub("[[:digit:]]","",str_split_fixed(massTraceClean,"[()]",3)[,1])
MassList <- gsub("[[:alpha:]]","",str_split_fixed(massTraceClean,"[()]",3)[,1])

# Gilt nicht bei Messungen mehrerer Isotope eines Elements
# wie hier beim Platin
Analyte_Abbr <- paste0(ElementList," (",
                       myUnits[!match(myUnits,table = c("cps","%"),nomatch = 0)],")")
conc_clean <- conc_final %>% filter(str_detect(Labels,"^M")) %>% 
  select(-Index,-`194Pt (mp_STD)`) %>% `names<-`(.,c("Labels",unique(Analyte_Abbr)))

# # AlphaNumerische Sortierung!
 conc_clean <- conc_clean[order(conc_clean$Labels),] 

kable(conc_clean, "latex", longtable = T,booktabs = T, 
      row.names = F, caption = "Konzentrationen der Proben") %>% 
  kable_styling(latex_options = c("repeat_header"))


```

Bestimmungsgrenze (BG) nach `r BG_Method`:     `r signif(ReportBG,2)` `r unique(myUnits[!match(myUnits,table = c("cps","%"),nomatch = 0)])`
\pagenumbering{gobble} `r # Keine Seitenzahlen beim kompilieren mit LaTeX`
\pagestyle{fancy}
\cprotect\lhead{\verb!`r myList$Filename`!}
\chead{}
\rhead{ZE1/`r myName` `r format(Sys.time(), format = "%d.%m.%Y")`}
\cprotect\lfoot{\footnotesize \verb!`r gsub(myList$Filename,"",myList$Path)`!}
\cfoot{}
\rfoot{}
\renewcommand{\headrulewidth}{0.4pt}
\renewcommand{\footrulewidth}{0.4pt}


\vspace*{\fill}
`r format(Sys.time(), format = "%d.%m.%Y")` 

ZE1/`r myName`

\newpage

# Roh-Intensitäten (CPS)
```{r Ausgabe der Roh Daten, echo=TRUE}

Int_Mean_Raw <- Raw_Intensity %>% 
  select(-Wiederholung) %>% 
  group_by(Index,Labels) %>% 
  summarise_all(funs(mean))%>% 
  as.data.frame()
Int_Mean_Raw[3:ncol(Int_Mean_Raw)] <- round(Int_Mean_Raw %>% 
                                              select(-Index,-Labels),0)
Intensity_Raw <- Int_Mean_Raw %>% select(-Index)


kable(Intensity_Raw, "latex",longtable = T, booktabs = T, 
      row.names = F) %>% kable_styling(latex_options = c("repeat_header"))
```

# Korrigierete Intensitäten (CPS)
```{r Ausgabe der korrigierten Roh Daten, echo=TRUE}


Int_Mean[3:ncol(Int_Mean)] <- round(Int_Mean %>% select(-Index,-Labels),0)
Intensity <- Int_Mean %>% select(-Index)
Intensity$`187Re (%)` <- round(IntenralStd_Mean$`187Re (mp_STD)`*100,1)


kable(Intensity, "latex",longtable = T, booktabs = T, 
      row.names = F) %>% kable_styling(latex_options = c("repeat_header"))
```

\newpage

# Konzentrationen (ungefiltert) (`r myUnits[!match(myUnits,table = c("cps","%"),nomatch = 0)]`)
```{r Ausgabe der KOnzentrationen, echo=TRUE}
conc[3:ncol(conc)] <- round(conc %>% select(-Index,-Labels),3)

kable(conc %>% select(-Index), "latex",longtable = T, 
      booktabs = T, row.names = F) %>% kable_styling(latex_options = c("repeat_header"))
```

\newpage
# Verwendete Kalibrationspunkte 1-x
```{r Verwendete Kalibrationspunkte, echo=TRUE}

kable(CalcConcNumber %>% select(-Index), "latex",longtable = T, 
      booktabs = T, row.names = F) %>% kable_styling(latex_options = c("repeat_header"))
```


\newpage

## Bestimmungsgrenzen nach `r BG_Method`  (`r myUnits[!match(myUnits,table = c("cps","%"),nomatch = 0)]`)
```{r Ausgabe der Bestimmungsgrenzen, echo=TRUE}
kable(BG_DF, "latex", longtable = T, booktabs = T, 
      row.names = T) %>% kable_styling(latex_options = c("repeat_header"))
```

## Konzentrationen der Standards (`r myUnits[!match(myUnits,table = c("cps","%"),nomatch = 0)]`)
```{r Ausgabe der Kalibrationsstandards, echo=TRUE}
kable(CalDef_Clean %>% select(-Index), "latex", longtable = T, 
      booktabs = T, row.names = T) %>% kable_styling(latex_options = c("repeat_header"))
```


## Verwendete Pipetten
```{r Verwendete Pipetten, echo=TRUE}
kable(as.data.frame(PipettenList,stringsAsFactors = F) %>% 
        `names<-`("Pipetten-ID"), "latex", longtable = T, booktabs = T, 
      row.names = F) %>% kable_styling(latex_options = c("repeat_header"))
```

\newpage

## Filter von:   c < BG  <=>  c = 0 (`r myUnits[!match(myUnits,table = c("cps","%"),nomatch = 0)]`)
```{r Filter nach Bestimmungsgrenzen, echo=TRUE}
conc_BG[3:ncol(conc_BG)] <- round(conc_BG %>% select(-Index,-Labels),3)

kable(conc_BG %>% select(-Index), "latex", longtable = T, 
      booktabs = T, row.names = F) %>% kable_styling(latex_options = c("repeat_header"))

```

\newpage

## Einberechnung der Verdünnungsfaktoren (`r myUnits[!match(myUnits,table = c("cps","%"),nomatch = 0)]`)
```{r Einberechnung der Verdünnungsfaktoren, echo=TRUE}
conc_VF_Print <- data.frame(conc_VF,VF_DF$`Dilution Factor`)
conc_VF_Print[3:ncol(conc_VF_Print)] <- round(conc_VF_Print %>% select(-Index,-Labels),3)

names(conc_VF_Print) <- c(names(conc_VF),"VF")
kable(conc_VF_Print %>% select(-Index), "latex",longtable = T, 
      booktabs = T, row.names = F) %>% kable_styling(latex_options = c("repeat_header"))
```

\newpage

## Konzentrationen in (`r myUnits[!match(myUnits,table = c("cps","%"),nomatch = 0)]`)
```{r Ausgabe der gesamten Daten, echo=TRUE}
kable(conc_final %>% select(-Index), "latex",longtable = T, 
      booktabs = T, row.names = F) %>% kable_styling(latex_options = c("repeat_header"))
```

\newpage

# Kalibrationen
```{r echo=TRUE}

for (i in 4:ncol(CalX)) {
  df <- data.frame(CalX[,c(1,3,i)],CalY[,i])
  
  names(df)<-c(names(CalX)[c(1,3)],"xVal","yVal")
  g <- myCaliGraph(df,names(CalX[i]),
                   myUnits[!match(myUnits,table = c("cps","%"),nomatch = 0)])
  print(g)
}  

```

\newpage

# Regelkarten



```{r QC Extraction and storage, echo=TRUE}


QCVBWtowrite <- myQCHandling(myList = myList,
                             Intensity = Int_Mean,
                             Concentration = conc,
                             QCFilter = "^M.+?QC VBW",
                             ColumnFilter = "195",
                             Handling = "VBW",
                             PathToWrite = paste0("\\\\10.1.8.210",
                                                  "\\gc-ms-fid",
                                                  "\\Analysen",
                                                  "\\2018",
                                                  "\\Berichte",
                                                  "\\iCAPQ Messdaten",
                                                  "\\Pt Gesamt",
                                                  "\\QC",
                                                  "\\Pt-Gesamt_QCVBW.csv"),
                             TargetValue = NA,
                             KillOld = F)

QCMM2towrite <- myQCHandling(myList = myList,
                             Intensity = Int_Mean,
                             Concentration = conc_VF,
                             QCFilter = "^M.+?QC MM2",
                             ColumnFilter = "195",
                             Handling = "QC",
                             PathToWrite = paste0("\\\\10.1.8.210",
                                                  "\\gc-ms-fid",
                                                  "\\Analysen",
                                                  "\\2018",
                                                  "\\Berichte",
                                                  "\\iCAPQ Messdaten",
                                                  "\\Pt Gesamt",
                                                  "\\QC",
                                                  "\\Pt-Gesamt_QCMM2.csv"),
                             TargetValue = QCSoll_731_MM2,
                             KillOld = F)

QCMM3towrite <- myQCHandling(myList = myList,
                             Intensity = Int_Mean,
                             Concentration = conc_VF,
                             QCFilter = "^M.+?QC MM3",
                             ColumnFilter = "195",
                             Handling = "QC",
                             PathToWrite = paste0("\\\\10.1.8.210",
                                                  "\\gc-ms-fid",
                                                  "\\Analysen",
                                                  "\\2018",
                                                  "\\Berichte",
                                                  "\\iCAPQ Messdaten",
                                                  "\\Pt Gesamt",
                                                  "\\QC",
                                                  "\\Pt-Gesamt_QCMM3.csv"),
                             TargetValue = QCSoll_731_MM3,
                             KillOld = F)
```

## Blindwertkarte
```{r echo=TRUE}
kable(QCVBWtowrite, "latex",longtable = T, booktabs = T, 
      row.names = F) %>% kable_styling(latex_options = c("repeat_header"))
```

## Zielwertkarte SAA 7.3.1 (MM2)
```{r echo=TRUE}
kable(QCMM2towrite, "latex",longtable = T, booktabs = T, 
      row.names = F) %>% kable_styling(latex_options = c("repeat_header"))
```

## Zielwertkarte SAA 7.3.1 (MM3)
```{r echo=TRUE}
kable(QCMM3towrite, "latex",longtable = T, booktabs = T, 
      row.names = F) %>% kable_styling(latex_options = c("repeat_header"))
```

\newpage

## Blindwertkarte
```{r echo=TRUE}
## Regelkarten Plots

plotData.VBL <- data.frame(
  "Index"=QCVBWtowrite$StartTime,
  "Value" = QCVBWtowrite$Concentration)

VBLplot <- myBlindwertkartenPlot(plotData = plotData.VBL,
                           BWKrit = ZielwertMM2$LimitBG,
                           title = "Blindwert-Regelkarte",
                           yLabel = "Konzentration (ng/L)",
                           xLabel = "Messzeitpunkt")
```

```{r echo=TRUE}
print(VBLplot)
```

## Zielwertkarte SAA 7.3.1 (MM2)
```{r echo=TRUE}
plotData.MM2 <- data.frame(
  "Index"=QCMM2towrite$StartTime,
  "Value" = QCMM2towrite$WFR)

MM2Plot <- myZielwertkartenPlot(plotData = plotData.MM2,
                          Zielwert = ZielwertMM2$Zielwert,
                          Unsicherheit = ZielwertMM2$Unsicherheit,
                          title = "MM2-Zielwert-Karte",
                          yLabel = "Wiederfindungsrate (%)",
                          xLabel = "Messzeitpunkt")
```

```{r echo=TRUE}
print(MM2Plot)
```

## Zielwertkarte SAA 7.3.1 (MM3)
```{r echo=TRUE}
plotData.MM3 <- data.frame(
  "Index"=QCMM3towrite$StartTime,
  "Value" = QCMM3towrite$WFR)

MM3Plot <- myZielwertkartenPlot(plotData = plotData.MM3,
                          Zielwert = ZielwertMM3$Zielwert,
                          Unsicherheit = ZielwertMM3$Unsicherheit,
                          title = "MM3-Zielwert-Karte",
                          yLabel = "Wiederfindungsrate (%)",
                          xLabel = "Messzeitpunkt")
```

```{r echo=TRUE}
print(MM3Plot)

```