---
title: "Pt-Spezies (SAA 7.3.2)"
author: "Forschungsanalytik und Speziesanalytik"
header-includes:

   - \usepackage{booktabs}
   - \usepackage{longtable}
   - \usepackage{cprotect}
   - \usepackage{verbatim}
   - \usepackage{fancyhdr}
   - \usepackage{caption}
   - \usepackage[utf8]{inputenc}
   - \usepackage[german]{babel}
   - \usepackage[T1]{fontenc}
output: 
  pdf_document:

    fig_caption: yes
    fig_height: 4
    fig_width: 8.5
params:
  Operator: NA
  BGMethod: NA
  inFile: NA
  PipettenList: NA
  QCSoll.Cis: NA
  QCSoll.Carbo: NA
  QCSoll.Oxali: NA
 
--- 




```{r setup}

# Notwendige Packages

require("dplyr")
require("tidyr")
require("magrittr")
require("stringr")
require("ggplot2")
require("outliers")
require("RColorBrewer")
require("kableExtra")
require("xlsx")

source('func_csvImport_iCAPQ.R', encoding = 'UTF-8')
source('func_dfGather_iCAPQ.R', encoding = 'UTF-8')
source("func_myOutlier.R")
source("func_myCaliGraph.R")
source("func_myLinReg.R")
source("func_myBEN_DIN.R")
source('func_mySIUnits.R', encoding = 'UTF-8')
source('func_myTempFileRemove.R')
source('func_Regelkarten.R')
source('func_ZielwertkartenPlot.R')
source('func_Blindwertkarten.R')
source('func_myQCHandling.R', encoding = 'UTF-8')
``` 

```{r Parameter Input aus dem HTML Formular, echo=TRUE}

myName    <- params$Operator
BG_Method <- params$BGMethod
inFile <- params$inFile
PipettenList <- c("Pipetten-ID" = params$PipettenList)
QCSoll.Cis <- params$QCSoll.Cis
QCSoll.Carbo <- params$QCSoll.Carbo
QCSoll.Oxali <- params$QCSoll.Oxali
```

```{r Einlesen QS-Relevanter Daten, echo=TRUE}
Zielwert.Cis <- read.csv(paste0("\\\\10.1.8.210",
                                "\\gc-ms-fid",
                                "\\Analysen",
                                "\\2018",
                                "\\Berichte",
                                "\\iCAPQ Messdaten",
                                "\\Pt Spezies",
                                "\\QC",
                                "\\Pt-Spezies_Cis_Zielwert.csv"),
                        header = T)
Zielwert.Carbo <- read.csv(paste0("\\\\10.1.8.210",
                                  "\\gc-ms-fid",
                                  "\\Analysen",
                                  "\\2018",
                                  "\\Berichte",
                                  "\\iCAPQ Messdaten",
                                  "\\Pt Spezies",
                                  "\\QC",
                                  "\\Pt-Spezies_Carbo_Zielwert.csv"),
                        header = T)
Zielwert.Oxali <- read.csv(paste0("\\\\10.1.8.210",
                                  "\\gc-ms-fid",
                                  "\\Analysen",
                                  "\\2018",
                                  "\\Berichte",
                                  "\\iCAPQ Messdaten",
                                  "\\Pt Spezies",
                                  "\\QC",
                                  "\\Pt-Spezies_Oxali_Zielwert.csv"),
                        header = T)

ZielwertMM3 <- list("Zielwert" = c(Zielwert.Cis$Zielwert,
                                   Zielwert.Carbo$Zielwert,
                                   Zielwert.Oxali$Zielwert),
                    "Unsicherheit" = c(Zielwert.Cis$Unsicherheit,
                                       Zielwert.Carbo$Unsicherheit,
                                       Zielwert.Oxali$Unsicherheit),
                    "LimitBG" = c(Zielwert.Cis$LimitBG,
                                  Zielwert.Carbo$LimitBG,
                                  Zielwert.Oxali$LimitBG))
```


```{r Default value definition, echo=TRUE}
if(myName =="NA"){myName<-"Sadlowski"} 
if(BG_Method =="NA"){BG_Method<-"DIN32645"}
if(inFile =="NA"){inFile <- choose.files(
  filters = matrix( c("Alle Dateien",
                      "*.*",
                      "CSV Dateien",
                      "*.csv"),
                    nrow = 2,
                    ncol = 2,
                    byrow = T,
                    dimnames = list(c("All",
                                      "csv"),
                                    c("",""))))}
if(PipettenList =="NA"){
  PipettenList <- c(1067,1097,1099)}

if(QCSoll.Cis =="NA"){
  QCSoll.Cis <- 5
}else{
  as.numeric(QCSoll.Cis)}

if(QCSoll.Carbo =="NA"){
  QCSoll.Carbo <- 5
}else{
  as.numeric(QCSoll.Carbo)}

if(QCSoll.Oxali =="NA"){
  QCSoll.Oxali <- 5
}else{
  as.numeric(QCSoll.Oxali)}
```

```{r Ausführung des Datenimports, echo=TRUE}
myList <- suppressWarnings(readCSV_iCAPQ(inFile))
```

```{r Extraktion der generierten Dataframes, echo=TRUE}

Chromatogramm <- myList$Data$MainRuns
massTraces <- unique(names(myList$Data$MainRuns))
massTraces <- massTraces[!match(massTraces,
                                table = c("Index","Labels"),
                                nomatch = 0)]

Sonstiges <- myList$Data$BrigidMS                    

CalDef <- data.frame(myList$Data$Chromatography.Concentration$Index[
  which(myList$Data$BrigidMS$`Sample Type` != "UNKNOWN")],
                     myList$Data$Chromatography.Concentration$Labels[
                       which(myList$Data$BrigidMS$`Sample Type` != "UNKNOWN")],
                     c(0.05,0.1,0.15,0.20,0.25,0.3,0.35,0.40,0.45,0.5), # Cis-Platin
                     c(0.05,0.1,0.15,0.20,0.25,0.3,0.35,0.40,0.45,0.5), # Carbo-Platin
                     c(0.05,0.1,0.15,0.20,0.25,0.3,0.35,0.40,0.45,0.5)  # Oxali-Platin
) %>% `names<-`(.,names(myList$Data$Chromatography.Concentration))

myUnits <-  myList$Units$Units                    
myConcUnit <- myUnits[!match(myUnits,
                             table = c("cps","%","s","cts","Y","Time"),
                             nomatch = 0)]
Analytes <- myList$Analytes
Raw_Intensity <- myList$Data$Chromatography.PeakArea
Retention <- myList$Data$Chromatography.Retention

Retention_mean <- sapply(Retention[,3:ncol(Retention)],function(i)mean(i))

Retention_mean_df <- as.data.frame(cbind(Analytes, 
                                         Retention_mean),
                                   row.names = NULL,
                                   stringsAsFactors = FALSE)
Retention_mean_df[2] <- as.numeric(Retention_mean_df[[2]])

Analytes_Order <- order(Retention_mean_df$Retention_mean)

Analytes <- Analytes[Analytes_Order]

Raw_Intensity <- Raw_Intensity[c(1,2,Analytes_Order+2)]
Corr_Intensity <- Raw_Intensity
CalDef <- CalDef[c(1,2,Analytes_Order+2)]


```

```{r Gather Chromatogramm, echo=TRUE}
if(!is.null(Chromatogramm)){
  n <- (ncol(Chromatogramm) - 2)/4
  chromLabels <- c("counts","time")
  
  massTracesChromLabels <- NULL
  for (i in 1:length(massTraces)) {
    for (j in 1:length(chromLabels)){
      massTracesChromLabels <- c(massTracesChromLabels,
                                 paste0(massTraces[i],
                                        ".",
                                        chromLabels[j]))}}
 linseq <- rep(1:n, each=4)
  numLabels <- paste0(massTracesChromLabels,".",linseq)
  names(Chromatogramm) <- c("Index","Labels",numLabels)
  
  SortedChromatogramm <- suppressWarnings(
    dfGather_iCAPQ(Chromatogramm,
                   massTracesChromLabels))}
```

```{r Ermittlung der Kalibrationsdaten, echo=TRUE}

StdIndex <- Sonstiges %>% 
  select(Index,`Sample Type`)%>%
  filter(`Sample Type` %in% c("BLK","STD"))
StdIndex <- StdIndex$Index
StdIndex <- StdIndex[!StdIndex %in% c(NA,"")]

# Das gleiche gilt für die Proben als "UNKNOWN"
SmplIndex <- Sonstiges$Index[Sonstiges$`Sample Type` == "UNKNOWN"]
SmplIndex <- SmplIndex[!SmplIndex %in% c(NA,"")]

CalY <- Corr_Intensity[Corr_Intensity$Index %in% as.integer(StdIndex),]

CalDef_Clean <- CalDef




```


```{r Ermittlung des optimalen Kalibrationsbereichs, echo=TRUE}

CalIndex   <- Corr_Intensity
OutOfRange <- Corr_Intensity

CalIndex[1:nrow(CalIndex),3:ncol(CalIndex)] <- 0
OutOfRange[1:nrow(OutOfRange),3:ncol(OutOfRange)] <- 0
# Abfrage für die Schleife
for (i in 1:nrow(Corr_Intensity)) { 
  for (j in 3:ncol(Corr_Intensity)) { 
    for (k in length(StdIndex):3) { 
      
      smpl <- Corr_Intensity[i,j]
      std2 <- Corr_Intensity[StdIndex[k],j] 
      std1 <- Corr_Intensity[StdIndex[k-1],j]
      
      test_low    <- smpl < std2   
      test_high   <- smpl > std1 
      test_higher <- smpl > std2 
      
      if (k == length(StdIndex) & smpl > std2) {
        CalIndex[i,j] <- k
        OutOfRange[i,j] <- 1
        break
      } else if(std1 < smpl & smpl <= std2) {
        CalIndex[i,j] <- k
        break
      } else if(k == 3){ 
        CalIndex[i,j] <- k
        break
      }
    }
  }
}

```

```{r Berechnung der individuellen linearen Regression und Konzentration, echo=TRUE}
CalX <- CalDef
conc <- CalIndex
conc[1:nrow(conc),3:ncol(conc)] <- 0 
CalcConcNumber <- conc
for (i in 3:ncol(CalX)) { 
  
  df <- data.frame(CalX[,c(1,2,i)],CalY[,i])
  names(df)<-c(names(CalX)[c(1,2)],"xVal","yVal")
  df <- df[order(df[3]),]
  
  nAllStds <- max(df$Index)-df$Index[1] + 1
  
  for (j in 1:nrow(CalIndex)) { 
    
    nStds <- CalIndex[j,(i)]
    lr <- myLinReg(df,nStds)
    c <- (Corr_Intensity[j,(i)] - lr$b0)/lr$b1
    
    while ((lr$rSquare < .998 | lr$b1 <= 0 ) & nStds < nAllStds ) {
      nStds <- nStds + 1
      lr <- myLinReg(df,nStds)
      c <- (Corr_Intensity[j,(i)] - lr$b0)/lr$b1
    }
    conc[j,(i)] <- c
    CalcConcNumber[j,(i)] <- nStds
  }
}

```

```{r Prüfung der Konzentration auf Unterschreitung der BG, echo=TRUE}

conc_BG <- conc

# Tabelle für NWGs und BGs
BG_DF <- data.frame(row.names = c("NWG","BG","y(NWG)","y(BG)"))
ReportBG <- data.frame("BG" = rep(0,length(Analytes)),
                       "Einheit" = rep(myConcUnit,length(Analytes)),
                       row.names = Analytes)
for (i in 1:length(Analytes)) {
  
  df <- data.frame(
    CalDef_Clean[,c(1,2)],
    CalDef_Clean[Analytes[i]],
    Corr_Intensity %>% 
      filter(Index %in% CalDef_Clean$Index) %>% 
      select(Analytes[i]),
    stringsAsFactors = F
  )
  names(df)<-c(names(CalDef_Clean)[c(1,2)],"xVal","yVal")
  df <- df[order(df[3]),]
  
  OLS <- myBEN_DIN(df$xVal,df$yVal,k = 3,alpha = 0.01,m=1)
  if (BG_Method == "DIN32645") {
    NG <- OLS$xNG
    BG <- OLS$xBG
  } else if(BG_Method == "SN"){
    
    if(!is.null(Chromatogramm)){
      SNMass <- "195"
      
      PeakStart.Smpl <- unlist(myList$Data$Chromatography.PeakStart[2,Analytes])
      PeakEnd.Smpl <- unlist(myList$Data$Chromatography.PeakEnd[2,Analytes])
      
      Data.Blk <- SortedChromatogramm %>% 
        filter(Index %in% Chromatogramm$Index[1])%>%
        select(Index,Labels,contains(SNMass)) %>% 
        `names<-`(.,c("Index","Labels","Counts","Time"))
      
      Data.Smpl <- SortedChromatogramm %>% 
        filter(Index %in% Chromatogramm$Index[2])%>% 
        select(Index,Labels,contains(SNMass)) %>% 
        `names<-`(.,c("Index","Labels","Counts","Time"))
      
      Data.Blk  <- Data.Blk [order(Data.Blk$Time),]
      Data.Smpl  <- Data.Smpl [order(Data.Smpl$Time),]
      
      SN <- NULL
      for (j in 1:length(Analytes)) {
        
        t1 <- PeakStart.Smpl[j]
        t2 <- PeakEnd.Smpl[j]
        
        Signal <- Data.Smpl %>% filter(Time > t1 & Time < t2)
        Signal <- mean(Signal$Counts)*(t2-t1)
        Noise <- Data.Blk %>% filter(Time > t1 & Time < t2)
        Noise <- mean(Noise$Counts)*(t2-t1)
        
        SN <- c(SN,Signal/Noise)
      }
    }
    BG <- CalDef_Clean[2,Analytes[i]]*10/SN[i]
    NG <- BG/3
  }
  
  yBG <- BG*OLS$b1 + OLS$b0 # Intensität der BG
  yNG <- NG*OLS$b1 + OLS$b0
  BG_DF[1,i] <- signif(NG,3)
  BG_DF[2,i] <- signif(BG,3)
  BG_DF[3,i] <- signif(yNG,3)
  BG_DF[4,i] <- signif(yBG,3)
  
  names(BG_DF)[i] <- Analytes[i]
  
  ReportBG[Analytes[i],1] <- signif(BG,3)
  if(ZielwertMM3$LimitBG[i] > BG){
    ReportBG[Analytes[i],1] <- signif(ZielwertMM3$LimitBG[i],3)
    BG <- ZielwertMM3$LimitBG[i]
  }
  conc_BG[conc[Analytes[i]]<BG,Analytes[i]] <-0 
Analytes[i]
print(OLS)
}



```

```{r Verdünnungsfakoren, echo=TRUE}

VF_DF <- myList$Data$BrigidMS %>% select(Index,Labels,`Dilution Factor`)

conc_VF <- conc_BG
conc_VF[,3:ncol(conc_VF)] <- conc_BG[,3:ncol(conc_BG)]*VF_DF$`Dilution Factor`
```

```{r Runden auf signifikante Stellen, echo=TRUE}
conc_sig <- conc_VF

n<-2
conc_sig[,3:ncol(conc_sig)] <- signif(conc_VF[,3:ncol(conc_VF)],n)
```

```{r Enddarstellung als Character mit <BG, echo=TRUE}
conc_final <- conc_sig

n<-2

for (i in 1:nrow(conc_final)) {
  for(j in 3:ncol(conc_final)){
    if (conc_sig[i,j] == 0) {
      conc_final[i,j] <- "< BG"
    } else{
      conc_final[i,j] <- formatC(conc_sig[i,j],digits = n,format = "fg",flag = "#")
      conc_final[i,j] <- gsub("\\.$","",conc_final[i,j])
    }
  }
}
```

```{r Schreiben der Daten in ein Excel Workbook, echo=TRUE}
dirsave_xlsx <- paste0(dirname(myList$Path),
                       "/",
                       str_split_fixed(myList$Filename,"[.]",2)[1],
                       "_rEval.xlsx")

wb <- createWorkbook()
sheet1  <- createSheet(wb, sheetName="Raw_Intensity")
sheet2  <- createSheet(wb, sheetName="CalDef")
sheet3  <- createSheet(wb, sheetName="conc")
sheet4  <- createSheet(wb, sheetName="BG_DF")
sheet5  <- createSheet(wb, sheetName="VF_DF")
sheet6  <- createSheet(wb, sheetName="CalPoints")

addDataFrame(Raw_Intensity, sheet1)
addDataFrame(CalDef, sheet2)
addDataFrame(conc, sheet3)
addDataFrame(BG_DF, sheet4)
addDataFrame(VF_DF, sheet5)
addDataFrame(CalIndex, sheet6)

i<-1
OverwriteCondition <- T
while(OverwriteCondition){
  
  if(!file.exists(dirsave_xlsx)){
    OverwriteCondition <- F
  }else{
    dirsave_xlsx <- paste0(dirname(myList$Path),
                           "/",
                           str_split_fixed(myList$Filename,"[.]",2)[1],
                           "_recalc",
                           as.character(i),
                           "_rEval.xlsx")
    OverwriteCondition <- T
    i <- i+1
  }
}

saveWorkbook(wb, dirsave_xlsx)
```

```{r Kommentar, echo=TRUE}
############################################
# Ab hier erfolgt der Bericht für Pt-Gesamt
############################################
```

##  `r myList$Filename`

Die Messung erfolgte am `r myList$Date`.
Die Rohdaten sind hinterlegt im Ordner 

"\verb!`r gsub(myList$Filename,"",myList$Path)`!" 

sowie zusätzlich eine Excel-Datei mit den Zwischenberechnungen (Dateiendung "_rEval.xlsx").

```{r Ausgabe der Daten, echo=TRUE}

Analyte_Abbr <- paste0(Analytes," (",myConcUnit,")")

conc_clean <- conc_final %>% 
  filter(str_detect(Labels,"^M")) %>% 
  select(-Index) %>% 
  `names<-`(.,c("Labels",unique(Analyte_Abbr)))
conc_clean <- conc_clean[order(conc_clean$Labels),] 
kable(conc_clean, "latex", longtable = T,booktabs = T, 
      row.names = F) %>% kable_styling(latex_options = c("repeat_header"))
```

Bestimmungsgrenze (BG) nach `r BG_Method` in `r myConcUnit`:

Cis-Platin `r signif(ReportBG[1,1],2)` `r myConcUnit`

Carbo-Platin `r signif(ReportBG[2,1],2)` `r myConcUnit`

Oxali-Platin `r signif(ReportBG[3,1],2)` `r myConcUnit`


\pagenumbering{gobble} `r # Keine Seitenzahlen beim kompilieren mit LaTeX`
\pagestyle{fancy}
\cprotect\lhead{\verb!`r myList$Filename`!}
\chead{}
\rhead{ZE1/`r myName` `r format(Sys.time(), format = "%d.%m.%Y")`}
\cprotect\lfoot{\footnotesize \verb!`r gsub(myList$Filename,"",myList$Path)`!}
\cfoot{}
\rfoot{}
\renewcommand{\headrulewidth}{0.4pt}
\renewcommand{\footrulewidth}{0.4pt}


\vspace*{\fill}
`r format(Sys.time(), format = "%d.%m.%Y")` 

ZE1/`r myName`



# Intensitäten (CTS)
```{r Ausgabe der Roh Daten, echo=TRUE}
kable(Raw_Intensity %>% 
        select(-Index), "latex",longtable = T, booktabs = T, 
      row.names = F) %>% kable_styling(latex_options = c("repeat_header"))
```


# Konzentrationen (ungefiltert) (`r myConcUnit`)
```{r Ausgabe der KOnzentrationen, echo=TRUE}
conc[3:ncol(conc)] <- round(conc %>% 
                              select(-Index,-Labels),3)

kable(conc %>% select(-Index), "latex",longtable = T, 
      booktabs = T, row.names = F) %>% 
  kable_styling(latex_options = c("repeat_header"))
```


# Verwendete Kalibrationspunkte 1-x
```{r Verwendete Kalibrationspunkte, echo=TRUE}

kable(CalcConcNumber %>% 
        select(-Index), "latex",longtable = T, 
      booktabs = T, row.names = F) %>% 
  kable_styling(latex_options = c("repeat_header"))
```



## Bestimmungsgrenzen nach `r BG_Method`  (`r myConcUnit`)
```{r Ausgabe der Bestimmungsgrenzen, echo=TRUE}
kable(BG_DF, "latex", longtable = T, 
      booktabs = T, row.names = T) %>% 
  kable_styling(latex_options = c("repeat_header"))
```

## Konzentrationen der Standards (`r myConcUnit`)
```{r Ausgabe der Kalibrationsstandards, echo=TRUE}
kable(CalDef %>% 
        select(-Index), "latex", longtable = T, 
      booktabs = T, row.names = F) %>% 
  kable_styling(latex_options = c("repeat_header"))
```


## Filter (`r myConcUnit`):   
### c < BG  <=>  c = 0    
```{r Filter nach Bestimmungsgrenzen, echo=TRUE}
conc_BG[3:ncol(conc_BG)] <- round(conc_BG %>% select(-Index,-Labels),3)

kable(conc_BG %>% 
        select(-Index),"latex", longtable = T, 
      booktabs = T, row.names = F) %>% 
  kable_styling(latex_options = c("repeat_header"))

```

\newpage
## Einberechnung der Verdünnungsfaktoren (`r myConcUnit`)
```{r Einberechnung der Verdünnungsfaktoren, echo=TRUE}
conc_VF_Print <- data.frame(conc_VF,VF_DF$`Dilution Factor`)
conc_VF_Print[3:ncol(conc_VF_Print)] <- round(conc_VF_Print %>% select(-Index,-Labels),3)

names(conc_VF_Print) <- c(names(conc_VF),"VF")
kable(conc_VF_Print %>% 
        select(-Index), "latex",longtable = T, 
      booktabs = T, row.names = F) %>% 
  kable_styling(latex_options = c("repeat_header"))
```


## Konzentrationen in (`r myConcUnit`)
```{r Ausgabe der gesamten Daten, echo=TRUE}
kable(conc_final %>% 
        select(-Index), "latex",longtable = T, 
      booktabs = T, row.names = F) %>% 
  kable_styling(latex_options = c("repeat_header"))
```



# Kalibrationen
```{r echo=TRUE}

for (i in 3:ncol(CalX)) {
  df <- data.frame(CalX[,c(1,3,i)],CalY[,i])
  
  names(df)<-c(names(CalX)[c(1,3)],"xVal","yVal")
  g <- myCaliGraph(df,names(CalX[i]),myUnits) 
  print(g)
}  
```




# Chromatogramme
```{r echo=TRUE}
if(!is.null(Chromatogramm)){
  # Welche Massespur?
  PlotMass <- "195" # In SAA definiert
  
  # Farbskala für den Plot
  MarkColors <- c(brewer.pal(9,"Set1"),brewer.pal(8,"Accent")) 
  FillColors <- c(brewer.pal(9,"Pastel1"),brewer.pal(8,"Accent")) 
  
  for (i in 1:length(Chromatogramm$Index)) {
    plotData <- SortedChromatogramm %>% 
      filter(Index %in% Chromatogramm$Index[i])%>% 
      select(Index,Labels,contains(PlotMass))
    
   plotData <- plotData[order(plotData[[2]]),] %>% 
      `names<-`(.,c("Index","Labels","Counts","Time"))
    
    PeakStart <- unlist(myList$Data$Chromatography.PeakStart[i,Analytes])
    PeakEnd <- unlist(myList$Data$Chromatography.PeakEnd[i,Analytes])
    PeakMax <- unlist(myList$Data$Chromatography.Retention[i,Analytes])
    PeakArea <- unlist(myList$Data$Chromatography.PeakArea[i,Analytes])
    PeakHight <- unlist(myList$Data$Chromatography.PeakHeight[i,Analytes])
    MaxChrom <- max(plotData$Counts)
    
    g <- ggplot(plotData,aes(Time, Counts)) +
      geom_line()+
      labs(y = "Intensity (CPS)", 
           x = "Time (s)",
           title = "Pt-Spezies",
           subtitle = Chromatogramm$Labels[i]) 
    
    for (j in 1:length(Analytes)) {
      
      if (PeakArea[j] > 0) {
        g <- g + annotate("segment", 
                          x = PeakStart[j], 
                          xend = PeakStart[j], y = 0, 
                          yend = MaxChrom*0.1, 
                          colour = MarkColors[j],
                          size = 1)
        g <- g + annotate("segment", 
                          x = PeakEnd[j], 
                          xend = PeakEnd[j], 
                          y = 0, 
                          yend = MaxChrom*0.1, 
                          colour = MarkColors[j],
                          size = 1)
        
        g <- g + annotate("text", 
                          x = PeakMax[j], 
                          y = PeakHight[j]*(1+0.05), 
                          label = names(PeakMax)[j])}}
    print(g)
    }}else{print("No Chromatographic Data available!")
  }
```



# Regelkarten


```{r QC Extraction and storage, echo=TRUE}

KillOld <- F

QC.Cis.VBWtowrite <- myQCHandling(myList = myList,
                                  Intensity = Corr_Intensity,
                                  Concentration = conc,
                                  QCFilter = "^M.+?QC VBW",
                                  ColumnFilter = "Cis",
                                  Handling = "VBW",
                                  PathToWrite = paste0("\\\\10.1.8.210",
                                                       "\\gc-ms-fid",
                                                       "\\Analysen",
                                                       "\\2018",
                                                       "\\Berichte",
                                                       "\\iCAPQ Messdaten",
                                                       "\\Pt Spezies",
                                                       "\\QC",
                                                       "\\Pt-Spezies_Cis_QCVBW.csv"),
                                  TargetValue = NA,
                                  KillOld = KillOld)

QC.Cis.MM3towrite <- myQCHandling(myList = myList,
                                  Intensity = Corr_Intensity,
                                  Concentration = conc_VF,
                                  QCFilter = "^M.+?QC MM3",
                                  ColumnFilter = "Cis",
                                  Handling = "QC",
                                  PathToWrite = paste0("\\\\10.1.8.210",
                                                       "\\gc-ms-fid",
                                                       "\\Analysen",
                                                       "\\2018",
                                                       "\\Berichte",
                                                       "\\iCAPQ Messdaten",
                                                       "\\Pt Spezies",
                                                       "\\QC",
                                                       "\\Pt-Spezies_Cis_QCMM3.csv"),
                                  TargetValue = QCSoll.Cis,
                                  KillOld = KillOld)

QC.Carbo.VBWtowrite <- myQCHandling(myList = myList,
                                  Intensity = Corr_Intensity,
                                  Concentration = conc,
                                  QCFilter = "^M.+?QC VBW",
                                  ColumnFilter = "Carbo",
                                  Handling = "VBW",
                                  PathToWrite = paste0("\\\\10.1.8.210",
                                                       "\\gc-ms-fid",
                                                       "\\Analysen",
                                                       "\\2018",
                                                       "\\Berichte",
                                                       "\\iCAPQ Messdaten",
                                                       "\\Pt Spezies",
                                                       "\\QC","\\Pt-Spezies_Carbo_QCVBW.csv"),
                                  TargetValue = NA,
                                  KillOld = KillOld)

QC.Carbo.MM3towrite <- myQCHandling(myList = myList,
                                  Intensity = Corr_Intensity,
                                  Concentration = conc_VF,
                                  QCFilter = "^M.+?QC MM3",
                                  ColumnFilter = "Carbo",
                                  Handling = "QC",
                                  PathToWrite = paste0("\\\\10.1.8.210",
                                                       "\\gc-ms-fid",
                                                       "\\Analysen",
                                                       "\\2018",
                                                       "\\Berichte",
                                                       "\\iCAPQ Messdaten",
                                                       "\\Pt Spezies",
                                                       "\\QC",
                                                       "\\Pt-Spezies_Carbo_QCMM3.csv"),
                                  TargetValue = QCSoll.Carbo,
                                  KillOld = KillOld)

QC.Oxali.VBWtowrite <- myQCHandling(myList = myList,
                                  Intensity = Corr_Intensity,
                                  Concentration = conc,
                                  QCFilter = "^M.+?QC VBW",
                                  ColumnFilter = "Oxali",
                                  Handling = "VBW",
                                  PathToWrite = paste0("\\\\10.1.8.210",
                                                       "\\gc-ms-fid",
                                                       "\\Analysen",
                                                       "\\2018",
                                                       "\\Berichte",
                                                       "\\iCAPQ Messdaten",
                                                       "\\Pt Spezies",
                                                       "\\QC",
                                                       "\\Pt-Spezies_Oxali_QCVBW.csv"),
                                  TargetValue = NA,
                                  KillOld = KillOld)

QC.Oxali.MM3towrite <- myQCHandling(myList = myList,
                                  Intensity = Corr_Intensity,
                                  Concentration = conc_VF,
                                  QCFilter = "^M.+?QC MM3",
                                  ColumnFilter = "Oxali",
                                  Handling = "QC",
                                  PathToWrite = paste0("\\\\10.1.8.210",
                                                       "\\gc-ms-fid",
                                                       "\\Analysen",
                                                       "\\2018",
                                                       "\\Berichte",
                                                       "\\iCAPQ Messdaten",
                                                       "\\Pt Spezies",
                                                       "\\QC",
                                                       "\\Pt-Spezies_Oxali_QCMM3.csv"),
                                  TargetValue = QCSoll.Oxali,
                                  KillOld = KillOld)

```


## Blindwertkarte
### Cis-Platin
```{r echo=TRUE}
kable(QC.Cis.VBWtowrite, "latex",longtable = T, 
      booktabs = T, row.names = F) %>% 
  kable_styling(latex_options = c("repeat_header"))
```
### Carbo-Platin
```{r echo=TRUE}
kable(QC.Carbo.VBWtowrite, "latex",longtable = T, 
      booktabs = T, row.names = F) %>% 
  kable_styling(latex_options = c("repeat_header"))
```
### Oxali-Platin
```{r echo=TRUE}
kable(QC.Oxali.VBWtowrite, "latex",longtable = T, 
      booktabs = T, row.names = F) %>% 
  kable_styling(latex_options = c("repeat_header"))
```

## Zielwertkarte SAA 7.3.2(MM3)
### Cis-Platin
```{r echo=TRUE}
kable(QC.Cis.MM3towrite, "latex",longtable = T, 
      booktabs = T, row.names = F) %>% 
  kable_styling(latex_options = c("repeat_header"))
```
### Carbo-Platin
```{r echo=TRUE}
kable(QC.Carbo.MM3towrite, "latex",longtable = T, 
      booktabs = T, row.names = F) %>% 
  kable_styling(latex_options = c("repeat_header"))
```

### Oxali-Platin
```{r echo=TRUE}
kable(QC.Oxali.MM3towrite, "latex",longtable = T, 
      booktabs = T, row.names = F) %>% 
  kable_styling(latex_options = c("repeat_header"))
```

### Cis-Platin
```{r echo=TRUE}
## Regelkarten Plots

plotData <- data.frame("Index"=QC.Cis.VBWtowrite$StartTime,
                       "Value" = QC.Cis.VBWtowrite$Concentration)

g <- myBlindwertkartenPlot(plotData = plotData,
                           BWKrit = Zielwert.Cis$LimitBG,
                           title = "Blindwert-Karte",
                           yLabel = "Konzentration (µg/L)",
                           xLabel = "Messzeitpunkt")
print(g)
```

### Carbo-Platin
```{r echo=TRUE}
plotData <- data.frame("Index"=QC.Carbo.VBWtowrite$StartTime,
                       "Value" = QC.Carbo.VBWtowrite$Concentration)

g <- myBlindwertkartenPlot(plotData = plotData,
                           BWKrit = Zielwert.Carbo$LimitBG,
                           title = "Blindwert-Karte",
                           yLabel = "Konzentration (µg/L)",
                           xLabel = "Messzeitpunkt")
print(g)
```

### Oxali-Platin
```{r echo=TRUE}
plotData <- data.frame("Index"=QC.Oxali.VBWtowrite$StartTime,
                       "Value" = QC.Oxali.VBWtowrite$Concentration)

g <- myBlindwertkartenPlot(plotData = plotData,
                           BWKrit = Zielwert.Oxali$LimitBG,
                           title = "Blindwert-Karte",
                           yLabel = "Konzentration (µg/L)",
                           xLabel = "Messzeitpunkt")
print(g)
```

### Cis-Platin
```{r echo=TRUE}
plotData <- data.frame("Index"=QC.Cis.MM3towrite$StartTime,
                       "Value" = QC.Cis.MM3towrite$WFR)

g <- myZielwertkartenPlot(plotData = plotData,
                          Zielwert = Zielwert.Cis$Zielwert,
                          Unsicherheit = Zielwert.Cis$Unsicherheit,
                          title = "MM3-Zielwert-Karte",
                          yLabel = "Wiederfindungsrate (%)",
                          xLabel = "Messzeitpunkt")
print(g)
```

### Carbo-Platin
```{r echo=TRUE}
plotData <- data.frame("Index"=QC.Carbo.MM3towrite$StartTime,
                       "Value" = QC.Carbo.MM3towrite$WFR)

g <- myZielwertkartenPlot(plotData = plotData,
                          Zielwert = Zielwert.Carbo$Zielwert,
                          Unsicherheit = Zielwert.Carbo$Unsicherheit,
                          title = "MM3-Zielwert-Karte",
                          yLabel = "Wiederfindungsrate (%)",
                          xLabel = "Messzeitpunkt")
print(g)
```

### Oxali-Platin
```{r echo=TRUE}
plotData <- data.frame("Index"=QC.Oxali.MM3towrite$StartTime,
                       "Value" = QC.Oxali.MM3towrite$WFR)

g <- myZielwertkartenPlot(plotData = plotData,
                          Zielwert = Zielwert.Oxali$Zielwert,
                          Unsicherheit = Zielwert.Oxali$Unsicherheit,
                          title = "MM3-Zielwert-Karte",
                          yLabel = "Wiederfindungsrate (%)",
                          xLabel = "Messzeitpunkt")
print(g)
```

